# 架构SIG例会 2022-6-7 9:30-11:30(UTC+08:00)Beijing

## 议题(Agenda)

议题1、sig仓申请孵化毕业，ability_ability_base，ability_form_runtime，ability_idl  
议题2、规范部件仓名和目录申请-设备互信认证部件，无障碍&启动恢复部件  
议题3、sig仓孵化毕业，device_soc_nxp，device_board_osware，vendor_osware  

## 与会人(Attendees)

任革林 [@im-off-this-week](https://gitee.com/im-off-this-week)  
董金光 [@dongjinguang](https://gitee.com/dongjinguang)  
赵文华 [@shidi_snow](https://gitee.com/shidi_snow)  
万承臻 [@wanchengzhen](https://gitee.com/wanchengzhen)  
强波   [@huawei_qiangbo](https://gitee.com/huawei_qiangbo)  
黄明龙 [@minglonghuang](https://gitee.com/minglonghuang)  
梁克雷 [@xzmu](https://gitee.com/xzmu)  

## 会议纪要(Notes)

**议题1、sig仓申请孵化毕业，ability_ability_base，ability_form_runtime，ability_idl**  
汇报人：丁瑶  
会议结论：  
1、完成以下遗留问题后，同意ability_ability_base，ability_form_runtime，ability_idl三个孵化仓毕业准出。  
遗留问题：  
1、ability_form_runtime仓名变更为ability_form_fwk；  
2、ability_idl仓名变更为ability_idl_tool；  
3、ability_idl仓资料中补充idl语法规则。  

**议题2、规范部件仓名和目录申请-设备互信认证部件，无障碍&启动恢复部件**  
汇报人：赖癸仲、杨李军  
会议结论：  
1、同意部件device_auth、appspawn的相关修改；  
2、部件accessibility与init_lite（现名）确认如下遗留问题后，按规则修改。  
遗留问题：  
1、确认无障碍子系统名称，是accessibility还是barrierfree，名称统一；  
2、init历史沿袭的背景，标准系统init过程使用的是哪个部件。  

**议题3、sig仓孵化毕业，device_soc_nxp，device_board_osware，vendor_osware**  
汇报人：赵秀成  
会议结论：  
1、完成以下遗留问题后，同意device_board_osware，device_soc_nxp，vendor_osware三个孵化仓毕业准出。  
遗留问题：  
1、picture路径名称更改为标准名称，参考OpenHarmony doc仓的写法；  
2、整改制定仓库结构设计及命名规范，并打样推广：仓库进行分类存放，统一的命名规则，soc仓存放板级原生相关，board仓存放针对开发板定制化相关等；  责任人：SIG_DevBoard 王少锋  
3、仓库按照第2条的规范进行整改；  
4、内核补丁继续优化；  
5、二进制附上厂家授权分发License，并补充到对应目录下面；  
6、config.json进行修改：board字段、type字段、version字段等其他字段确认，建议增加注释内容。  
