# 架构SIG例会 2022-1-11 9:30-11:30(UTC+08:00)Beijing

## 议题(Agenda)

议题1、新建开源仓:applications_adminprovisioning、新建开源仓:global_edm_standard  
议题2、新建开源仓: global_timezone  
议题3、新增子系统: 文件存储子系统  
议题4、useriam_faceauth仓库从SIG毕业合入OpenHarmony主干useriam_faceauth  
议题5、新增SIG仓：lockzhiner-rk2206  
议题6、新增SIG仓：opengfxdriver  
议题7、新增SIG仓：dmabufheap  
议题8、security_access_token合入主干评审  

## 与会人(Attendees)

任革林 [@im-off-this-week](https://gitee.com/im-off-this-week)  
董金光 [@dongjinguang](https://gitee.com/dongjinguang)  
赵文华 [@shidi_snow](https://gitee.com/shidi_snow)  
万承臻 [@wanchengzhen](https://gitee.com/wanchengzhen)  
强波   [@huawei_qiangbo](https://gitee.com/huawei_qiangbo)  
黄明龙 [@minglonghuang](https://gitee.com/minglonghuang)  
梁克雷 [@xzmu](https://gitee.com/xzmu)  

## 会议纪要(Notes)

**议题1：新建开源仓:applications_adminprovisioning、新建开源仓:global_edm_standard**  
汇报人：李恒  
会议结论：  
1、同意admin_provisioning的sig仓创建:  
1）代码位置applications/standard/admin_provisioning  
2）仓名applications_admin_provisioning  
3）仓名待子系统确认后，进行调整  
2、edm评审结果：  
1）edm改名为enterprise_device_management  
2）评审组建议作为独立子系统的模式建仓交付，建议代码位置在base/enterprise_devices_management  
3）enterprise_device_management不作为全球化子系统的部件交付  
4）其他待讨论清楚后，再建sig仓  

**议题2：新建开源仓: global_timezone**  
汇报人：孙耀祖  
会议结论：  
1、会后和杂散子系统沟通，确认清楚时区相关的分工  
2、时区更新、编译、部署、解析，pc端工具和设备侧工具分开建仓  

**议题3： 新增子系统: 文件存储子系统**  
汇报人：潘钦旭  
会议结论：  
1、同意分布式文件子系统名称变更为“文件管理子系统”，英文名为filemanagement;  
2、同意文件管理子系统下新建仓的仓名:分别为  filemanagement_file_api,filemanagement_app_file_service,filemanagement_user_file_service,filemanagement_storage_service,filemanagement_dfs_service,filemanagement_fs_tools以及6个开源工具仓，路径按规范进行配置  
3、仓和部件的对应关系补充刷新涉及lite编译形态的部件，补充到仓的说明文件中；  

**议题4：useriam_faceauth仓库从SIG毕业合入OpenHarmony主干useriam_faceauth**  
汇报人：刘天石  
会议结论：  
已闭环  
1、代码路径base/useriam/faceauth改为base/user_iam/face_auth（修改仓路径）  
2、将ux文件夹改为ui，并移动至应用子系统(经沟通，先改名为ui，移动至应用子系统后续完成)  
3、将services文件夹改为service（经确认无需修改）  
4、确认下SA_profile结构(经确认无需修改)  

**议题5：新增SIG仓：lockzhiner-rk2206**  
汇报人：王小彬  
会议结论：  
1、同意申请SIG仓，按照主线开发板和芯片SIG仓建立规则建。  
2、尽快上传相关代码，方便跟进。  

**议题6：新增SIG仓：opengfxdriver**  
汇报人：黄然  
会议结论：  
1、同意申请sig仓  
2、建立两个目录，一个mesa，一个benchmark test suite  
3、先孵化，后面再定合入主干具体哪个位置。  

**议题7：新增SIG仓：dmabufheap**  
汇报人：宋远征  
会议结论：  
1、dmabfuheap代码量较小，不适合单独做为一个仓存放，建议在系统基础库子系统中，所有的内存系统库作为一个部件建仓，下次上会评审内存系统库仓的规划。  

**议题8：security_access_token合入主干评审**  
汇报人：林舒卿  
会议结论：  
已闭环  
1、accesstoken_lib目录名称修改（确认修改为nativetoken）  
