# 架构SIG例会 2022-4-19 9:30-11:30(UTC+08:00)Beijing

## 议题(Agenda)

议题1、新建仓distributeddatamgr_fusion_search  
议题2、新建third_party_vulkan SIG仓  
议题3、部分三方仓下线  
议题4、MSDP部分仓申请孵化毕业  
议题5、可信执行环境子系统：新增安全芯片基础管理部件以及安全芯片传输管理部件申请遗留问题闭环  
议题6、安全基础框架子系统证书管理代码仓申请  
议题7、安全基础框架子系统通用算法&基础库仓申请  
议题8、三方库组件建仓申请  
议题9、申请新建开源代码仓Taro  
议题10、新建媒体子系统播控会话仓multimedia_avsession_standard  
议题11、三方组件建仓申请  
议题12、napi-generator代码仓申请准出  

## 与会人(Attendees)

任革林 [@im-off-this-week](https://gitee.com/im-off-this-week)  
董金光 [@dongjinguang](https://gitee.com/dongjinguang)  
赵文华 [@shidi_snow](https://gitee.com/shidi_snow)  
万承臻 [@wanchengzhen](https://gitee.com/wanchengzhen)  
强波   [@huawei_qiangbo](https://gitee.com/huawei_qiangbo)  
黄明龙 [@minglonghuang](https://gitee.com/minglonghuang)  
梁克雷 [@xzmu](https://gitee.com/xzmu)  

## 会议纪要(Notes)

**议题1、新建仓distributeddatamgr_fusion_search**  
汇报人：王文涛  
会议结论：  
1、可以先建孵化仓distributeddatamgr_fusion_search  
遗留问题：  
1、融合搜索是在应用层还是在系统层，需要在孵化毕业时答复；  
2、如果没有特殊原因，建议在应用层实现，特殊原因提前沟通，以免影响孵化毕业。  

**议题2、新建third_party_vulkan SIG仓**  
汇报人：张召  
会议结论：  
1、同意建立third_party_vulkan的孵化仓  
2、明确孵化仓的目的：1）适配OHOS工具链编译；2）与海思芯片平台联调验证正常后孵化毕业开放给其他芯片平台参考  
遗留问题：  
无。  

**议题3、部分三方仓下线**  
汇报人：蒋晓峰  
会议结论：  
1、third_party_gptfdisk 自身须依赖正确版本的popt，不再引用third_party_popt；  
2、同意下线以下三方开源软件：  
third_party_JSON-C、third_party_LVM2、third_party_cryptsetup、third_party_libuuid、third_party_popt、third_party_bounds_checking_function 在解除其他模块对他的依赖关系后，同意下线，统一使用utils/native下的安全函数库。  
遗留问题：  
1、梳理third_party_bounds_checking_function当前被使用的情况，third_party_bounds_checking_function的下线不能影响其他模块的编译和运行。  

**议题4、MSDP部分仓申请孵化毕业**  
汇报人：彭红星  
会议结论：  
1、线下单独讨论。  
遗留问题：  
1、timeline等仓确认是否需要设置权限保护。  

**议题5、可信执行环境子系统:新增安全芯片基础管理部件以及安全芯片传输管理部件申请遗留问题闭环**  
汇报人：田建亮  
会议结论：  
1、同意安全芯片基础管理部件以及安全芯片传输管理部件申请码仓以及部件。  
遗留问题：  
1、传输管理命名太泛泛，可以考虑更合适的名称。  
2、梳理各部署环境下的代码仓和部件的对应关系。  

**议题6、安全基础框架子系统证书管理代码仓申请**  
汇报人：李侃  
会议结论：  
1、同意新增安全中心和证书管理两个仓及部件  
2、安全中心仓放在应用application目录下，线下与应用子系统对齐。  
遗留问题：  
无。  

**议题7、安全基础框架子系统通用算法&基础库仓申请**  
汇报人：李侃  
会议结论：  
1、在安全基础子系统下新建Common仓及部件。  
2、于C语言基础库部分，Mini和Small系统上优先使用utils-lite，在Standard系统上使用安全Common的基础库  
遗留问题：  
无。  

**议题8、三方库组件建仓申请**  
汇报人：liubaoyu1@huawei.com  
会议结论：  
1、线下单独讨论。  
遗留问题：  
无。  

**议题9、申请新建开源代码仓Taro**  
汇报人：唐姣  
会议结论：线下单独讨论。  

**议题10、新建媒体子系统播控会话仓multimedia_avsession_standard**  
汇报人：段林让  
会议结论：  
1、同意avsession代码仓申请，代码仓具体信息如下：  
代码仓（孵化仓）  
https://gitee.com/openharmony-sig/multimedia_avsession_standard  
遗留问题：  
无。  

**议题11、三方组件建仓申请**  
汇报人：张云虎  
会议结论：  
1、同意建立alsa-lib、alsa-utils两个仓。仓名称：third_party_alsa-lib 和 third_party_alsa-utils  
2、alsa-lib协议为LGPL，采用"dynamic link without modification"的方式使用。  
3、alsa-utils协议为GPLv2，为ALSA的调试工具，采用”独立工具”的方式使用。  
4、调用alsa-lib接口的代码，放置在现有peripheral仓下，目录为“peripheral/audio/supportlib”  
遗留问题：  
无。  

**议题12、napi-generator代码仓申请准出**  
汇报人：赵军霞  
会议结论：  
线下对齐结论如下：  
1、以DevEcoStudio插件方式发布；  
2、不支持sdk方式;  
3、跟随630发布，插件独立发布；  
4、入主干仓库的路径：developtools/napi_genetator  
遗留问题：  
无。  
