# 架构SIG例会 2022-8-9 9:30-12:30(UTC+08:00)Beijing

## 议题(Agenda)

议题1、sig仓申请孵化毕业：device_board_openvalley、device_soc_esp、vendor_openvalley  
议题2、UniProton建仓申请  
议题3、sig仓申请孵化毕业：arkcompiler_toolchain  
议题4、weston相关仓下线申请  
议题5、ohos-gif-drawable三方库建仓申请  

## 与会人(Attendees)

任革林 [@im-off-this-week](https://gitee.com/im-off-this-week)  
董金光 [@dongjinguang](https://gitee.com/dongjinguang)  
赵文华 [@shidi_snow](https://gitee.com/shidi_snow)  
万承臻 [@wanchengzhen](https://gitee.com/wanchengzhen)  
强波   [@huawei_qiangbo](https://gitee.com/huawei_qiangbo)  
黄明龙 [@minglonghuang](https://gitee.com/minglonghuang)  
梁克雷 [@xzmu](https://gitee.com/xzmu)  

## 会议纪要(Notes)

**议题1、sig仓申请孵化毕业：device_board_openvalley、device_soc_esp、vendor_openvalley**  
汇报人：方烨  
会议结论：  
1、以下遗留问题闭环后同意毕业。  
遗留问题：  
1、ELF文件转二进制工具脚本是否会引入GPL协议相关内容澄清。对源码进行分析，以邮件方式发送给与会人员闭环。  
2、soc仓库下二进制文件文档描述中添加license授权声明。  

**议题2、UniProton建仓申请**  
汇报人：陈炜  
会议结论：  
1、同意在OpenHarmony-SIG下新建kernel_uniproton, vendor_alientek两个仓库。  
遗留问题：  
1、核间通信的方式如何处理？  
2、审视内核修改的方式，尽量不要侵入式修改，降低维护成本；  
3、实时内核的应用场景，能否扩展到A核，或添加到Linux内核上；  
4、HDF驱动如何适配。  

**议题3、sig仓申请孵化毕业：arkcompiler_toolchain**  
汇报人：翁长成  
会议结论：  
1、同意sig仓arkcompiler_toolchain孵化毕业。  
遗留问题：  
无。  

**议题4、weston相关仓下线申请**  
汇报人：李政  
会议结论：  
1、同意weston相关仓退休：third_party_weston，third_party_wayland-ivi-extension，third_party_wayland-protocols_standard，third_party_wayland_standard，third_party_pixman；  
2、退休一段时间没有问题后可以从社区主线下架weston相关的仓。  
遗留问题：  
无。  

**议题5、ohos-gif-drawable三方库建仓申请**  
汇报人：周黎生  
会议结论：  
1、同意在OpenHarmony-SIG下新建ohos-gif-drawable仓库，先以三方UI组件的方式对gif进行精细化播放控制和扩展。  
遗留问题：  
1、原生Image UI组件是否计划支持gif播放控制？  
2、媒体image框架是否后续提供gif图像解码和播放控制接口？  
