# 架构SIG例会 2022-4-26 9:30-11:30(UTC+08:00)Beijing

## 议题(Agenda)

议题1、sig仓thrid_party_mesa3d孵化毕业申请  
议题2、新建test/smartperf SIG仓  
议题3、三方仓third_party_exfat-utils下线，新建sig仓third_party_exfatprogs  
议题4、包管理申请新建SIG仓bundlemanager_bundle_tool，bundlemanager_distributed_bundle_framework  
议题5、申请在安全基础能力子系统下新建仓dlp_credential_mgr  
议题6、申请新建仓ide_emulator，ide_training，ide_napi_genator，ide_hcs_configuration，ide_roadmap  
议题7、申请新建仓notification_eventhandler  
议题8、render_service 部件评审  
议题9、元能力申请新建SIG仓ability_ability_base，ability_form_runtime，ability_ability_tools，ability_zidl  

## 与会人(Attendees)

任革林 [@im-off-this-week](https://gitee.com/im-off-this-week)  
董金光 [@dongjinguang](https://gitee.com/dongjinguang)  
赵文华 [@shidi_snow](https://gitee.com/shidi_snow)  
万承臻 [@wanchengzhen](https://gitee.com/wanchengzhen)  
强波   [@huawei_qiangbo](https://gitee.com/huawei_qiangbo)  
黄明龙 [@minglonghuang](https://gitee.com/minglonghuang)  
梁克雷 [@xzmu](https://gitee.com/xzmu)  

## 会议纪要(Notes)

**议题1、sig仓thrid_party_mesa3d孵化毕业申请**  
汇报人：林洪亮  
会议结论：  
1、线下单独讨论对齐。  
遗留问题：  
无。  

**议题2、新建test/smartperf SIG仓**  
汇报人：李伟  
会议结论：  
1、澄清以下遗留问题，线下对齐无疑义后同意新建。  
遗留问题：  
1、说明孵化仓的技术目标  
2、优化smartperf架构  
3、与云端对接需要进一步澄清  
4、Developer_tools下相关仓的定位区别，为啥要重新建一个  

**议题3、三方仓third_party_exfat-utils下线，新建sig仓third_party_exfatprogs**  
汇报人：冒晶晶  
会议结论：  
1、同意老仓退休，保留一段时间；同意新仓建立。  
遗留问题：  
1、确认有没有其它子系统使用该仓，如果确认没有影响，则同意退休；  
2、文件管理子系统内部配套构建等同步修改。  

**议题4、包管理申请新建SIG仓bundlemanager_bundle_tool，bundlemanager_distributed_bundle_framework**  
汇报人：韩锋  
会议结论：  
1、不接纳，整体代码量很小，拆分后效果不明显，不建议拆分。  
遗留问题：  
1、考虑从别的视角拆分。  

**议题5、申请在安全基础能力子系统下新建仓dlp_credential_mgr**  
汇报人：潘适然  
会议结论：  
1、dlp凭据管理功能线下单独沟通，沟通完毕后邮件确认，明确是否单独建仓。  
遗留问题：  
无。  

**议题6、申请新建仓ide_emulator，ide_training，ide_napi_genator，ide_hcs_configuration，ide_roadmap**  
汇报人：李鹏  
会议结论：  
1、ide_training：不单独建仓，在docs主仓新建ide分支目录，插件使用指南等描述类文档放入docs/ide目录下。  
2、ide_roadmap：放到community下，以ide-sig/roadmap.md呈现。  
3、ide_napi_generator：同意在ide sig下创建napi_plugin代码仓，作为主干仓napi_generator在Deveco Studio的插件集成开发孵化仓。两者之间的关系：napi_plugin是运行在IDE上的插件，用来调用napi_generator提供的接口能力。  
4、ide_emulator：待仓的定位和目录结构规划清楚后再重新决策。  
5、同意在ide sig下创建hcs_config_plugin代码仓，定位为hcs可视化编辑DevEco Device Tool插件的代码孵化仓。  
遗留问题：  
无。  

**议题7、申请新建仓notification_eventhandler**  
汇报人：陈理恩  
会议结论：  
1、notification_eventhandler同意建仓；  
2、代码目录结构配套调整。  
遗留问题：  
无。  

**议题8、render_service 部件评审**  
汇报人：赵铎  
会议结论：  
1、暂不接纳，当前背景不能支撑仓的合并，基于业务的使用再梳理一下。  
遗留问题：  
无。  

**议题9、元能力申请新建SIG仓ability_ability_base，ability_form_runtime，ability_ability_tools，ability_zidl**  
汇报人：丁瑶  
会议结论：  
1、ability_ability_base，ability_form_runtime，ability_idl 同意建仓；  
2、ability_ability_tools考虑工具归一化，不建议建仓处理。  
遗留问题：  
无。  
