# 架构SIG例会 2022-3-15 9:30-11:30(UTC+08:00)Beijing

## 议题(Agenda)

议题1、sig仓third_party_cef、web_webview、third_party_chromium申请孵化毕业  
议题2、signcenter_tool仓下线  
议题3、新增子系统: 跨端搜索子系统  
议题4、sig仓vendor_chipsea, device_board_chipsea, device_soc_chipsea 准出申请  
议题5、补充申报openharmony-tpc仓  
议题6、tinyalsa仓下线  

## 与会人(Attendees)

任革林 [@im-off-this-week](https://gitee.com/im-off-this-week)  
董金光 [@dongjinguang](https://gitee.com/dongjinguang)  
赵文华 [@shidi_snow](https://gitee.com/shidi_snow)  
万承臻 [@wanchengzhen](https://gitee.com/wanchengzhen)  
强波   [@huawei_qiangbo](https://gitee.com/huawei_qiangbo)  
黄明龙 [@minglonghuang](https://gitee.com/minglonghuang)  
梁克雷 [@xzmu](https://gitee.com/xzmu)  

## 会议纪要(Notes)

**议题1：sig仓third_party_cef、web_webview、third_party_chromium申请孵化毕业**  
汇报人：李征  
会议结论：  
遗留问题闭环后，同意准出。  
遗留问题：  
1、部件的命名的整改，由nweb改成nwebview，同步修改资料、代码，做到端到端整改  
2、代码仓由web_webview，改成web_nwebview  

**议题2：signcenter_tool仓下线**  
汇报人：詹泽怡  
会议结论：  
1、端侧L1 appverify_lite模块合入魔数字修改，编译模块轻设备编译切换至新工具。  
2、先将老版本工具signcenter_tool仓状态置退休，不对外体现，后续再删除。  

**议题3：新增子系统: 跨端搜索子系统**  
汇报人：李勇军  
会议结论：  
1、确认跨端搜索能力放在系统应用层的可行性。  

**议题四：sig仓vendor_chipsea, device_board_chipsea, device_soc_chipsea 准出申请**  
汇报人：郝波  
会议结论：  
1、LWIP适配社区代码。代码目录体现适配含义。  
2、软总线作为遗留问题后续解决。  

**议题五：补充申报openharmony-tpc仓**  
汇报人：刘宝玉  
会议结论：  
1、同意openharmny-tpc申请。  
2、tpc仓的相关规则需要去PMC例会讨论并行成最终结论  
3、需要在tpc仓开设多个仓，需要将相关仓的信息及代码架构文档列表（可选）并邮件抄送给架构SIG任革林和强波，申请评审通过后建仓。  

**议题六：tinyalsa仓下线**  
汇报人：张云虎  
会议结论：  
1、tinyalsa社区已经不在使用，具备下架条件，同意退休下架。  
