# 架构SIG例会 2022-12-6 9:30-12:00(UTC+08:00)Beijing

## 议题(Agenda)

议题1、新增“集成验证”部件  
议题2、RK3588平台sig仓：vendor_hihope、device_board_hihope、device_soc_rockchip 孵化毕业申请  
议题3、新建SIG仓：smbj  
议题4、新建SIG仓：jwks-rsa  
议题5、新建SIG仓：socket.io  

## 与会人(Attendees)

任革林 [@im-off-this-week](https://gitee.com/im-off-this-week)  
董金光 [@dongjinguang](https://gitee.com/dongjinguang)  

## 会议纪要(Notes)

**议题1、新增“集成验证”部件**  
汇报人：裴太乙  
会议结论：  
1、同意新增“集成验证”部件，新建仓developtools_integration_verification，路径为developtools/integration_verification。  
2、将applications_sample_wifi_iot仓集成验证相关的代码移到新建仓developtools_integration_verification（不需要孵化）。  
遗留问题：  
1、详细梳理该部件应包含的当前所有集成验证相关的工具、脚本和用例，明确对应的目录结构，在该仓第一次提交PR时再上架构SIG评审一次。  

**议题2、RK3588平台sig仓：vendor_hihope、device_board_hihope、device_soc_rockchip 孵化毕业申请**  
汇报人：葛楠  
会议结论：  
1、遗留问题完成后再重新上会评审。  
遗留问题：  
1、补提终端用户许可协议，EULA  
2、kernel 新增驱动代码整改，与RK3568共用驱动放置common公共仓。  

**议题3、新建SIG仓：smbj**  
汇报人：宋雨  
会议结论：  
1、暂不同意新建。  
遗留问题：  
1、材料需要使用OpenHarmony开源软件选型分析模板。  
2、需要充分阐述软件应用的场景，说明其使用价值。除了从官方渠道获取相关信息外，还要结合实际情况对软件进行充分评估。  
3、找分布式文件子系统相关人员获取沟通意见。  

**议题4、新建SIG仓：jwks-rsa**  
汇报人：郑诚  
会议结论：  
1、暂不同意新建。  
遗留问题：  
1、材料需要使用OpenHarmony开源软件选型分析模板。  
2、需要充分阐述软件应用的场景，说明其使用价值。除了从官方渠道获取相关信息外，还要结合实际情况对软件进行充分评估。  
3、找安全SIG相关人员获取沟通意见。  

**议题5、新建SIG仓：socket.io**  
汇报人：李志龙  
会议结论：  
1、暂不同意新建。  
遗留问题：  
1、材料需要使用OpenHarmony开源软件选型分析模板。  
2、需要充分阐述软件应用的场景，说明其使用价值。除了从官方渠道获取相关信息外，还要结合实际情况对软件进行充分评估。  
3、找网络管理子系统相关人员获取沟通意见。  
