# 架构SIG例会 2022-12-6 9:30-12:00(UTC+08:00)Beijing

## 议题(Agenda)

议题1、新建SIG仓：coap  
议题2、Ingenic平台sig仓：vendor_ingenic、device_board_ingenic、device_soc_ingenic 孵化毕业申请  
议题3、SIG仓申请毕业孵化合入主干：device_board_ubtech，device_soc_asrmicro，vendor_ubtech  
议题4、SIG仓申请毕业孵化合入主干：device_board_ubtech，device_soc_xinsheng，vendor_ubtech  
议题5、sig仓申请孵化毕业：applications_compass，applications_recorder，applications_clock  
议题6、sig仓申请孵化毕业：device_board_hihope，device_soc_beken，vendor_hihope  
议题7、新建SIG仓：Mbassador  
议题8、新建SIG仓：tangram  

## 与会人(Attendees)

任革林 [@im-off-this-week](https://gitee.com/im-off-this-week)  
董金光 [@dongjinguang](https://gitee.com/dongjinguang)  

## 会议纪要(Notes)

**议题1、新建SIG仓：coap**  
汇报人：陈宝迪  
会议结论：  
1、暂不同意新建。  
遗留问题：  
1、先找软总线SIG沟通相关方面的规划等。  

**议题2、Ingenic平台sig仓：vendor_ingenic、device_board_ingenic、device_soc_ingenic 孵化毕业申请**  
汇报人：袁祥仁  
会议结论：  
1、暂不同意毕业。  
遗留问题：  
1、需要结合开发板能力完善与OpenHarmony子系统功能适配和对接；  
2、需要整理L1小型系统当前的对接情况及相关需求与社区负责人沟通，完善小型系统功能。  

**议题3、SIG仓申请毕业孵化合入主干：device_board_ubtech，device_soc_asrmicro，vendor_ubtech**  
汇报人：曾庆彬  
会议结论：  
1、相关代码先在社区孵化后再上会评审。  
遗留问题：  
无。  

**议题4、SIG仓申请毕业孵化合入主干：device_board_ubtech，device_soc_xinsheng，vendor_ubtech**  
汇报人：曾庆彬  
会议结论：  
1、相关代码先在社区孵化后再上会评审。  
遗留问题：  
无。  

**议题5、sig仓申请孵化毕业：applications_compass，applications_recorder，applications_clock**  
汇报人：刘刚、邵君烨  
会议结论：  
1、同意applications_recorder，applications_clock毕业。  
2、applications_compass继续孵化（待集成传感器的单板验证）。  
遗留问题：  
applications_clock：  
1、适配社区最新版本（3.2 beta4）。  
2、按照“一多”方式开发，减少多设备布局，目前的多布局形态可以先上master。  

applications_recorder：  
1、适配社区最新版本（3.2 beta4）。  
2、梳理应用具体功能规格，严格遵守各国法律和合规要求，对后台录音，通话录音，播放录音等相关操作技术上进行限制。  
3、适配一对多布局，减少多设备布局。  
4、梳理其它开源社区类似功能的业务逻辑。  

applications_compass：  
1、适配社区最新版本（3.2 beta4）。  
2、指南针能力集测试（在支持相应传感器的单板上）。  
3、添加应用要求设备系统能力集限制，确保应用分发到正确的设备上。  

**议题6、sig仓申请孵化毕业：device_board_hihope，device_soc_beken，vendor_hihope**  
汇报人：金练  
会议结论：  
1、解决遗留问题后重新上会评审。  
遗留问题：  
1、添加门禁认证，soc-sig仓代码合入。  
2、neptune302按社区认证的方式增加相应的开发板。  
3、确认Gcc编译工具链相关法务问题。  

**议题7、新建SIG仓：Mbassador**  
汇报人：田勇  
会议结论：  
1、遗留问题闭环后同意新建ohos-mbassador仓库。  
遗留问题：  
1、跟事件子系统沟通，系统不支持热点特性的原因。  
2、提供mbassador的ROM及其RAM的数据。  

**议题8、新建SIG仓：tangram**  
汇报人：周黎生  
会议结论：  
1、下次上会评审。  
遗留问题：  
无。  
