# 架构SIG例会 2022-8-30 9:30-12:30(UTC+08:00)Beijing

## 议题(Agenda)

议题1、新建sig仓：device_soc XS，device_board_UB，vendor_UB  
议题2、新建sig 仓：device_board_hpmicro，device_soc_hpmicro，vendor_hpmicro  
议题3、sig仓申请孵化毕业：device_board_kaihong，device_soc_rock，chipvendor_kaihong  
议题4、树莓派开发板建仓申请  
议题5、新增部件申请 ：drivers_interface_camera、drivers_interface_audio、drivers_interface_codec  
议题6、iperf三方库sig建仓申请  
议题7、OHUI三方库建仓申请  
议题8、ohos-unrar三方库sig建仓申请  
议题9、sig仓申请孵化毕业：vulkan-headers  
议题10、sig仓申请孵化毕业：opencl-headers  
议题11、libjpeg 仓库退休  

## 与会人(Attendees)

任革林 [@im-off-this-week](https://gitee.com/im-off-this-week)  
董金光 [@dongjinguang](https://gitee.com/dongjinguang)  

## 会议纪要(Notes)

**议题1、新建sig仓：device_soc XS，device_board_UB，vendor_UB**  
汇报人：曾庆彬  
会议结论：  
1、同意先建立孵化仓：device_soc_xinsheng，device_board_ubtech，vendor_ubtech在社区孵化。  
遗留问题：  
无。  

**议题2、新建sig 仓：device_board_hpmicro，device_soc_hpmicro，vendor_hpmicro**  
汇报人：施灵峰  
会议结论：  
1、同意在openharmony-sig新建仓：device_board_hpmicro，device_soc_hpmicro，vendor_hpmicro。  
遗留问题：  
1、与主线的riscv进行硬件方面的对比。  

**议题3、sig仓申请孵化毕业：device_board_kaihong，device_soc_rock，chipvendor_kaihong**  
汇报人：张兴君  
会议结论：  
1、遗留问题闭环后准出。  
遗留问题：  
1、soc仓内核整改（soc内核代码尽量共用，提取到common目录，减少重复代码）。  

**议题4、树莓派开发板建仓申请**  
汇报人：吴圣垚  
会议结论：  
1、明确仓名后重新申请建仓。  
遗留问题：  
1、具体仓库名称和目录结构建议遵循开发板当前的目录结构和命名规范；  
2、说明开发计划及进度。  

**议题5、新增部件申请 ：drivers_interface_camera、drivers_interface_audio、drivers_interface_codec**  
汇报人：袁博  
会议结论：  
1、同意在主线新增以下部件：drivers_interface_audio，drivers_interface_codec，drivers_interface_camera。  
遗留问题：  
无。  

**议题6、iperf三方库sig建仓申请**  
汇报人：王永强  
会议结论：  
1、价值及场景不明，暂不同意新建iperf三方仓库。  
遗留问题：  
1、对场景进行充分调研，明确使用场景后再重新审视。  

**议题7、OHUI三方库建仓申请**  
汇报人：朱伟  
会议结论：  
1、同意在OpenHarmony-SIG下新建OHUI仓库，仓名待定。  
遗留问题：  
1、UI组件的分类方式要方便用户查找；  
2、不同组件间解耦，方便开发者按需集成；  
3、考虑对一次开发多端部署特性的支持；  
4、仓库名称建议能体现组件的特性。  

**议题8、ohos-unrar三方库sig建仓申请**  
汇报人：王英俊  
会议结论：  
1、没有必要为1个接口建一个三方库，建议只移植适配C/C++库，放到之前的tpc_c_cplusplus库；  
2、napi接口让用户自己去封装；  
3、对于这种使用NAPI封装接口的，能否提供如C/C++库一样，告诉用户如何封装，不单独建仓；  
4、以unrar为样本输出一份通用化的适配指导。  
遗留问题：  
无。  

**议题9、sig仓申请孵化毕业vulkan-headers**  
汇报人：张召  
会议结论：  
1、闭环遗留问题后再上会评审。  
遗留问题：  
1、调研system是否应该提供js接口调用vulkan api，类比Andorid是否提供java接口如何调用vulkan api；  
2、宏命名去除OpenHarmony的后缀。  

**议题10、sig仓申请孵化毕业opencl-headers**  
汇报人：陈旭  
会议结论：  
1、同意opencl-headers孵化毕业。  
遗留问题：  
无。  

**议题11、libjpeg 仓库退休**  
汇报人：刘永畅  
会议结论：  
1、同意libjpeg退休。  
遗留问题：  
无。  
