# 架构SIG例会 2022-8-2 9:30-12:30(UTC+08:00)Beijing

## 议题(Agenda)

议题1、ArkUI子系统仓名部件化整改  
议题2、文件管理子系统媒体库部件代码仓调整  
议题3、轻内核sysroot部件合并申请  
议题4、升级客户端部件名及仓变更  
议题5、global_resource_tool部件仓名整改  
议题6、OpenHarmony规范部件仓和路径名_应用示例  
议题7、u-boot三方开源仓仓名整改  
议题8、建立sig仓third_party_elfio  
议题9、主干的seed仓下架  
议题10、应用子系统，新增SIG仓：applications_clock、applications_recorder、applications_compass  
议题11、新建sig仓communication/connected_tag  
议题12、polyfill 三方库sig建仓申请  
议题13、axios 三方库sig建仓申请  
议题14、jbig2enc三方库及其依赖库sig建仓申请  
议题15、DiskLruCache三方库sig建仓申请  
议题16、mail三方库sig建仓申请  
议题17、mqtt-c三方库sig建仓申请  

## 与会人(Attendees)

任革林 [@im-off-this-week](https://gitee.com/im-off-this-week)  
董金光 [@dongjinguang](https://gitee.com/dongjinguang)  
赵文华 [@shidi_snow](https://gitee.com/shidi_snow)  
万承臻 [@wanchengzhen](https://gitee.com/wanchengzhen)  
强波   [@huawei_qiangbo](https://gitee.com/huawei_qiangbo)  
黄明龙 [@minglonghuang](https://gitee.com/minglonghuang)  
梁克雷 [@xzmu](https://gitee.com/xzmu)  

## 会议纪要(Notes)

**议题1、ArkUI子系统仓名部件化整改**  
汇报人：李洪  
会议结论：  
1、同意部件代码仓更名：ace-ets2bundle -> ace_ets2bundle，ace-js2bundle -> ace_js2bundle;  
2、同意代码仓目录名更名：developtools/ace-ets2bundle -> developtools/ace_ets2bundle、developtools/ace-js2bundle -> developtools/ace_js2bundle;  
遗留问题：  
无。  

**议题2、文件管理子系统媒体库部件代码仓调整**  
汇报人：张智伟  
会议结论：  
1、同意将media_library部件代码仓从foundation/multimedia/media_library切换到filemanagement子系统目录下，并将仓名修改为filemanagement_userfile_manager，代码仓路径为：foundation/filemanagement/userfile_manager。  
遗留问题：  
无。  

**议题3、轻内核sysroot部件合并申请**  
汇报人：赵天宇  
会议结论：  
1、同意prebuilts_litye_sysroot仓合并至third_party_musl仓，prebuilts_lite_sysroot仓退休。  
遗留问题：  
1、newlib适配方式审视；  
2、makefile文件gn化。  

**议题4、升级客户端部件名及仓变更**  
汇报人：张政学  
会议结论：  
1、同意升级客户端的部件名从app改为update_app；  
2、update_app部件路径建议从/base/update变更为/applications/standard。  
遗留问题：  
无。  

**议题5、global_resource_tool部件仓名整改**  
汇报人：陈程  
会议结论：  
1、同意部件global_resource_tool仓名从原来global_resource_tool改成developtools_global_resource_tool。  
遗留问题：  
无。  

**议题6、OpenHarmony规范部件仓和路径名_应用示例**  
汇报人：蒋文赛  
会议结论：  
1、同意部件app_samples仓名从原来app_samples改成applications_app_samples。  
遗留问题：  
1、建议整合当前的sample仓下的部分sample的分类，计划完成时间20221030。  

**议题7、u-boot三方开源仓仓名整改**  
汇报人：钱凯  
会议结论：  
1、统一device_hisilicon_third_party_uboot仓改名为third_party_u-boot，路径third_party/uboot修改为third_party/u-boot。  
遗留问题：  
1、开发板SIG给出各开发板u-boot归一计划和方案，计划完成时间20220831。  

**议题8、建立sig仓third_party_elfio**  
汇报人：毛思平、朱文超  
会议结论：  
1、确认完遗留问题后重新评审。  
遗留问题：  
1、刷新汇报材料，说明当前项目怎么使用eflio开源库。  
2、与安工确认一下bpf程序加载的权限。  
3、提供一下bpf程序开发规范。  

**议题9、主干的seed仓下架**  
汇报人：庞伟  
会议结论：  
1、同意device_board_seed、vendor_seed仓退休。  
遗留问题：  
无。  

**议题10、应用子系统，新增SIG仓：applications_clock、applications_recorder、applications_compass**  
汇报人：赵小虎  
会议结论：  
1、同意新建applications_clock、applications_recorder、applications_compass仓。  
遗留问题：  
1、通话中不允许录音的情况，规格和技术上要做处理；  
2、只适用于标准系统，不涉及轻量级；  
3、润和输出的UX设计，需要法务参与评审。  

**议题11、新建sig仓communication/connected_tag**  
汇报人：张秀平  
会议结论：  
1、有源标签的部件名： connected_tag可读性、可理解性比较差，重新确认部件名字后，再重新上会评审。  
遗留问题：  
无。  

**议题12、polyfill 三方库sig建仓申请**  
汇报人：杨志强  
会议结论：  
1、同意在OpenHarmony-SIG下新建openharmony-polyfill仓  
遗留问题：  
1、性能指标：补充下polyfill后的性能报告；  
2、polyfill进度：接口级适配进度补充；  
3、nodejs 35个基础模块要制定明确的的技术适配标准。  

**议题13、axios 三方库sig建仓申请**  
汇报人：马迪欣  
会议结论：  
1、同意在OpenHarmony-SIG下新建axios仓库，完成孵化评审。  
遗留问题：  
无。  

**议题14、jbig2enc三方库及其依赖库sig建仓申请**  
汇报人：黄民忠  
会议结论：  
1、不同意新建jbig2enc；  
2、同意新建仓库tpc_c_cplusplus，承载C/C++库鸿蒙化编译适配的指导，不承载实际代码；  
3、由于性能、硬件相关的需要适配的情况，可以给出相关接口适配的指导。  
遗留问题：  
无。  

**议题15、DiskLruCache三方库sig建仓申请**  
汇报人：夏耿文  
会议结论：  
1、同意在OpenHarmony-SIG下新建ohos_disklrucache组件。  
遗留问题：  
1、path路径需要指定到应用缓存路径下面（咨询OH文件系统沙箱的缓存路径），maxSize大小（不能超过最大值），设置一个默认大小；  
2、不建议开放路径权限给开发者；  
3、仿写三方组件需要跟法务确认版权问题。  

**议题16、mail三方库sig建仓申请**  
汇报人：夏耿文  
会议结论：  
1、同意在OpenHarmony-SIG下新建ohos_mail仓。  
遗留问题：  
1、仿写三方组件需要跟法务确认版权问题，譬如是否双版权等。  

**议题17、mqtt-c三方库sig建仓申请**  
汇报人：龙峰  
会议结论：  
1、同意在OpenHarmony-SIG下新建仓ohos_mqtt。  
遗留问题：  
1、确认该仓应用场景，使用在哪些设备之间；  
2、与连志安确认2020年底移植的mqtt版本的状态。  
