# 架构SIG例会 2023-6-27 9:30-12:00(UTC+08:00)Beijing

## 议题(Agenda)

议题1、SIG仓申请孵化毕业  tee子系统（tee_tee_os_framework、tee_tee_dev_kit、tee_tee_os_kernel、tee_tee_client、tee_tee_tzdriver）  
议题2、新建sig仓：distributedtee_client、distributedtee_service、distributedtee_network  
议题3、新建sig仓：communication_secure_element  
议题4、sig仓申请孵化毕业 commonlibrary_rust_ylong_http、commonlibrary_rust_ylong_runtime  
议题5、新建sig仓：third_party_lzma  
议题6、ohos_coap申请孵化毕业  
议题7、security_selinux仓申请更改部件名  

## 与会人(Attendees)

任革林 [@im-off-this-week](https://gitee.com/im-off-this-week)  
董金光 [@dongjinguang](https://gitee.com/dongjinguang)  

## 会议纪要(Notes)

**议题1、SIG仓申请孵化毕业  tee子系统（tee_tee_os_framework、tee_tee_dev_kit、tee_tee_os_kernel、tee_tee_client、tee_tee_tzdriver）**  
汇报人：李鹏  
会议结论：  
1、TEE SIG仓闭环如下遗留问题后再重新上会评审；  
2、同意security_itrustee_ree_lite仓库退休。  
遗留问题：  
1、TEE版本号如何管理，是否有独立的版本号，是独立升级还是随openharmony一起发布；  
2、TEE SDK如何发布，独立发布还是随OH SDK一起发布？如果独立发布，需要有完整的发布流程，如SDK包的签名；  
3、TEE SDK需要考虑IDE支持，需要考虑支持windows和mac等开发环境；  
4、文档类：TA API接口文档需要将API功能、使用场景、注意事项等描述清楚；  
5、文档类：TEE里debug功能需要描述；  
6、文档类：SDK使用说明需要完善，比如如何访问签名服务器；  

**议题2、新建sig仓：distributedtee_client、distributedtee_service、distributedtee_network**  
汇报人：杜东  
会议结论：  
1、同意在OpenHarmony-SIG新建仓，仓名为tee_distributedtee_framework和tee_distributedtee_service。  
遗留问题：  
1、根据社区命名规范，对仓名的格式进行确认，distributedtee中间是否要加入下划线。  
其他建议：  
1、项目开发过程中要考虑REE和TEE的关系；  
2、要明确异构架构/设备对分布式TEE带来的挑战。  

**议题3、新建sig仓：communication_secure_element**  
汇报人：张秀平  
会议结论：  
1、同意在OpenHarmony-SIG建仓，仓名为communication_secure_element。  
遗留问题：  
1、社区上没有NFC控制器芯片和安全单元芯片的问题，下来反馈由PMC推动开发板SIG解决。  

**议题4、sig仓申请孵化毕业 commonlibrary_rust_ylong_http、commonlibrary_rust_ylong_runtime**  
汇报人：薛磊  
会议结论：  
1、遗留问题闭环后同意commonlibrary_rust_ylong_http、commonlibrary_rust_ylong_runtime准出。  
遗留问题：  
1、需要在SIG仓完成对上传下载模块使用的适配，并在门禁中进行联合构建通过。  

**议题5、新建sig仓：third_party_lzma**  
汇报人：彭靖桐  
会议纪要：  
1、遗留问题关闭后同意在OpenHarmony-SIG建仓，仓名third_party_lzma。  
遗留问题：  
1、开源lzma 引入 7z 和 XzUtils 的选型细节对比；  
2、lzma解压minidebuginfo的在端侧时具体使用场景。  

**议题6、ohos_coap申请孵化毕业**  
汇报人：陈宝迪  
会议结论：  
1、同意ohos_coap孵化准出。  
遗留问题：  
1、尽快成立tpc-sig。  

**议题7、security_selinux仓申请更改部件名**  
汇报人：于雷  
会议纪要：  
1、同意security_selinux仓名更改为security_selinux_adapter。  
遗留问题：  
无。  
