# 架构SIG例会 2023-8-1 9:30-12:00(UTC+08:00)Beijing

## 议题(Agenda)

议题1、新建sig仓：xpopup仓  
议题2、新建sig仓：VideoCompressor仓  
议题3、新建sig仓：banner仓  
议题4、新建sig仓：jsonwebtoken仓  
议题5、新建sig仓：360player仓  
议题6、third_party_chromium部件拆分成多仓  

## 与会人(Attendees)

任革林 [@im-off-this-week](https://gitee.com/im-off-this-week)  
董金光 [@dongjinguang](https://gitee.com/dongjinguang)  

## 会议纪要(Notes)

**议题1、新建sig仓：xpopup仓**  
汇报人：欧阳智  
会议结论：  
1、暂不同意建仓。  
遗留问题：  
1、实现效果细化——添加GIF动图对效果细化；  
2、xpopup图标是否涉及侵权问题---不使用任何社区源库的图片和图标；  
3、需要做javascript类似功能开源库选型分析，而不是直接参考Java库重写，譬如sweetalert2、Magnific-Popup、Popper.js  

**议题2、新建sig仓：VideoCompressor仓**  
汇报人：陈宝迪  
会议结论：  
1、暂不同意建仓。  
遗留问题：  
1、参考业界好的开源库设计接口；  
2、规格讲清楚，输入是什么，输出是什么。  
3、需要做javascript类似功能开源库选型分析，而不是直接参考Java库重写  

**议题3、新建sig仓：banner仓**  
汇报人：周黎生  
会议结论：  
1、暂不同意建仓。  
遗留问题：  
1、咨询ARKUI的Swiper组件是否后续会做动画效果。---与Swiper组件负责人严水峰沟通: 没有相关的需求，不会支持更多的动画效果。  
2、调研js社区的swiper组件。例如: https://github.com/nolimits4web/swiper。  

**议题4、新建sig仓：jsonwebtoken仓**  
汇报人：杨志强  
会议结论：  
1、同意在OpenHarmony-SIG下新建ohos_jsonwebtoken三方库。  
遗留问题：  
1、使用OAT合规工具进行扫描  

**议题5、新建sig仓：360player仓**  
汇报人：田勇  
会议结论：  
1、暂不同意建仓。  
遗留问题：  
提供两个实现方案  
1、移植threejs，进行OpenHarmony适配；  
2、联系MD360Plaer4Android库杭州快手作者去共建，适配OpenHarmony。  

**议题6、third_party_chromium部件拆分成多仓**  
汇报人：李涛  
会议结论：  
1、暂不同意建仓，会后再和相关人员对一次，对齐后补充会议最终结论  
遗留问题：  
1、梳理一下chromium上游社区仓库现状、OH chromium的仓库现状，计划将代码仓设计成什么方式，需要兼顾CVE漏洞治理、生命周期治理以及软件SBOM信息树生成等因素；  
2、考虑Chromium本身软件独立交付，且存在和OpenHarmony三方软件相同版本号不同，导致社区治理问题，建议独立组织维护。  
