# 架构SIG例会 2023-7-4 9:30-12:00(UTC+08:00)Beijing

## 议题(Agenda)

议题1、新建sig仓：integration_test  
议题2、新建sig仓：security_dlp_permission_service  
议题3、新建sig仓：applications_dlp_manager  
议题4、新建sig仓：security_security_component  
议题5、SIG仓申请孵化毕业 tee子系统（tee_tee_os_framework、tee_tee_dev_kit、tee_tee_os_kernel、tee_tee_client、tee_tee_tzdriver）  
议题6、ai_intelligent_voice_framework仓孵化毕业申请  
议题7、孵化毕业SIG仓 device_standby  
议题8、孵化毕业SIG仓：useriam_auth_widget仓  
议题9、新建sig仓：cocos_creator  

## 与会人(Attendees)

任革林 [@im-off-this-week](https://gitee.com/im-off-this-week)  
董金光 [@dongjinguang](https://gitee.com/dongjinguang)  

## 会议纪要(Notes)

**议题1、新建sig仓：integration_test**  
汇报人：孙炼  
会议结论：  
1、闭环如下遗留问题后再重新上会评审。  
遗留问题：  
1、swift环境是否需要授权；是否需要swift对比；  
2、ui对比的用例；  
3、测试用例的全景，分层和作用。  
4、建立自己的benchmark基线。  

**议题2、新建sig仓：security_dlp_permission_service**  
汇报人：胡慧锋  
会议结论：  
1、同意在OpenHarmony-SIG新建孵化仓，仓名为security_dlp_permission_service。  
遗留问题：  
1、本次DLP实现的是本地权限管理的方案，后续需要继续考虑云侧打开文档的权限管理方案  
2、补充DLP对接云侧的指导文档，文档需要详细描述对接方法。  
3、DLP对接模块建议放在应用层。  

**议题3、新建sig仓：applications_dlp_manager**  
汇报人：胡慧锋  
会议结论：  
1、同意在OpenHarmony-SIG新建孵化仓，仓名为applications_dlp_manager。  
遗留问题：  
无。  

**议题4、新建sig仓：security_security_component**  
汇报人：胡慧锋  
会议结论：  
1、同意在OpenHarmony-SIG新建孵化仓，仓名在毕业时明确。  
遗留问题：  
1、仓名建议后续进一步讨论，仓名需要准确描述安全控件的功能。  
2、组件周边配套配置需要同步跟进，通过应用市场上架审核、XTS兼容性认证等手段实现应用行为管控和系统行为的一致性。  

**议题5、SIG仓申请孵化毕业 tee子系统（tee_tee_os_framework、tee_tee_dev_kit、tee_tee_os_kernel、tee_tee_client、tee_tee_tzdriver）**  
汇报人：李鹏  
会议结论：  
1、暂不同意准出，闭环如下遗留问题后再上会评审。  
遗留问题：  
1、应从开发者的角度，完整且清晰的描述TA整个开发过程，包括下载SDK、适配SDK、开发TA的详细步骤、TA镜像放到什么路径等；  
2、GCC工具链不建议用，统一用OpenHarmony的工具链；  
3、TEE各个部件的功能描述清晰、完整；  
4、TEE镜像构建与OpenHarmony版本镜像的关系要明确。  

**议题6、ai_intelligent_voice_framework仓孵化毕业申请**  
汇报人：吕强  
会议结论：  
1、闭环如下遗留问题后同意ai_intelligent_voice_framework仓毕业。  
遗留问题：  
1、删除冗余的readme；  
2、补充联合构建；  
3、针对PR门禁拦截的格式检测、静态检测等问题需要全部解决。  

**议题7、孵化毕业SIG仓 device_standby**  
汇报人：唐城开  
会议结论：  
1、闭环如下遗留问题后，同意device_standby孵化准出  
遗留问题：  
1、补充联合构建；  
2、从完善的孵化流程视角来看，需要补齐孵化过程的commit有意义信息；  
3、readme材料审核。  

**议题8、孵化毕业SIG仓：useriam_auth_widget仓**  
汇报人：刘汉雄  
会议结论：  
1、闭环如下遗留问题后，同意useriam_auth_widget孵化准出。  
遗留问题：  
1、接口说明完善authType，补充如何控制不同认证因子的界面呈现和如何完成多认证因子。  

**议题9、新建sig仓：cocos_creator**  
汇报人：曾才惠  
会议结论：  
1、同意在OpenHarmony-SIG建立孵化仓，仓名为cocos-engine和engine-native，孵化目标是针对OpenHarmony平台适配的代码回合cocos creater上游社区。  
遗留问题：  
无。  
