# 架构SIG例会 2023-12-26 9:30-12:00(UTC+08:00)Beijing

## 议题(Agenda)

议题1、SIG仓申请孵化毕业： third_party_sonic  
议题2、申请部件改名：histreamer改为media_foundation  
议题3、SIG仓申请孵化毕业： third_party_opencl-icd-loader  
议题4、申请新建sig仓：flutter_skia、flutter_dart、flutter_buildroot、flutter_boringssl、flutter_angle、flutter_zlib、flutter_libcxx、flutter_vulkan-deps、flutter_VulkanMemoryAllocator  
议题5、申请新建sig仓：mail_base  

## 与会人(Attendees)

任革林 [@im-off-this-week](https://gitee.com/im-off-this-week)  
董金光 [@dongjinguang](https://gitee.com/dongjinguang)  

## 会议纪要(Notes)

**议题1、SIG仓申请孵化毕业： third_party_sonic**  
汇报人：郭倚辰  
会议结论：  
1、sonic开源版本上游社区长期无维护，建议后续采用自研方式，过渡期建议由产品自行引入，无需在社区建仓。  
遗留问题：  
无。  

**议题2、申请部件改名：histreamer改为media_foundation**  
汇报人：陈国栋  
会议结论：  
1、同意histreamer部件改名为media_foundation。  
遗留问题：  
1、针对mini/small和standard设备，分别描述media_foundation部件的定位，并刷新社区文档。  

**议题3、SIG仓申请孵化毕业： third_party_opencl-icd-loader**  
汇报人：冷阳  
会议结论：  
1、暂不同意孵化毕业，以下遗留问题需要继续跟踪闭环。  
遗留问题：  
1、引入OpenCL-ICD-Loader后，需要知会到可以进行NNRT对接。  
2、OpenCL-ICD-Loader的Layer特性，需要进一步评估是否需要开放出去？如果不开放，系统是否需要提供内部的Layer。  
3、明确孵化目标和范围。  

**议题4、申请新建sig仓：flutter_skia、flutter_dart、flutter_buildroot、flutter_boringssl、flutter_angle、flutter_zlib、flutter_libcxx、flutter_vulkan-deps、flutter_VulkanMemoryAllocator**  
汇报人：李辉  
会议结论：  
1、不同意新建仓库。使用Patch是开源社区中常见的模式，当前Flutter仓库还在孵化阶段，协作确实会受一定影响，但是Patch在未来Flutter版本升级时更清晰，请开发团队考虑基于门禁拦截方式拦截Patch失败的场景。  
遗留问题：  
无。  

**议题5、申请新建sig仓：mail_base**  
汇报人：罗文康  
会议结论：  
1、同意在OpenHarmony-SIG新建mail_base仓库，如果归属到tpc-sig则按相关命名要求修改仓名。  
遗留问题：  
1、更新ppt里的Committer邮箱为企业邮箱。  
2、会后讨论归属SIG，TPC-SIG还是Application-SIG。  
