# 架构SIG例会 2023-10-31 9:30-12:00(UTC+08:00)Beijing

## 议题(Agenda)

议题1、申请新建sig仓：third_party_libupnp  
议题2、sig仓申请孵化毕业drm_framework  
议题3、sig仓申请孵化毕业 third_party_astc-decoder  
议题4、申请新建sig仓：third_party_fse  
议题5、SIG仓申请孵化毕业  tee_tee_client、tee_tee_tzdriver  
议题6、议题6、申请新建SIG仓: windows-rs  
议题7、申请新建SIG仓: device_soc_goke, device_board_goke, vendor_goke  
议题8、申请重开仓：third_party_cares  
议题9、SIG仓申请孵化毕业：third_party_vixl  
议题10、Qt SIG仓库规划变更  
议题11：SIG仓申请孵化毕业：chromium  
议题12：全球化子系统系统资源部件仓名整改  

## 与会人(Attendees)

任革林 [@im-off-this-week](https://gitee.com/im-off-this-week)  
董金光 [@dongjinguang](https://gitee.com/dongjinguang)  

## 会议纪要(Notes)

**议题1、申请新建sig仓：third_party_libupnp**  
汇报人：林辉荣  
会议结论：  
1、同意在OpenHarmony新建third_party_libupnp。  
遗留问题：  
1、调研和补充libupnp的业界使用情况  
2、DLNA协议扩展应用的可能性，如何保证其兼容性，在不同平台上进行适配；  
3、建议将DLNA封装成统一的接口，让应用接入，给用户提供一致的体验。  

**议题2、sig仓申请孵化毕业drm_framework**  
汇报人：包先跃  
会议结论：  
1、同意multimedia_drm_framework仓毕业。  
遗留问题：  
1、	clearplay的安全方案考虑与OpenHarmony tee在4.1版本完成整合。  
2、DRM接口XTS兼容性测试用例需要在孵化毕业之前完成。  

**议题3、sig仓申请孵化毕业 third_party_astc-decoder**  
汇报人：方华猛  
会议结论：  
1、同意third_party_astc-encoder仓库毕业。  
遗留问题：  
无。  

**议题4、申请新建sig仓：third_party_fse**  
汇报人：方华猛  
会议结论：  
1、需要确认FiniteStateEntropy能否满足OpenHarmony开源选型的要求后，再评估是否可以建仓。  
遗留问题：  
1、联系FSE开源作者是否有新版本计划  
2、开源zstd集成引用了FSE开源代码，确认zstd引入FSE的方式  

**议题5、SIG仓申请孵化毕业  tee_tee_client、tee_tee_tzdriver**  
汇报人：李鹏  
会议结论：  
1、如下两个问题闭环后REE侧tee_client仓/tee_tzdriver仓可准出：  
1）tzdriver编译路径需要修改内核框架，待与内核确认；  
2）需要跟HDF领域确认tzdriver是否需要支持HDF；  
2、如下两个问题闭环后TEE侧tee_os_framework/tee_os_kernel/tee_dev_kit可准出：  
1）建议IDE支持TA框架自动生成、编辑、提示、编译、签名；  
2）建议支持DRM特性基于TEE开发DRM TA，需要跟DRM团队给出计划；  
遗留问题：  
无。  

**议题6、申请新建SIG仓: windows-rs**  
汇报人：陈明煜  
会议结论：  
1、同意在OpenHarmony-SIG新建third_party_windows-rs。  
遗留问题：  
1、仓库毕业时需要完成HDC rust化的完整功能和测试验收。  
2、申请材料的说明图中体现HDC的位置。  

**议题7、申请新建SIG仓: device_soc_goke, device_board_goke, vendor_goke**  
汇报人：刘杰兵  
会议结论：  
1、遗留问题闭环后，同意在OpenHarmony-SIG新建device_board_goke, device_soc_goke, vendor_goke。  
遗留问题：  
1、OpenHarmony开发板选型规格上需要满足多样性和非重复性建设的问题，建议与DevBoard-SIG组长刘洋讨论下，评估是否需要创建goke的孵化仓；  
2、驱动代码与适配层代码开源策略等代码审核时再处理。  

**议题8、申请重开仓：third_party_cares**  
汇报人：杨有生  
会议结论：  
1、同意OpenHarmony下third_party_cares重新开仓。  
2、仓库Committer为https://gitee.com/maosiping 和https://gitee.com/rain_myf。  
遗留问题：  
无。  

**议题9、SIG仓申请孵化毕业：third_party_vixl**  
汇报人：黄慧进  
会议结论：  
1、同意third_party_vixl仓库毕业，继续上QA-SIG评审准出。  
遗留问题：  
无。  

**议题10、Qt SIG仓库规划变更**  
汇报人：蔡万苍  
会议结论：  
1、同意SIG规划变更，同步更新SIG-Content内容，后续对社区反馈的问题要在社区中留下记录，建议采用issue流程进行提交处理。  
遗留问题：  
无。  

**议题11、SIG仓申请孵化毕业：chromium**  
汇报人：邹荣春  
会议结论：  
1、同意Chromium相关仓毕业至OpenHarmony-TPC。  
2、OpenHarmony仓中的third_party_chromium、third_party_cef仓走日落流程  
遗留问题：  
无。  

**议题12、全球化子系统系统资源部件仓名整改**  
汇报人：王勇  
会议结论：  
1、同意仓名由utils_system_resources更名为 global_system_resources。  
遗留问题：  
无。  
