**# 架构SIG例会 2023-6-14 9:30-12:00(UTC+08:00)Beijing

## 议题(Agenda)

议题1、新建SIG仓：useriam_auth_widget仓  
议题2、新建SIG仓：aki  

## 与会人(Attendees)

任革林 [@im-off-this-week](https://gitee.com/im-off-this-week)  
董金光 [@dongjinguang](https://gitee.com/dongjinguang)  

## 会议纪要(Notes)

**议题1、新建SIG仓：useriam_auth_widget仓**  
汇报人：刘汉雄  
会议结论：  
1、同意在OpenHarmony-SIG下新建孵化仓useriam_auth_widget，毕业时闭环如下遗留问题。  
遗留问题：  
1、发起认证的时候，AuthPara的authType填值，实际认证成功判定是按照或还是与的关系；  
2、定制能力较弱，补充说明定制能力，审视一下是否支持更多扩展（补充说明一下系统口令、自定义密码，对系统口令的保护）  
3、基础能力与设备无关，统一认证控件要符合一多开发的要求。  
 
**议题2、新建SIG仓： aki**  
汇报人：韩晋飞、郭振雄  
会议结论：  
1、同意在OpenHarmony-SIG下新建孵化仓aki，毕业时闭环如下遗留问题。  
遗留问题：  
1、与IDE领域，沟通集成价值和可行性；  
2、和napi生成工具沟通，如何优化归一；  
3、确定该软件的上游社区。  
