# 架构SIG例会 2023-9-12 9:30-12:00(UTC+08:00)Beijing

## 议题(Agenda)

议题1、申请新建sig仓：graphic_surface  
议题2、sig仓申请孵化毕业：third_party_lzma  
议题3、专项测试仓special_test建仓申请  
议题4、申请新建sig仓：third_party_llvm_mingw  
议题5、SIG仓申请孵化毕业  tee子系统（tee_tee_os_framework、tee_tee_dev_kit、tee_tee_os_kernel、tee_tee_client、tee_tee_tzdriver）  
议题6、申请新建SIG仓：BottomNavigationBar  
议题7、blackbox仓申请更改部件名，遗留问题闭环  
议题8、中大型长期演进Codelab应用申请建仓申请  

## 与会人(Attendees)

任革林 [@im-off-this-week](https://gitee.com/im-off-this-week)  
董金光 [@dongjinguang](https://gitee.com/dongjinguang)  

## 会议纪要(Notes)

**议题1、申请新建sig仓：graphic_surface**  
汇报人：佘刚斌  
会议结论：  
1、同意从graphic_2d仓中拆分surface相关模块单独建仓，仓名为graphic_surface。  
遗留问题：  
1、建议继续对graphic_2d仓分析，是否进一步拆分。责任人——高璋  

**议题2、sig仓申请孵化毕业：third_party_lzma**  
汇报人：彭靖桐  
会议结论：  
1、遗留问题解决后同意毕业。  
遗留问题：  
1、host侧编译产物，是否要纳入ohos-sdk？IDE怎么使用该工具？  
2、编译时压缩用的xz工具版本与解压缩时的SDK版本是否需要匹配？xz数据格式是否为同一标准规范？  

**议题3、专项测试仓special_test建仓申请**  
汇报人：孙炼  
会议结论：  
1、遗留问题闭环后重新上会评审。  
遗留问题：  
1、名称建议为集成测试，可以基于社区参考产品进行设计。  
2、明确测试仓各目录的定位，基于分层测试，给出测试用例以及测试工具测试仓的整体结构设计。  
3、进一步明确xts的分工，各子项定位要清晰无歧义，正交无重叠。  
4、参考业届其他优秀测试仓实践。  

**议题4、申请新建sig仓：third_party_llvm_mingw**  
汇报人：印闯  
会议结论：  
1、遗留问题解决后重新上会评审。  
遗留问题：  
1、Android为啥不需要llvm-mingw？  
2、如果引入llvm-mingw对社区当前的设计要做哪些改造？譬如需要删除哪些内容、新增哪些内容？  
3、llvm-mingw仓下的test的功能是什么？  

**议题5、SIG仓申请孵化毕业  tee子系统（tee_tee_os_framework、tee_tee_dev_kit、tee_tee_os_kernel、tee_tee_client、tee_tee_tzdriver）**  
汇报人：李鹏  
会议结论：  
1、遗留问题闭环后重新上会评审。  
遗留问题：  
1、TEE用例集成到XTS测试套中，需要明确测试场景和PCS规范要求，比如要求什么样的设备需要具备TEE能力。  
2、澄清HAP应用/SA访问TA逻辑和差异。  
3、TEE SDK的发布方式，是提供独立的SDK？需要给出原因。  
4、TEE SDK集成到OH SDK的话，版本号如何管理，是否有独立版本号？可以考虑通过API提供。  

**议题6、申请新建SIG仓：BottomNavigationBar**  
汇报人：王清  
会议结论：  
1、遗留问题闭环后重新上会评审。  
遗留问题：  
1、三方库UI组件的功能范围应该以OHOS为基准进行重新设计，譬如考虑“一多”特性，而不仅仅是对Android三方库简单改写。  
2、三方库UI组件选型优先JS库。  

**议题7、blackbox仓申请更改部件名，遗留问题闭环**  
汇报人：罗世福  
会议结论：  
1、遗留问题闭环后再上会评审。  
遗留问题：  
1、需要整体讨论架构安排，是否需要提供普遍的重启维测能力？该仓不合入内核的原因是什么？如何彻底解耦？  

**议题8、中大型长期演进Codelab应用申请建仓申请**  
汇报人：李浩  
会议结论：  
1、同意在OpenHarmony-SIG下新建applications_best_practices仓。  
2、Codelab代码要能够起到示范作用，把控好代码质量，符合最佳实践要求。  
3、孵化仓内容要明确整体的规划，孵化内容，孵化范围，评审人员等。  
4、毕业至TPC-SIG。  
遗留问题：  
1、毕业时完成相关规划，范围和质量要求等相关工作。  
