# 架构SIG例会 2023-7-25 9:30-12:00(UTC+08:00)Beijing

## 议题(Agenda)

议题1、新建sig仓：protobuf-format仓  
议题2、新建sig仓：commonsNet仓  
议题3、新建sig仓：video-trimmer仓  
议题4、sig仓申请孵化毕业：commonlibrary_rust_ylong_json、commonlibrary_rust_ylong_xml、commonlibrary_rust_ylong_light_actor  
议题5、blackbox仓申请更改部件名  
议题6、sig仓申请孵化毕业 arkui_advanced_ui_component仓  

## 与会人(Attendees)

任革林 [@im-off-this-week](https://gitee.com/im-off-this-week)  
董金光 [@dongjinguang](https://gitee.com/dongjinguang)  

## 会议纪要(Notes)

**议题1、新建sig仓：protobuf-format仓**  
汇报人：崔娇娇  
会议结论：  
1、价值不清晰，暂不同意建仓。闭环以下遗留问题后再重新审视。  
遗留问题：  
1、原始诉求需要明确，为什么protobuf.Message要转成json；  
2、@ohos/protobufjs组件支持动态解析的特性要有明确解释，并补充；  
3、@ohos/protobufjs组件基于protobuf.js组件进行移植，protobuf.js库迭代的话，@ohos/protobufjs怎么进行迭代；  
4、确认是否可以对C/C++的protobuf库进行napi封装，并推广该库。  

**议题2、新建sig仓：commonsNet仓**  
汇报人：赵东阳  
会议结论：  
1、不同意新建仓。建议优先使用polyfill方式来适配，不建议大量修改原库代码。  
遗留问题：  
1、和李文韬，黄慧进一起解决新版本IDE的polyfill适配问题；  
2、当前优先适配不同协议都要使用的tls,net等模块。  

**议题3、新建sig仓：video-trimmer仓**  
汇报人：周黎生  
会议结论：  
1、同意在OpenHarmony-SIG下新建video-trimmer三方库。  
遗留问题：  
1、ohpm发包中包含ffmpeg的二进制是否会有法务风险；（遗留问题已闭环）  
2、特性要做完整，文件要往哪里保存，横竖屏切换的问题，一多适配等均须考虑；  
3、调研业界优秀的视频裁剪组件，功能性、易用性以及与OpenHarmony分布式特性的结合。  

**议题4、sig仓申请孵化毕业：commonlibrary_rust_ylong_json、commonlibrary_rust_ylong_xml、commonlibrary_rust_ylong_light_actor**  
汇报人：薛磊  
会议结论：  
1、需要先确定库的使用方，如果暂时没有使用场景，则先不迁移到主线，继续在孵化仓孵化。  
遗留问题：  
无。  

**议题5、blackbox仓申请更改部件名**  
汇报人：罗世福  
会议结论：  
1、以下遗留问题闭环无问题后，同意blackbox更名为blackbox_lite。  
遗留问题：  
1、轻量系统和标准系统关于这部分实现的差异是什么，标准系统为什么没有blackbox仓。  

**议题6、sig仓申请孵化毕业 arkui_advanced_ui_component仓**  
汇报人：后成玉  
会议结论：  
1、闭环如下遗留问题，同意 arkui_advanced_ui_component孵化仓毕业。  
遗留问题：  
1、修改仓库名为arkui_advanced_ui_component；  
2、修改架构图，包括范围边界，逻辑模块，配色和应用名称等；  
3、doc中文档的内容不清晰，站在开发者视角重新修改；  
4、修改联合构建的方式为全平台联合构建。  
