# 架构SIG例会 2024-03-05 9:30-12:00(UTC+08:00)Beijing

## 议题(Agenda)

议题1、新建仓申请：device_board_iscas、device_soc_broadcom、vendor_iscas  
议题2、新建仓申请:ohos_sdl2开源建仓  
议题3、新建仓申请：third_party_brotli  
议题4、新建仓申请ohos_APNG  
议题5、新建仓申请：applications_calculator  
议题6、新建仓申请：imageEffect  
议题7、SIG仓申请孵化毕业：mail_base  
议题8、SIG仓申请孵化毕业：third_party_windows-rs  
议题9、16个Flutter三方库新建仓申请：flutter_audio_session, flutter_contacts, flutter_keyboard_visibility, flutter_native_image, flutter_sound, flutter_image_gallery_saver, flutter_location, flutter_power_image, flutter_wakelock, flutter_console, flutter_dart_native, flutter_audioplayers, flutter_gpu_image, flutter_image_crop, flutter_bitmap, flutter_leak_detector  
议题10、sig仓申请孵化毕业：third_party_noto-cjk、third_party_notofonts  

## 与会人(Attendees)

任革林 [@im-off-this-week](https://gitee.com/im-off-this-week)  
董金光 [@dongjinguang](https://gitee.com/dongjinguang)  

## 会议纪要(Notes)

**议题1、新建仓申请：device_board_iscas、device_soc_broadcom、vendor_iscas**  
汇报人：戴研  
会议结论：  
1、同意在OpenHarmony-SIG下新建仓，仓名分别为：device_broad_rpi、vendor_iscas、device_soc_broadcom。  
遗留问题：  
1、代码仓区分不同型号的硬件：将相同的代码抽象到common目录，其他与硬件相关的代码分别创建目录。  
2、识别并清理开发板中的二进制文件，确保所有文件的来源可信。  

**议题2、新建仓申请:ohos_sdl2开源建仓**  
汇报人：邓海东  
会议结论：  
1、闭环遗留问题后同意在OpenHarmony-SIG新建ohos_sdl2仓库。  
遗留问题：  
1、更新架构图至材料中。  

**议题3、新建仓申请：third_party_brotli**  
汇报人：王海龙  
会议结论：  
1、先闭环遗留问题，如果现有的压缩库无法支持brotli算法，则同意在OpenHarmony-SIG新建third_party_brotli仓。  
遗留问题：  
1、补充与其他压缩软件的横向对比情况  
2、分析OH已经引入的现有压缩库，是否可以支持brotli算法，再评估是否需要引入新开源库。  

**议题4、新建仓申请ohos_apng**  
汇报人：宋玉辉  
会议结论：  
1、暂不同意建仓。  
遗留问题：  
1、按选型模板更新材料后再重新上会评审。  

**议题5、新建仓申请：applications_calculator**  
汇报人：赵小虎  
会议结论：  
1、同意在OpenHarmony-SIG新建applications_calculator仓库。  
遗留问题：  
1、毕业时闭环遗留问题，补充具体的孵化目标，譬如计算器支持的具体功能，如一多，键鼠，流转等，保证描述与实际一致。  

**议题6、新建仓申请：imageEffect**  
汇报人：秦宇骥  
会议结论：  
1、暂不同意建仓。  
遗留问题：  
1、更新架构图描述；  
2、明确孵化毕业的标准。  

**议题7、SIG仓申请孵化毕业：mail_base**  
汇报人：罗文康  
会议结论：  
1、暂不同意孵化毕业；  
遗留问题：  
1、建议把sig仓库目录里sdk层级提到最外层，demo可用单独的目录存放；  
2、建议补齐一份三方开发者/团队的使用报告，以佐证功能完整性、易用性等材料。  

**议题8、SIG仓申请孵化毕业：third_party_windows-rs**  
汇报人：徐未来  
会议结论：  
1、闭环遗留问题后同意third_party_windows-rs仓库毕业。  
遗留问题：  
1、rust三方库依赖管理方法。  
2、windows-rs三方库代码仓的位置需要再讨论一下。  

**议题9、16个Flutter三方库新建仓申请：flutter_audio_session, flutter_contacts, flutter_keyboard_visibility, flutter_native_image, flutter_sound, flutter_image_gallery_saver, flutter_location, flutter_power_image, flutter_wakelock, flutter_console, flutter_dart_native, flutter_audioplayers, flutter_gpu_image, flutter_image_crop, flutter_bitmap, flutter_leak_detector**  
汇报人：李辉  
会议结论：  
1、同意在OpenHarmony-Sig新建flutter_audio_session、flutter_contacts、flutter_inappwebview、flutter_keyboard_visibility、flutter_localization、flutter_native_image、flutter_sound、flutter_image_gallery_saver、flutter_location、flutter_power_image、flutter_wakelock、flutter_console、flutter_dart_native、flutter_audioplayers、flutter_gpu_image、flutter_image_crop、flutter_bitmap、flutter_leak_detector、flutter_math_fork这些Flutter三方库的代码仓库。  
遗留问题：  
1、Flutter建的仓库，要同步给tpc-sig张前福，需要统一进行漏洞管理和治理。  

**议题10、sig仓申请孵化毕业：third_party_noto-cjk、third_party_notofonts**  
汇报人：王勇  
会议结论：  
1、同意third_party_noto-cjk、third_party_notofonts毕业。  
遗留问题：  
无。  
