# 架构SIG例会 2024-05-28 9:30-12:00(UTC+08:00)Beijing

## 议题(Agenda)

议题1、P7885申请新建SIG仓  
议题2、third_party_backends仓毕业申请  

## 与会人(Attendees)

任革林 [@im-off-this-week](https://gitee.com/im-off-this-week)  
董金光 [@dongjinguang](https://gitee.com/dongjinguang)  

## 会议纪要(Notes)

**议题1、P7885申请新建SIG仓**  
汇报人：万琪铭/连志安  
会议结论：  
1、同意在OpenHarmony-SIG下新建仓：device_soc_spreadtrum、device_board_hardmony、vendor_hardmony、kernel_linux_5.15。  
遗留问题：  
1、孵化目标需进一步细化：（已闭环）  
1）补充传感器、系统应用等。  
2）针对于验证社区能力方面，梳理明确哪些在孵化目标中，哪些不在孵化目标中。  

**议题2、third_party_backends仓毕业申请**  
汇报人：郭盛帮  
会议结论：  
1、暂缓毕业，遗留问题闭环后重新上会评审。  
遗留问题：  
1、材料中遗留问题7种头部厂商对扫描协议的支持情况需要包含2C。  
2、Committer需要调整为当前负责维护的开发人员。  
3、基于社区开发板环境做验证，输出扫描功能级的自验证报告，需要有print_fwk和SANE依赖的联合构建结果。  
