# 架构SIG例会 2024-03-19 9:30-12:00(UTC+08:00)Beijing

## 议题(Agenda)

议题1、新建仓库申请：third_party_lame  
议题2、新建仓库申请：iot_device_sdk_arkts  
议题3、SIG仓申请孵化毕业：mail_base  
议题4、新建仓申请ohos_apng  
议题5、申请新建sig仓：applications_media_control，applictions_soundrecorder_basic  

## 与会人(Attendees)

任革林 [@im-off-this-week](https://gitee.com/im-off-this-week)  
董金光 [@dongjinguang](https://gitee.com/dongjinguang)  

## 会议纪要(Notes)

**议题1、新建仓库申请：third_party_lame**  
汇报人：杨鹏  
会议结论：  
1、同意在OpenHarmony-SIG下新建third_party_lame仓库。  
遗留问题：  
1、毕业时需要明确该部件为可选部件还是必选部件，并补充相关的XTS看护用例。  

**议题2、新建仓库申请：iot_device_sdk_arkts**  
汇报人：贺张俭  
会议结论：  
1、不建议iot_device_sdk_arkts单独建仓。  
2、iot_device_sdk已有仓尽快完成毕业。  
遗留问题：  
无  

**议题3、SIG仓申请孵化毕业：mail_base**  
汇报人：罗文康  
会议结论：  
1、参考tpc仓库命名规范，仓库名变更为 ohos_mail_base  
2、同意ohos_mail_base孵化毕业。  
遗留问题：  
1、把mail_base目录改成lib--已整改  
2、把hvigorfile.ts文件去掉--已整改  
3、会后宋翔找ohos_mail仓库负责人沟通保留哪个仓库--已对齐纪要，保留ohos_mail_base  

**议题4、新建仓申请ohos_apng**  
汇报人：宋玉辉  
会议结论：  
1、同意在OpenHarmony-SIG新建ohos_apng  
遗留问题：  
1、材料补充ohos-apng和原库修改对比 -----已补充  
2、毕业时需要确认相关性能数据是否满足要求。  

**议题5、申请新建sig仓：applications_media_control，applictions_soundrecorder_basic**  
汇报人：程成  
会议结论：  
1、同意在OpenHarmony-SIG新建applications_media_control仓库。  
2、录音机复用已有的applications_recorder仓库。  
遗留问题：  
无。  
