# 架构SIG例会 2024-08-06 9:30-12:00(UTC+08:00)Beijing

## 议题(Agenda)

议题1、申请新建sig仓：napi-rs  
议题2、申请新建sig仓：ohos_lua-arkts,ohos_vap,ohos_blufi, ohos_polka  

## 与会人(Attendees)

任革林 [@im-off-this-week](https://gitee.com/im-off-this-week)  
董金光 [@dongjinguang](https://gitee.com/dongjinguang)  

## 会议纪要(Notes)

**议题1、申请新建sig仓：napi-rs**  
汇报人：沈襟豪  
会议结论：  
1、同意OpenHarmony-SIG下新建napi-rs仓，在孵化毕业时闭环遗留问题。  
遗留问题：  
1、与napi-rs作者沟通，arkts的适配回合上游以及当前方案是否满足上游社区的设计逻辑。  

**议题2、申请新建sig仓：ohos_lua-arkts,ohos_vap,ohos_blufi, ohos_polka**  
汇报人：夏峰  
会议结论：  
1、暂不同意ohos_lua-arkts,ohos_vap,ohos_blufi, ohos_polak的建仓申请。  
遗留问题：  
1、ohos_lua-arkts：参考20240618会议纪要闭环遗留问题后再上会评审。  
2、ohos_polka：确认使用场景；端端之间通信使用软总线是否能满足。  
3、ohos_blufi：和需求方确认最终使用方式，并梳理清价值。  
4、ohos_vap：做好选型分析，确认vap与alphaplayer的优缺点，同时和vap与alphaplayer社区沟通，优先选择配合意愿强的。  
