# 架构SIG例会 2024-04-02 9:30-12:00(UTC+08:00)Beijing

## 议题(Agenda)

议题1、新建仓申请tee_apps  
议题2、新建仓申请: Security-SIG_sandbox_manager  
议题3、新建仓申请ohos_libpag  
议题4、SIG仓申请孵化毕业：device_board_iscas、device_soc_broadcom、vendor_iscas  
议题5、SIG仓申请孵化毕业：imageEffect  
议题6、loongarch sig仓建立申请及loongarch架构上tpc申请  

## 与会人(Attendees)

任革林 [@im-off-this-week](https://gitee.com/im-off-this-week)  
董金光 [@dongjinguang](https://gitee.com/dongjinguang)  

## 会议纪要(Notes)

**议题1、新建仓申请tee_apps**  
汇报人：王速  
会议结论：  
1、同意在OpenHarmony-SIG新建tee_tee_ta，开源协议Apache。  
遗留问题：  
1、需要明确业务规格包括TA的使能规格、社区单板对TEE的使能及兼容性认证要求。  

**议题2、新建仓申请: Security-SIG_sandbox_manager**  
汇报人：林舒卿  
会议结论：  
1、闭环遗留问题后再重新上会评审。  
遗留问题：  
1、GUI对用户的逻辑应该是一致的，filepicker是否提供对应用户的可持久化选择，并提示错误信息；  
2、架构图上完善完整对应的文件JS层，接口的权限管控和权限审核规则；  
3、沙箱管理对本地/分布式支持规划与规格需要确认；  
4、MAC的落地内核版本需要确认，当前准备切linux内核版本6.6；  
5、程序访问控制子系统的资料要配套补充，需要解决社区存量部件对应仓库的的切子系统归属的策略和节奏。  

**议题3、新建仓申请ohos_libpag**  
汇报人：张若婷  
会议结论：  
1、同意在OpenHarmony-SIG新建ohos_libpag仓，毕业时闭环遗留问题。  
遗留问题：  
1、代码目录结构参考上游社区不同平台的适配方案，以便将来更好的回合上游社区。  

**议题4、SIG仓申请孵化毕业：device_board_iscas、device_soc_broadcom、vendor_iscas**  
汇报人：戴研  
会议结论：  
1、闭环遗留问题后再重新申请。  
遗留问题：  
1、仓库代码目录名称及结构参考社区其他开发板，device/board/iscas改成device/board/rpi；  
2、通过hck插件化内核扩展机制，更改内核的打补丁patch方式为源文件方式；  
3、当前使用的版本比较老，需要适配到OpenHarmony4.1 Release新版本。  

**议题5、SIG仓申请孵化毕业：imageEffect**  
汇报人：秦宇骥  
会议结论：  
1、闭环遗留问题后再重新上会评审。  
遗留问题：  
1、修改材料中的架构图和当前目录结构，目录结构要按照架构图的功能点清晰对应；  
2、修改孵化仓的readme中的架构图，整体颜色按照资料要求刷新，模块名称要具体。  

**议题6、loongarch sig仓建立申请及loongarch架构上tpc申请**  
汇报人：连志安  
会议结论：  
1、暂不建仓，待遗留问题解决。  
遗留问题：  
1、明确仓库的目标和规格，未来孵化的方向；  
2、补充技术全景图；  
3、明确对其它SIG的需求，例如编译器、三方库等，后需要如何支持LA架构。  
