# 2023年架构SIG例会会议纪要

## 2023-1-3 会议纪要(Notes)

**议题1、新建SIG仓：tangram**  
汇报人：周黎生  
会议结论：  
1、不同意新建tangram仓，现在的Tangram没有做到数据驱动的动态化。每次在定义的模板之外新增布局和type的时候，还需要应用配合修改代码来升级。做不到像H5那样，不需要APP升级就能实现动态化。  
遗留问题：  
1、需要再去调研如何才能像H5那样，不需要APP升级就能实现动态化。  

**议题2、新建SIG仓：Gaming**  
汇报人：张雷宇  
会议结论：  
1、同意新建cocos2dx和third_party_cocos2d代码SIG仓，按照上游社区的规定毕业到上游，增加OpenHarmony相关的编译指导。  
遗留问题：  
1、Lua2JS 按字面意思理解有歧义，名称建议修改；  
2、明确三方仓源码如何下载；  
3、梳理三方仓下OpenHarmony适配需要依赖哪些三方库；  
4、明确三方仓编译方式；  
5、确认一下 lua的编译方式，是否需要在DevEco IDE中增加编译检查插件。  

**议题3、SIG仓申请毕业孵化合入主干：device_board_ubtech，device_soc_asrmicro，vendor_ubtech**  
汇报人：曾庆彬  
会议结论：  
1、完成遗留问题后再上会评审。  
遗留问题：  
1、修改优化目录结构：如lwip-2.1/include为什么要保持lwip-2.1的命名及其目录结构，文件中的版权头信息结构等；  
2、补充二进制文件的许可协议及说明；  
3、figure目录中的图片建议使用英文命名，同时也需要获得相关许可授权；  
4、确认gcc工具链的相关法务问题。  

**议题4、SIG仓申请毕业孵化合入主干：device_board_ubtech，device_soc_xinsheng，vendor_ubtech**  
汇报人：曾庆彬  
会议结论：  
1、相关代码合并在sig仓后再上会评审，参考议题3的结论提前对代码仓结构及内容进行调整合入。  
遗留问题：  
无。  

## 2023-1-10 会议纪要(Notes)

**议题1、开源软件libyuv-chromium申请使用和建仓**  
汇报人：曹辉  
会议结论：  
1、同意在OpenHarmony中使用libyuv软件：'https://chromium.googlesource.com/libyuv/libyuv/'  
2、遗留问题闭环无问题后同意在OpenHarmony-sig建仓third_party_libyuv  
遗留问题：  
1、libyuv分辨率转换的规格情况需要确认是否支持任意分辨率的转换，以及小分辨率转换大分辨率性能  
2、需要和HiStreamer对齐一下该软件对其的提升 --- 同样有收益，引入后会考虑切换  
3、支持CPU架构的优化情况确认 --- x86/x64进行SSSE3/AVX2优化；arm进行Neon优化；Mips进行MSA优化  
4、看下苹果手机的开源声明是否也使用到该软件  
5、龙芯Sig确定下龙芯的适配情况 --- 龙芯CPU有向量指令集，libyuv有做过优化版本，暂未提交到上游  
6、aosp为何要单独有个libyuv的分支  

**议题2、sig仓申请孵化毕业：device_board_hihope，device_soc_beken，vendor_hihope**  
汇报人：蔡旭  
会议结论：  
1、遗留问题闭环后再重新审视。  
遗留问题：  
1、开发板的功能有哪些，用户拿到开发板之后，如何使用，需要有详细的资料说明（具体步骤）。  

## 2023-1-31 会议纪要(Notes)

**议题1、新建SIG仓：tools_previewer**  
汇报人：周凯  
会议结论：  
1、同意在OpenHarmony-SIG新建tools_previewer仓，达到孵化标准毕业后合入主干。注意要体现孵化过程，不要一次全量代码提交，按特性拆分孵化。孵化毕业后可以一次全量代码合入到主干。  
2、编译门禁是基础保障，社区开发需要加上基本的静态扫描、编译构建门禁。  
遗留问题：  
1、轻量ArkUI接口建议做成标准ArkUI接口的子集，拉通讨论确认。责任人：周凯，贾德祥，吴海滨  
2、跟马家骏确认SDK的冒烟测试现状，分析业界SDK是否有对应的测试保证。责任人：周凯，马家骏  

**议题2、新建SIG仓：vimicro**  
汇报人：刘文  
会议结论：  
1、和开发板SIG沟通对齐后，同意新建vimicro开发板相关孵化仓：device_soc_vimicro，device_board_vimicro，vendor_vimicro。  
遗留问题：  
1、建议切换到OpenHarmony3.2版本；  
2、毕业时审视开发板的使用情况。  

**议题3、新建SIG仓：kernel_linux_common_modules_pac**  
汇报人：黄节两  
会议结论：  
1、同意在OpenHarmony-SIG新建kernel_linux_common_modules_pac孵化仓；  
遗留问题：  
1、跟踪推进内核common_modules按大颗粒特性归属同一仓，并给出整改计划；  
2、PAC方案修改要确保内核的稳定性，并给出性能影响测试；  
3、PAC方案需要经过安全SIG评审，充分考虑机制本身的鲁棒性；  

**议题4、新建SIG仓：BabybusLibs**  
汇报人：毛林楠  
会议结论：  
1、框架结构暂不适合以组件形式开源，建议以应用示例方式，提供给开发者代码片段式复用。  
遗留问题：  
1、架构设计思想需同应用框架专家再次分析是否建仓。  

## 2023-2-14 会议纪要(Notes)

**议题1、新建SIG仓：third_party_libfuse**  
汇报人：冒晶晶  
会议结论：  
1、闭环如下遗留问题再上会评审。  
遗留问题：  
1、闭环libfuse引入对三方云SDK开源污染的影响，分析竞品现状。  

## 2023-2-21 会议纪要(Notes)

**议题1、新建SIG仓：distributedhardware_distributed_audio和distributedhardware_distributed_input**  
汇报人：张创  
会议结论：  
1、同意在OpenHarmony-SIG新建distributedhardware_distributed_audio和distributedhardware_distributed_input仓库。  
遗留问题：  
1、会议材料中针对这两个仓的业务范围需要刷新；  
2、DistributedAudioSDK命名不准确，修改为DistributedAudioFwkImpl，输入类似命名一并修改。  

**议题2、新建SIG仓：third_party_libfuse 遗留问题闭环**  
汇报人：冒晶晶  
会议结论：  
1、同意在OpenHarmony-SIG新建third_party_libfuse仓库。  
遗留问题：  
无。  

**议题3、新建SIG仓：third_party_libabigail和third_party_elfutils**  
汇报人：张海波  
会议结论：  
1、同意在OpenHarmony-SIG新建third_party_libabigail和third_party_elfutils仓库。  
遗留问题：  
1、elfutils是否可以用elfio替换；  
2、是否使用了elfutils内license是GPL V3.0的源码。  

## 2023-2-28 会议纪要(Notes)

**议题1、sig仓申请孵化毕业third_party_libabigail和third_party_elfutils**  
汇报人：张海波  
会议结论：  
1、同意third_party_libabigail和third_party_elfutils仓孵化毕业。  
遗留问题：  
1、思考如何尽量减少升级包的大小，减少打包无谓的依赖项。  

**议题2、新建sig仓：third_party_Vulkan-Loader**  
汇报人：佘刚斌  
会议结论：  
1、同意在OpenHarmony-SIG新建third_party_Vulkan-Loader仓库。  
遗留问题：  
1、补充在Graphic SIG汇报的正式纪要。  

**议题3、新建sig仓：third_party_Vulkan-Validation-Layers**  
汇报人：佘刚斌  
会议结论：  
1、同意在OpenHarmony-SIG新建third_party_Vulkan-ValidatianLayers仓库。  
遗留问题：  
1、补充在Graphic SIG汇报的正式纪要。  

**议题4、新建SIG仓：kernel_linux_common_modules_xpm**  
汇报人：张盼  
会议结论：  
1、同意在OpenHarmony-SIG新建kernel_linux_common_modules_xpm孵化仓，并在孵化过程中回答遗留问题；  
遗留问题：  
1、xpm安全地址范围保留的虚地址空间与固定映射的so存在潜在冲突的可能，要梳理OH应用的内存布局，以文档方式对外说明机制的存在和运作；  
2、HAP包中多签的非代码内容会导致fs-verity hash tree的增大，是否会显著影响页校验效率。  

**议题5、轻量图形部分仓名修改**  
汇报人：周元杰  
会议结论：  
1、同意以下部件对应代码仓名称修改方案：  
graphic_ui部件仓名修改为arkui_ui_lite、  
graphic_utils部件仓名修改为graphic_graphic_utils_lite、  
graphic_surface部件仓名修改为graphic_surface_lite、  
graphic_wms部件仓名修改为window_window_manager_lite。  
遗留问题：  
1、修改后在社区 release note 提供接口变更说明，做好各项适配工作；  
2、新仓的sig架构图 ui lite 从图形删除，添加到arkui 更新；wms从图形删除，添加到window中更新。  

## 2023-3-7 会议纪要(Notes)

**议题1、sig仓申请孵化毕业：third_party_libfuse**  
汇报人：林奇恒  
会议结论：  
1、同意third_party_libfuse仓孵化毕业，完成如下遗留问题后到QA-SIG进行评审。  
遗留问题：  
1、README.OpenSource中去掉未用到的代码的License，只保留LGPLV2；  
2、新增README文件补充说明该三方库的使用介绍；  
3、接入云侧服务的可靠性问题：当前4.x接入华为云sdk，后续5.x规划南向云服务厂商的接入。  

**议题2、新建SIG仓：OpenHarmony-SIG 新建useriam_fingerprint_auth仓**  
汇报人：王国强  
会议结论：  
1、同意在OpenHarmony-SIG新建useriam_fingerprint_auth仓库。  
遗留问题：  
1、3.2 release版本是否集成该功能；  
2、指纹认证和指纹识别的区别，架构上为何分开设计，人脸系统是否也区分了认证和识别，结果反馈给任革林。  

**议题3、新建SIG仓：OpenHarmony-SIG 新建ui_appearance仓**  
汇报人：刘凯  
会议结论：  
1、同意在OpenHarmony-SIG新建ui_appearance仓库。  
遗留问题：  
1、确认资源管理和应用上架管控策略；  
2、确认系统应用和arkui默认配色的适配工作情况。  

## 2023-3-14 会议纪要(Notes)

**议题1、sig仓申请孵化毕业：startup_hvb**  
汇报人：张小田  
会议结论：  
1、同意startup_hvb毕业，代码合入社区并完善文档后到QA-SIG评审。  
遗留问题：  
无。  

## 2023-3-21 会议纪要(Notes)

**议题1、新建sig仓 device_board_xhilink，vendor_xhilink**  
汇报人：曾祥新  
会议结论：  
1、同意在OpenHarmony-SIG新建device_board_xhilink，vendor_xhilink，由于主线已有相同soc的开发板，建议孵化毕业至tpc-sig。  
遗留问题：  
无。  

**议题2、新建SIG仓：OpenHarmony-SIG 新建fsverity-utils仓**  
汇报人：李鹤皓  
会议结论：  
1、同意OpenHarmony-SIG新建孵化仓fsverity_utils。  
遗留问题：  
无。  

**议题3、新建SIG仓：OpenHarmony-SIG 新建arangojs仓**  
汇报人：杨志强  
会议结论：  
1、同意在OpenHarmony-SIG新建arangojs孵化仓。  
遗留问题：  
1、考虑到维护成本，尽量推动上游适配OpenHarmony；  
2、调研ArangoDB官方针对各个平台及语言的驱动开发情况，并给出回复。  

**议题4、linux-4.19内核仓退休**  
汇报人：朱佳鑫  
会议结论：  
1、同意linux-4.19内核仓退休  
遗留问题：  
1、与测试领域确认退休是否有影响。（确认结果：测试领域反馈，该仓退休无影响）  

**议题5、正式仓申请停用：third_party_u-boot**  
汇报人：钱凯  
会议结论：  
1、同意third_party_u-boot仓退休。  
遗留问题：  
无。  

**议题6、distributedhardware_distributed_audio和distributedhardware_distributed_input sig仓申请毕业**  
汇报人：丁浩  
会议结论：  
1、同意distributedhardware_distributed_audio、distributedhardware_distributed_input sig仓毕业，继续至QA-SIG进行评审。  
遗留问题：  
无。  

**议题7、新建SIG仓：OpenHarmony-SIG 新建device_soc_t_head仓**  
汇报人：连志安  
会议结论：  
1、当前润和联合平头哥完成了TH1520芯片平台（RISC-V指令集）适配标准系统的工作申请成立平头哥soc仓库，仓库名为：device_soc_t_head，board和vendor沿用之前的hihope相关仓库；开发板预计4月份开始可以给到开发者使用，后续适配工作正常进行中，平头哥会参与底层相关的支持。  
2、同意在OpenHarmony-Sig新建device_soc_t_head。  
遗留问题：  
1、方舟编译器适配存在一些跟指令集架构相关的代码，需要联合risc-v sig一起解决该问题；  
2、初步计划年底完成技术孵化。  

**议题8、新建SIG仓：OpenHarmony-SIG 新建rust，tokio仓**  
汇报人：王兴  
会议结论：  
1、同意在OpenHarmony-SIG新建rust, tokio及其依赖组件仓申请。  
遗留问题：  
1、提供所有需要新建仓的列表，包括确切的目录，来源；  
2、引入库和依赖库的所属SIG需要梳理清楚；  
3、和董金光梳理引入rust库对SBOM的影响。  

**议题9、新建SIG仓：OpenHarmony-SIG 新建bindgen, cxx，libc, num-traits, nix仓**  
汇报人：郝拓  
会议结论：  
1、同意在OpenHarmony-SIG新建bindgen/cxx/libc/nix/num-traits及其依赖组件仓申请。  
遗留问题：  
1、提供所有需要新建仓的列表，包括确切的目录，来源。  

**议题10、新建SIG仓：OpenHarmony-SIG 新建 hyber, reqwest仓**  
汇报人：王兴  
会议结论：  
1、同意在OpenHarmony-SIG新建hyber, reqwest及其依赖组件仓申请  
遗留问题：  
1、提供所有需要新建仓的列表，包括确切的目录，来源；  
2、引入库和依赖库的所属SIG需要梳理清楚。  

## 2023-3-28 会议纪要(Notes)

**议题1、sig仓申请孵化毕业：third_party_Vulkan-Loader**  
汇报人：佘刚斌  
会议结论：  
1、同意third_party_Vulkan-Loader仓孵化毕业。  
遗留问题：  
1、SystemCapability.Graphic.Graphic2D.Vulkan修改为System.Graphic.Vulkan。  

**议题2、新建SIG仓：coap**  
汇报人：陈宝迪  
会议结论：  
1、同意在OpenHarmony-SIG新建ohos_coap孵化仓。  
遗留问题：  
1、软件资源占用较大，需要看下是否可以优化减小更轻量。  

**议题3、新建SIG仓：OpenHarmony-SIG 新建soc_perf仓**  
汇报人：徐宽  
会议结论：  
1、同意在OpenHarmony-SIG新建soc_perf孵化仓。  
遗留问题：  
1、和web责任田确认一下浏览器调用socperf，是通过系统进程还是普通应用进程调用的。  

**议题4、minimp3、minimp4仓退休**  
汇报人：陈国栋  
会议结论：  
1、暂不同意minimp3、minimp4仓下线，待与合规SIG讨论此类软件如何处理后再决定。  
遗留问题：  
无。  

**议题5、内核common_modules目录下仓合并**  
汇报人：朱佳鑫  
会议结论：  
1、同意common_modules目录改为仓，其下仓改为common_modules仓下子目录；  
2、内核-sig对common_modules上库模块进行评审，不能决策模块上升到架构-sig进行评审。  
遗留问题：  
1、制定common_modules仓合入规则，到架构SIG进行评审。  

## 2023-4-4 会议纪要(Notes)

**议题1、新建sig仓库 iot-device-sdk-c、iot-device-sdk-c-tiny**  
汇报人：陈星利  
会议结论：  
1、同意在OpenHarmony-SIG新建仓库iot_device_sdk_c和iot_device_sdk_c_tiny。  
遗留问题：  
无。  

**议题2、sig仓申请孵化毕业：kernel_linux_common_modules**  
汇报人：朱佳鑫  
会议结论：  
1、待common_modules仓下合入规则制定后和孵化毕业流程一起评审。  
遗留问题：  
无。  

## 2023-4-11 会议纪要(Notes)

**议题1、新建sig仓：smartperf_device**  
汇报人：王俊涛  
会议结论：  
1、同意在OpenHarmony-SIG下新建smartperf_device仓；  
遗留问题：  
1、添加deamon访问权限控制；  
2、工具安全性重新审视。  

**议题2、kernel_linux_common_modules sig仓孵化毕业&软总线SIG NewIP仓按照内核仓新规范调整路径**
汇报人：朱佳鑫、杨彦君  
会议结论：  
1、同意kernel_linux_common_modules sig仓孵化毕业；  
2、同意NewIP模块按照新内核通用仓调整路径。  
遗留问题：  
1、规则根据评审进行更新 -- 规则已更新，已提交至仓下README文档中。  

**议题3、并发编程框架FFRT新建仓申请**
汇报人：随裕猛、解畅  
会议结论：  
1、同意新建在OpenHarmony-SIG新建resourceschedule_ffrt仓和resourceschedule_qos_manager仓。  
遗留问题：  
1、ffrt的qos的选核策略怎么和全局资源调度策略兼容；  -- 王夏阳/解畅  
2、qos_manager仓和FFRT仓是拆还是合，给出进一步的理由和场景论证； --王夏阳/解畅/随裕猛  
3、qos_manager 长期如何演进； --王夏阳/解畅  

## 2023-5-5 会议纪要(Notes)

**议题1、新建SIG仓：av_codec**  
汇报人：胡红旗  
会议结论：  
1、同意在OpenHarmony-SIG新建av_codec，遗留问题在毕业时闭环。  
遗留问题：  
1、编解码插件是否可以根据内存占用情况评估动态加载的可行性；  
2、muxer/demuxer放在客户端或服务端的设计差异是什么。  

**议题2、元能力工具ability_ability_tool新建仓申请**  
汇报人：杨亮、丁瑶  
会议结论：  
1、仓库新建原因不充分，暂不同意新建仓ability_ability_tools。  
遗留问题：  
无。  

**议题3、新建SIG仓：OpenHarmony-SIG 新建device_standby仓**  
汇报人：唐城开  
会议结论：  
1、同意在OpenHarmony-SIG新建device_standby孵化仓，遗留问题在毕业时闭环。  
遗留问题：  
1、standby状态机关键字有歧义，容易引起误解，需要修改（dark->nap->idle？）；  
2、后续调研和规划外设芯片的资源限制规格；  
3、后续调研和规划分布式业务下的资源限制规格；  
4、后续调研和规划前台应用的资源限制规格；  
5、屏保状态是working到standby的中间状态，可以考虑规划资源限制。  

**议题4、SIG仓孵化毕业fsverity-utils仓**  
汇报人：李鹤皓  
会议结论：  
1、同意thrid_party_fsverity-utils孵化毕业。  
遗留问题：  
无。  

**议题5、新建SIG仓：distributeddatamgr_udmf**  
汇报人：李有福  
会议结论：  
1、同意在OpenHarmony-SIG新建distributeddatamgr_udmf，毕业时闭环遗留问题。  
遗留问题：  
1、毕业评审的时候阐明数据的流向、授权和生命周期管理问题。  

**议题6、SIG仓孵化毕业-rust三方仓50个**  
汇报人：郝拓  
会议结论：  
1、同意bindgen/cxx/libc/nix/num-traits及其依赖仓库孵化毕业。  
遗留问题：  
无。  

**议题7、SIG仓孵化毕业-rust三方仓49个**  
汇报人：王兴  
会议结论：  
1、同意hyber,reqwest,tokio,serde 及其依赖组件仓库孵化毕业。  
遗留问题：  
无。  

## 2023-5-9 会议纪要(Notes)

**议题1、启动子系统部件仓退休及更名申请**  
汇报人：张小田  
会议结论：  
1、同意syspara_lite和appspawn_lite退休；同意startup_init_lite仓改名为startup_init。  
遗留问题：  
无。  

**议题2、深开鸿投播框架方案汇报**  
汇报人：时冲  
会议结论：  
1、会后和社区子系统负责人对齐投屏框架的业务范围和技术方案，并明确孵化仓的中英文名称。  
遗留问题：  
1、投屏框架系统架构图按照社区的架构图要求进行整改。  
3、音视频会议SDK等与投屏无法的业务建议不要放进投屏框架中。  

**议题3、graphics-SIG SceneBoard架构新建仓申请**  
汇报人：刘超  
会议结论：  
1、同意在OpenHarmony-SIG新建graphics_scene_board，graphics_scene_session_manager孵化仓，孵化仓毕业后再合入主干，需要保证以下两点：  
1）开关SceneBoard特性功能正常，保证主干每日构建版本开/关SceneBoard特性功能正常。  
2）在转测版本上，测试同时在开SceneBoard特性和关SceneBoard特性情况下测试的相关的功能，保证开或关特性下功能正常。  
遗留问题：  
无。  

**议题4、新建SIG仓：OpenHarmony-SIG 新建仓security_certificate_framework**  
汇报人：王海翔  
会议结论：  
1、同意在OpenHarmony-SIG新建security_certificate_framework孵化仓。  
遗留问题：  
1、仓名的中英文名称保持一致。  

**议题5、新建SIG仓: OpenHarmony-SIG新建仓js_environment申请**  
汇报人：李强  
会议结论：  
1、暂不同意新增仓，具体细节需要进一步明确，技术栈演进路线需要进一步说明，需要补充相关细节后再次上会评审。  
遗留问题：  
无。  

**议题6、新建SIG仓：新建仓 applications_calendar 和 applications_calendar_data**  
汇报人：刘然  
会议结论：  
1、同意在OpenHarmony-SIG新建applications_calendar 和 applications_calendar_data孵化仓。  
遗留问题：  
1、孵化内容需要包含picker功能。  

**议题7、distributeddatamgr_udmf 毕业申请**  
汇报人：李有福  
会议结论：  
1、同意distributeddatamgr_udmf仓库毕业。  
遗留问题：  
无。  

**议题8、新建SIG仓: Driver-SIG新建扩展外设管理仓申请**  
汇报人：刘飞虎  
会议结论：  
1、同意在OpenHarmony-SIG新建扩展外设管理仓。  
遗留问题：  
1、三方应用态驱动提供的业务SDK接口给三方应用调用，需和pc生态讨论三方SDK升级策略；  
2、三方应用态驱动使用的USB SDK接口是否通过扩展外设管理SA还是USB SDK直接提供，待讨论。  

## 2023-5-16 会议纪要(Notes)

**议题1、新建SIG仓：third_party_libedit、third_party_libncurses申请**  
汇报人：黄慧进  
会议结论：  
1、同意在OpenHarmony-SIG新建third_party_libedit、third_party_libncurses孵化仓。  
遗留问题：  
无。  

**议题2、新建SIG仓: OpenHarmony-SIG新建仓developtools_smartperf_host 申请**  
汇报人：揣振中  
会议结论：  
1、同意在OpenHarmony-SIG新建developtools_smartperf_host孵化仓，开源的smartperf系列工具（smartperf_host和smartperf_device）代码目录迁移到developtools目录下和profiler同级。  
遗留问题：  
1、评审材料中补充smartperf系列工具的整体关系图。  
