# 2021年架构SIG例会会议纪要

## 2021-8-11 会议纪要(Notes)

**议题1、新增 workscheduler和backgroundtask manager仓**  
汇报人：胡军  
会议结论：  
1、议题人没有上会，未讨论。  
遗留问题：  
无。  

**议题2、新增ipc_auth仓**  
汇报人：江丽丽  
会议结论：  
1、目前整改与否对主线影响不大。保持现状，不建议进行整改。  
遗留问题：  
无。  

**议题3、新增DLLite-Micro仓**  
汇报人：施裕瀚  
会议结论：  
1、对外接口未清晰定义，暂不同意毕业。  
遗留问题：  
无。  

**议题4、小熊派代码合入主线评审**  
汇报人：王城  
会议结论：  
1、共申请新建三个仓  
```
https://gitee.com/openharmony/vendor_bearpi  
https://gitee.com/openharmony/applications_sample_bearpi_hm_nano  
https://gitee.com/openharmony/device_bearpi_bearpi_hm_nano  
```

2、另外引入两个三方开源软件，将会以外链加patch的形式方式提供  
目录结构设计：  
```
./device/   # 一级根目录
├── board  # 二级目录，存放开发板级驱动
│   ├── bearpi   # bearpi  开发板差异相关的实体仓（GPIO定义差异部分、PLL clock差异配置、uart差异配置等）
│   ├── hispark  # hispark 开发板差异相关的实体仓（GPIO定义差异部分、PLL clock差异配置、uart差异配置等）
│   └── linaro
├── chipset # 二级目录，存放soc芯片相关的SDK、芯片驱动
│   ├── broadcom
│   ├── hisilicon  
│   ├── mediatek
│   └── rockchip
```

遗留问题：  
  （1) 后续开发者引入主线仓的开发板对应的驱动和SDK由引入负责人进行维护；如果出现维护不及时，OpenHarmony社区有权利删除对应的部件和代码仓；  

  （2）整体代码的具体整改以渐进的方式进行（先新建一套新的目录结构，逐渐替换现有目录结构的方式进行）  责任人：小熊派、海思  
  
  （3）初步方案按照会议题讨论的基本结论来实施，目前开龙这边基于Zephyr进行系统设计，并给出对应优化方案，于下次架构SIG进行决策   -- 责任人：李开龙、devboard SIG Leader、梁克雷  

**议题5、新增三方厂商的sig仓库**  
汇报人：李开龙  
会议结论：  
1、同意在sig仓建立孵化，后续按议题4要求目录结构整改。  
遗留问题：  
1、后续所有芯片级别的建仓按议题4要求汇总并统一汇报。责任人：devboard Sig  

**议题6、开发者 Nagesh 希望贡献 Arduino Nano 33 BLE 开发板**  
汇报人：
会议结论：  
1、会后跟社区负责对接，加入zulip，持续跟进其工作进度。  
遗留问题：  
无。  

## 2021-8-17 会议纪要(Notes)

**议题1、新增ace_ets_loader和ace_js_loader仓：  
`https://gitee.com/openharmony/ace_ets_loader`  
`https://gitee.com/openharmony/ace_js_loader`  
新增三方开源软件仓weex-loader和parse5：  
`https://gitee.com/openharmony/weex-loader`  
`https://gitee.com/openharmony/parse5`**  
汇报人：王纯  
会议结论：  
1、新增4个仓  
`https://gitee.com/openharmony/developtools/ace-js2bundle`  
`https://gitee.com/openharmony/developtools/ace-ets2bundle`  
`https://gitee.com/openharmony/third_party/weex-loader`  
`https://gitee.com/openharmony/third_party/parse5`  
2、打包后的sdk的路径与鸿蒙SDK保持一致，若有微调变动与IDE对齐  

## 2021-8-24 会议纪要(Notes)

**议题1、新增三个三方开源代码仓：
third_party_libsoup:`https://gitee.com/openharmony/third_party_libsoup`
third_party_libpsl:`https://gitee.com/openharmony/third_party_libpsl`
third_party_gettext:`https://gitee.com/openharmony/third_party_gettext`**  
汇报人：刘荣亮  
会议结论：  
1、同意新增如下两个开源仓：  
third_party_libsoup:`https://gitee.com/openharmony/third_party_libsoup`  
third_party_libpsl:`https://gitee.com/openharmony/third_party_libpsl`  
2、gettext开源仓需要确认GPL协议的范围，和法务对齐，下次例会在汇报决定。  

## 2021-9-7 会议纪要(Notes)

**议题1、三方开源代码仓GPL协议代码处理方式汇报：third_party_gettext:`https://gitee.com/openharmony/third_party_gettext`**  
汇报人：刘荣亮  
会议结论：  
1、同意gettext建仓申请，含有GPL协议代码当前不参与编译，建议不删除相关代码，便于后续升级维护；  
2、后面如果有新的依赖，需要在合入是的时候进行管控；  
third_party_gettext:`https://gitee.com/openharmony/third_party_gettext`  

## 2021-9-22 会议纪要(Notes)

**议题1、新增 sensors_start仓**  
汇报人：候朋飞  
会议结论：  
1、同意在sig仓建立孵化。  
遗留问题：  
无。  

## 2021-11-9 会议纪要(Notes)

**议题1：测试子系统申请新建开源仓third_party_benchmark**  
汇报人：任翔  
会议结论：  
1、同意在OpenHarmony新增third_party_benchmark开源仓。  
遗留问题：  
1、Mini，Small benchmark库是否归一？会后闭环答复：benchmark库在标准与轻量级归一，均使用Google benchmark。  
2、为什么使用Google benchmark？与OpenSSL Benchmark对比有什么优势？会后闭环答复：Google benchmark是专门针对C++
benchmark测试提供的测试库，提供了全面的性能测试接口，包括复杂度计算、多线程benchmark、模板化测试、CPU频率缩放等功能，简单易用。OpenSSL更擅长IPv4、Ipv6协议及网络为主的场景下进行性能测试，因此选型时选用Google benchmark，更符合TDD C++ benchmark测试场景。  

**议题2：帐号子系统申请新建开源仓account_app_account**  
汇报人：徐大庆  
会议结论：  
1、同意在OpenHarmony下新增帐号子系统开源仓account_app_account。  
遗留问题：  
1、应用帐号在标准系统和大型系统上部件名不同，如何考虑代码服用？会后闭环答复：目前无代码可复用，后续涉及到复用时，以开源项目整体策略为准，统一处理。  
2、支持按需跨设备同步的特性如何保证数据同步的时效性？会后闭环答复：目前设计与大型系统一致，依赖分布式数据管理的自动同步机制，后续会考虑自动+手动同步的机制，提高时效性。  

## 2021-11-23 会议纪要(Notes)

**议题1：申请辞去架构SIG成员工作**  
汇报人：张勇智  
会议结论：  
1、同意架构SIG成员张勇智相关工作交接给赵文华。  

**议题2：研发工具链子系统申请新增hiperf开源部件仓**  
汇报人：韩记晓  
会议结论：  
1、同意在openharmony创建hiperf仓。工具链中的部件仓代码分设备端和host端，建议拆分host代码仓。  

## 2021-12-1 会议纪要(Notes)

**议题1：新增开源仓windowmanager，路径:foundation/windowmanager**  
汇报人：周耀颖  
会议结论：  
1、同意新增windowmanager 开源仓，路径:foundation/windowmanager  

**议题2：新增驱动dirver_platform与driver_interface仓评审**  
汇报人：袁博  
会议结论：  
1、不同意新建driver_platform仓，platform驱动实现放到各自device仓  
2、同意新建driver_interface仓  

**议题3：新增libyuv开源软件评审**  
汇报人：曹辉  
会议结论：  
1、不同意引androidsource下的libyuv  
2、chrom网站下的需要根据12月中旬结论审视，寻找可替代方案  

**议题4：新增libnl三方开源代码仓:thrid_party_libnl**  
汇报人：徐赛  
会议结论：  
1、同意OpenHarmony建仓：third_party_libnl  

**议题5：OpenHarmony XTS部件仓申请**  
汇报人：纪永  
会议结论：  
1、同意新增部件仓dcts（OpenHarmony设备兼容性测试套），hats（OpenHarmony硬件抽象测试套），ists
（OpenHarmony镜像安全测试套），ssts（OpenHarmony系统易损测试套），hits（子系统集成测试）；  
2、涉及开源仓需要进一步评审是否满足开源策略和要求  

**议题6：新增libopenH264开源软件评审**  
汇报人：朱明亮  
会议结论：  
1、同意建三方仓  
2、支持产品可裁剪部署。  
3、需同时适用Mini，Small设备形态。  

**议题7：新增仓third_party/exfat-utils**  
汇报人：谷德贺  
会议结论：  
1、确保有相应的权限管控策略防止三方应用直接调用  
2、确保对MUSL等库链接方式，防止开源污染风险  
3、二进制按需调用，风险较低，同意加仓  

## 2021-12-14 会议纪要(Notes)

**议题1、新增开源仓windowmanager 路径:foundation/windowmanager**  
汇报人：周耀颖  
会议结论：  
同意新增windowmanager 开源仓，路径:foundation/windowmanager  

**议题2、新增以下五个开源仓：applications_screenshot；applications_screenlock；applications_theme；applications_settingsdata；base_apps**  
汇报人：苏鹏  
会议结论：  
1、应用子系统中，applications目录下属仓库同意建仓：  
applications_screenshot  
applications_screenlock  
applications_theme  
applications_settingsdata  
2、设置数据库三方接口仓库，待确认仓库名称以及具体内容后，再次上会评审建仓，涉及仓库 base/base_apps  

**议题3、新增开源仓：third_party_libwebsockets和third_party_netfilter**  
汇报人：毛思平、王先军、李脉江  
会议结论：  
1、netfilter相关仓直接放在third_party底下，去掉netfilter目录  

**议题4、新增开源软件使用仓：skia_canvaskit0310；路径：third_party/skia_canvaskit0310**  
**议题5、新增开源软件使用仓：minikin；路径：third_party/minikin**  
汇报人：杨光宇、陈炳、汪永浪  
会议结论：  
1、蓝区开源使用skia的org版本替换flutter中skia。  
2、L2中现有minikin，属于AOSP版权代码，具体替代完成时间计划，以OpenHarmony项目组决策意见为准  
替换完成之前先不引入开源，暂时使用L2中现有minikin代码。  

**议题6、联盛德W800芯片适配，按照新的目录结构要求，申请新建sig仓**  
汇报人：屈博  
会议结论：  
1、同意建仓。  

**议题7、新增杂散子系统开源仓**  
汇报人：赵超、方忠灿  
会议结论：  
无。  

## 2021-12-21 会议纪要(Notes)

**议题1、新增仓communication_netmanager_base和communication_netmanager_ext**  
汇报人：毛思平、贾艳红、张海丰  
会议结论：  
1、communication_netmanager_base和communication_netmanager_ext同意建仓，communication_netstack仓需要对仓名重新进行评估。  

**议题2、新增开源仓libexif**  
汇报人：张晓波  
会议结论：  
无。  

**议题3、新建全局资源调度子系统sig仓**  
汇报人：唐城开  
会议结论：  
无。  

**议题4、新增开源仓auxiliary_tools**  
汇报人：赵军霞  
会议结论：  
无。  

**议题5、测试子系统开源仓third_party_benchmark孵化毕业评审**  
汇报人：任翔  
会议结论：  
无。  

**议题6、新增AI子系统(MindSpore)开源仓**  
汇报人：翟智强  
会议结论：  
无。  

**议题7、新增PPG功能框架开源仓sensors_health**  
汇报人：武和波  
会议结论：  
1、同意，仓库名称需要修改  

**议题8、适配esp32需要对现有sig仓库名进行调整**  
汇报人：王兵  
会议结论：  
1、同意，请按照最新规范更名。  

**议题9、新增开源仓data_share_extension**  
汇报人：徐大庆  
会议结论：  
1、同意，仓名改为data_share  

## 2021-12-28 会议纪要(Notes)

**议题1、storage_user_file_manager仓孵化评估**  
汇报人：潘强标  
会议结论：  
1、storage作为二级目录是否合适，是否跟分布式distributeddatamanager在一个目录下，仓名需要有结论  

**议题2、新增开源仓meta_openharmony**  
汇报人：Jianyu Liu  
会议结论：  
1、明确孵化毕业标准、支持平台、后续维护负责人等SIG仓信息  
2、建议讨论修改仓名3.下次例会再次评审  

**议题3、新增update孵化仓评估**  
汇报人：卢伟超  
会议结论：  
无。  

**议题4、hidumper仓孵化评估**  
汇报人：马耀辉  
会议结论：  
1、同意新增hidumper仓  
遗留问题：  
1、hidumper的安全评估，去安全TMG拿个结论或意见，是否在shell uid和root uid上增加更加严格权限管控。  
2、hidumper是否可以和IDE结合。和hiprofiler的cpu信息是否功能重复, 能否复用。  

**议题5、新增hichecker仓，PyYAML仓**  
汇报人：马耀辉  
会议结论：  
1、同意SIG上新增PyYAML仓；  
1）打点模块的YAML文件配置路径需避免直接放在仓根目录；  
2）需要跟踪增加编译时间成本的风险；  
3）新增的仓路径：third_party/PyYAML，build仓修改：增加调用PyYAML仓api的python脚本  
2、同意新增hichecker仓，无遗留问题。  

**议题6、新增useriam仓**  
汇报人：马小双  
会议结论：  
1、同意SIG 上新增如下代码仓软实现ta当前放到对应的特性代码仓下面，HAL仓暂时不添加，等后续HDF仓确认地址后，再确认新建仓地址：  
useriam_userauth  用户认证SA  
useriam_useridm  用户身份管理SA  
useriam_coauth  协同认证SA  
useriam_pinauth  口令认证SA  
useriam_faceauth  人脸认证SA  

**议题7、新增hapsigner仓**  
汇报人：刘志伟  
会议结论：  
1、同意SIG上新增hapsigner代码仓：developtools_hapsigner签名工具  
遗留问题：  
1、需要确认签名工具否可以直接使用IDE的Java环境。  

**议题8、新增devicesecuritylevel仓**  
汇报人：徐知仁  
会议结论：  
1、同意SIG上新增devicesecuritylevel代码仓：secu rity_devicesecuritylevel设备安全等级管理  
遗留问题：  
1、设备安全等级满足OpenHarmony生态产品的安全等级定义和互通要求。  
