# PMC 例会 2022-03-24

## 参会人员 (Attendance):

| 姓名     | 账号                                       |
| ------ | ---------------------------------------- |
| 董金光    | [@dongjinguang](https://gitee.com/dongjinguang) |
| 任革林    | [@im-off-this-week](https://gitee.com/im-off-this-week) |
| 李家欣    | [@ninalijiaxin](https://gitee.com/ninalijiaxin) |
| 马耀辉    | [@stesen](https://gitee.com/stesen)      |
| 梁克雷    | [@xzmu](https://gitee.com/xzmu)          |
| 黄明龙    | [@minglonghuang](https://gitee.com/minglonghuang) |
| 赵文华    | [@shidi_snow](https://gitee.com/shidi_snow) |
| 邢文华    | [@xhuazi](https://gitee.com/xhuazi)      |
| 高涵一    | [@gaohanyi1982](https://gitee.com/gaohanyi1982) |
| 鲜余强    | [@klooer](https://gitee.com/klooer)      |
| 丁勇     | [@ding-yong](https://gitee.com/ding-yong) |
| 议题相关人员 | 议题相关人员                                   |

## 议题(Agenda):

1. PMC etherpad 议题列表 [No55~59](https://gitee.com/link?target=https%3A%2F%2Fetherpad.openharmony.cn%2Fp%2Fpmc)

## 会议纪要(Minute of Meeting):

| 议题编号 | 议题名称               | 会议纪要                                     |
| ---- | ------------------ | ---------------------------------------- |
| No55 | 官网SIG组总览页及其子页面方案申报 | 会议结论：1.PMC同意刷新sig页面的方向，<br>“找到兴趣SIG”，要严格遵循OpenHarmony Community下的规范要求。如果由于社区规范还不够完善需要增加额外信息，那么采取一事一议的办法，建议使用最终效果的低保真到PMC评审。<br>Devboard页，由Devboard sig 和南向生态拓展团队，指定标准和展示内容条目，到PMC评审。<br>遗留问题：<br>1）输出“找到兴趣组SIG”的低保原型，到PMC汇报。--责任人：李凯 完成时间：4月30日<br>2) 在“找到兴趣组SIG”网页中对于SIG的运作信息由PMC修订和输出 -责任人董金光  完成时间：4月30日<br>3）对于devboard展示页，开发板的展示标准和展示效果条目在，Devboard sig 和南向生态拓展团队达成共识，输出低保真，到PMC评审。--责任人：Devboard sig &南向生态拓展团队 完成时间：4月15<br>4）对于devboard展示页的每次上新内容：每次由南向生态拓展团队和Devboard sig达成一致后到PMC评审。--责任人：Devboard sig &南向生态拓展团<br>5）需要明确官网和gitee数据源之间的关系，建议通过工程工具每天或按周期定期刷新。--责任人：基础设施工作组 |
| No56 | 申请成立LoongArch SIG组 | 会议结论：等遗留问题闭环后再确定是否成立<br>遗留问题：1）方舟编译器是否要支持--连志安，完成时间2022年3月28号，已确认先不支持<br>2）上游社区是否会支持--连志安，完成时间：2022年3月28号，完成情况：目前确认龙芯和上游社区会持续支持<br>3）OH升级后，工作如何展开--连志安，完成时间：2022年3月28号。完成情况：由SIG组承担、龙芯提供技术支持。<br>4）L0、L1分开考虑适配--连志安、2022年3月28号，已确认，优先考虑L1 Linux、L0。 |
| No57 | 申请成立GIIC SIG组      | 会议结论：同意成立 OH-GIIC SIG工作组，考虑GIIC相对于OH平台独立，建议将来孵化成熟作为独立三方件放入OpenHarmony-tpc组织；遗留问题：（GIIC应用层的协议，是直接调用TCP协议栈的接口，自己维护一个TCP socket吗？还是调用的软总线的接口。）<br>结论：当前GIIC实现的版本(华为高博/张振实现版本)，包含(1)WiFi SoftAp配网、(2)设备连接/控制(通过云进行设备连接、控制)。是一个基本功能版本。当前软总线不涉及配网，不涉及和云的连接。 因此主要保证双方的端口等不冲突（GIIC使用的CoAP默认端口为5683， 当前和软总线不冲突）--线下已闭环。<br>另外追踪遗留问题：<br>1）BLE配网涉及到BLE的广播和扫描，本次未展开讨论。待OLA锁定协议和具体实现方案后，找软总线对齐，确保BLE广播 \|发现不冲突。--张振、高博<br>2）在局域网直接对设备进行连接和控制（本地控制）本次未展开讨论。待OLA锁定协议和具体实现方案后，找软总线对齐，确保CoAP广播\|发现不冲突。--张振、高博3）GIIC不使用libcoap协议栈，当前无冲突<br>4）GIIC能带来或者计划带来什么样的竞争力体验，需要梳理和明确。--张振、高博 |
| No58 | 主干代码度量进展及后续计划评审    | 会议结论：1）同意当前的处理方案与补充说明，同意3月28日受限开放给8家项目群A类会员单位检查反馈并完成之后度量试行版本向公众开放的计划。<br>2）PMC授权QA sig于3月28日前确认完结果，并提议尽可能超过2000行的commit都应该作为异常commit被审视是否包含了上游第三方开源软件，确定会后由董金光与刑文华安排审视的专家人力。<br>3）上线后的接受反馈路径为qa@openharmony.io，由刑文华与董金光每月安排轮值专家处理。 |
| No59 | 申请成立X86SIG         | 会议结论：1.介绍申请成立X86 sig的背景和初步的规划，成员单位等。<br>2）PMC同意成立X86Sig<br>3）建议由内核SIG Leader及南向生态拓展团队相关领域专家共同参与到sig组的日常工作中 |
