PMC 例会 2022-11-10

## 参会人员 (Attendance)

| 姓名     | 账号                                       |
| ------ | ---------------------------------------- |
| 董金光    | [@dongjinguang](https://gitee.com/dongjinguang) |
| 任革林    | [@im-off-this-week](https://gitee.com/im-off-this-week) |
| 李家欣    | [@ninalijiaxin](https://gitee.com/ninalijiaxin) |
| 高涵一    | [@gaohanyi1982](https://gitee.com/gaohanyi1982) |
| 赵文华    | [@zhaowenhua](https://gitee.com/shidi_snow) |
| 邢文华    | [@xhuazi](https://gitee.com/xhuazi)      |
| 强波 | [@huawei_qiangbo](https://gitee.com/huawei_qiangbo) |
| 议题相关人员 | 议题相关人员                                   |

## 议题(Agenda)

1. [PMC 议题列表](https://docs.qingque.cn/s/home/eZQB8yRFQfEFeAxk_6JKZEE0q?identityId=1tbICPd8j3s)

## 会议纪要(Minute of Meeting)

| 议题编号 | 议题名称 | 会议纪要  |
| :----: | :---------------------: |:---------------------------: |
| No01 | 议题1：OpenCV进展汇报，汇报人-王肖云 | 结论：<br> 1、 最终在OpenHarmony社区要提供的so库的几种组合；<br> 2、 JS接口的开发需要遵循OpenCV社区已有JS接口的规范和要求，若涉及新增接口，建议以回合openCV上游社区为最终目标，以便兼容opencv原生的生态应用；<br> 3、 窗口组件最终要实现到什么样子，需对比原本的窗口实现以及android的最终实现； |
