PMC 例会 2022-11-10

## 参会人员 (Attendance)

| 姓名     | 账号                                       |
| ------ | ---------------------------------------- |
| 董金光    | [@dongjinguang](https://gitee.com/dongjinguang) |
| 任革林    | [@im-off-this-week](https://gitee.com/im-off-this-week) |
| 李家欣    | [@ninalijiaxin](https://gitee.com/ninalijiaxin) |
| 高涵一    | [@gaohanyi1982](https://gitee.com/gaohanyi1982) |
| 赵文华    | [@zhaowenhua](https://gitee.com/shidi_snow) |
| 邢文华    | [@xhuazi](https://gitee.com/xhuazi)      |
| 强波 | [@huawei_qiangbo](https://gitee.com/huawei_qiangbo) |
| 议题相关人员 | 议题相关人员                                   |

## 议题(Agenda)

1. [PMC 议题列表](https://docs.qingque.cn/s/home/eZQB8yRFQfEFeAxk_6JKZEE0q?identityId=1tbICPd8j3s)

## 会议纪要(Minute of Meeting)

| 议题编号 | 议题名称 | 会议纪要  |
| :----: | :---------------------: |:---------------------------: |
| No01 | 议题1：OpenHarmony社区成立游戏SIG申请，汇报人-张雷宇 | 结论：<br> 1、同意成立Gaming-SIG申请。 <br> 遗留问题： <br> 1、 要合理处理unity 和 cocos 等游戏引擎之间的竞合关系。 <br> 2、 Cocos 等开源游戏引擎的平台化适配方案要以回合上游社区为目标，确保在OpenHarmony平台的长期兼容性。 |
| No02 | 议题2：CompileRuntime SIG review，汇报人-鲜余强 | 结论：<br> 1、2022年完成SIG业务范围和组织的调整，以及对应运作机制的重新建立。<br> 遗留问题： <br> 1、下一步通过丰富社区文档资料，加强SIG例会沟通明确任务目标、计划等方式，吸引社区更多组织和个人参与编译器与运行时领域的社区开发工作。 |
| No03 | 议题3：测试SIG运作情况交流，汇报人-高涵一 | 结论：<br> 1、测试SIG整体材料梳理比较系统，针对待改进部分遗留问题，需要拟定详细的计划予以跟踪闭环。<br>  遗留问题： <br> 1、周边反馈社区版本发布前集成测试阶段问题发现占比较大，建议23年关注开发自测试质量提升专项工作，提升开发阶段的问题拦截，保证版本发布阶段的工作进度和质量。 <br> 2、目前测试工具和资料对开发者不够友好易懂，建议23年关注社区测试工具的易用性提升，支撑开发者更好的在开发阶段进行自测试质量活动。<br> 3、当前OpenHarmony用例执行效率与业界竞品差距较大，建议分析清楚具体的技术根因和解决方案，23年明确优化目标和落地策略。 <br> 4、OpenHarmony测试工具对外宣传品牌建议清晰直接，保证各渠道的一致性。 |
| No04 | 议题4：兼容性SIG运作情况交流，汇报人-高涵一 | 结论：<br> 1、持续加强兼容性SIG的规范化运作，会议纪要按时正确归档。 <br> 遗留问题： <br> 1、22年实现兼容性业务基础能力构建。23年希望结合业务兼容性套件的成功经验，总结技术差距，持续优化兼容性套件的能力和覆盖度，保证3.2关键版本生态一致性，防止分裂。 |
| No05 | 议题5：关于南向芯片上主干发放兼容性证书的议题，汇报人- 纪永 | 结论：<br> 汇报结论： <br> 1、已经发放的证书，在OpenHarmony3.2 release发布之前可以继续生效，3.2 release发布后需要基于release重新申请测评。<br> 2、停止后续基于master证书发放。<br> 遗留问题： <br> 无 |