PMC 例会 2022-06-16

## 参会人员 (Attendance):

| 姓名     | 账号                                       |
| ------ | ---------------------------------------- |
| 董金光    | [@dongjinguang](https://gitee.com/dongjinguang) |
| 任革林    | [@im-off-this-week](https://gitee.com/im-off-this-week) |
| 李家欣    | [@ninalijiaxin](https://gitee.com/ninalijiaxin) |
| 余枝强    | [@yuzhiqiang101](https://gitee.com/yuzhiqiang101) |
| 吴勇辉    | [@davidwulanxi](https://gitee.com/davidwulanxi) |
| 马耀辉    | [@stesen](https://gitee.com/stesen)      |
| 梁克雷    | [@xzmu](https://gitee.com/xzmu)          |
| 黄明龙    | [@minglonghuang](https://gitee.com/minglonghuang) |
| 赵文华    | [@shidi_snow](https://gitee.com/shidi_snow) |
| 鲜余强    | [@klooer](https://gitee.com/klooer)      |
| 王意明    | [@youthdragon](https://gitee.com/youthdragon) |
| 议题相关人员 | 议题相关人员                                   |

## 议题(Agenda):

1. PMC etherpad 议题列表 [No75~78](https://gitee.com/link?target=https%3A%2F%2Fetherpad.openharmony.cn%2Fp%2Fpmc)

## 会议纪要(Minute of Meeting):

| 议题编号 | 议题名称                        | 会议纪要                                     |
| ---- | --------------------------- | ---------------------------------------- |
| No75 | OH开源合规二进制溯源和看护方案评审          | 结论：<br>当前给出的方案可行，同意依据此方案实施二进制溯源和看护工作，推动社区二进制归档符合开源规范要求 <br>遗留问题：<br>1）方案增加字段记录相关开发者、committer等确认人员信息，以便导出信息审核--责任人：黄山、裴太乙 完成时间：2022年6月23日 <br>2）方案规则细化：device_xxx允许闭源二进制，其他仓不允许上库闭源二进制-- 责任人：黄山、 完成时间：2022年6月17日<br>3）提供NOTICE/来源声明/编译指南范例-- 责任人：黄山、 完成时间：2022年6月23日<br>4）会后和OAT工具提供团队（陈雅旬 00616197）讨论移除不必要的OAT.xml，并收紧 OAT.xml的变更权限的可行性--责任人：黄山、 完成时间：2022年6月23日。 |
| No76 | 智慧城市蜂窝网络管理sig遗留问题闭环         | 结论：<br>1）同意对于遗留问题的解决方案<br>2）同意推动OH统一物模型的方案思路<br>遗留问题：<br> 后续工作开展后，在PMC会议上对兼容性和SDK接口一致性工作进展进行汇报 |
| No77 | OpenCv SIG成立申请              | 结论：<br>同意成立OpenCv SIG<br>遗留问题：<br>1）在适配过程中不局限于标准系统，面向不同的设备类型，轻量化系统时考虑能力可裁剪使用；<br>2）AI/神经网络，除了对接OpenCL，建议考虑对接OpenRuntime等<br>3）OpenCv本身具有跨平台特性，结合上游社区平台设计，把能力抽象出来；<br>4）整体的适配规划进一步细化出计划；<br>遗留问题作为SIG孵化运作的长期任务，定期到PMC汇报分享进展。责任人：巴延兴，完成时间：7月底 |
| No78 | OpenHarmony for RISC-V，进展介绍 | 结论：<br>按照当前RISC-VSIG工作目标和PMC专家的建议，继续推进OH for RISC-V工作遗留问题：<br>1）梳理当前OH for RISC-V适配的代码仓（三方库，基础组件），明确各代码仓适配工作的类型（修改编译选项、添加risc-v源码、切换版本等）责任人：邵阳，完成时间：2022年7月。<br>2）明确芯片厂商和软件所等成员单位维护和移植的代码仓。责任人：SIG组成员单位，完成时间：2022年7月<br>3）提前与适配涉及的代码仓owner联系，规划未来合入主线的具体方案。责任人：各代码仓适配负责人，完成时间2022年9月<br>4）RISC-VSIG组需要规划轻量级和小型系统适配工作。责任人：SIG组成员单位，完成时间：2022年10月<br>5）RISC-VSIG组需规划OH IDE的适配工作。责任人：SIG组成员单位，完成时间：2022年11月<br> |

