PMC 例会 2022-06-02

## 参会人员 (Attendance):

| 姓名     | 账号                                       |
| ------ | ---------------------------------------- |
| 董金光    | [@dongjinguang](https://gitee.com/dongjinguang) |
| 任革林    | [@im-off-this-week](https://gitee.com/im-off-this-week) |
| 李家欣    | [@ninalijiaxin](https://gitee.com/ninalijiaxin) |
| 张明修    | [@zmx1104](https://gitee.com/zmx1104)    |
| 吴勇辉    | [@davidwulanxi](https://gitee.com/davidwulanxi) |
| 马耀辉    | [@stesen](https://gitee.com/stesen)      |
| 梁克雷    | [@xzmu](https://gitee.com/xzmu)          |
| 黄明龙    | [@minglonghuang](https://gitee.com/minglonghuang) |
| 邢文华    | [@xhuazi](https://gitee.com/xhuazi)      |
| 高涵一    | [@gaohanyi1982](https://gitee.com/gaohanyi1982) |
| 余枝强    | [@yuzhiqiang101](https://gitee.com/yuzhiqiang101) |
| 议题相关人员 | 议题相关人员                                   |

## 议题(Agenda):

1. PMC etherpad 议题列表 [No73~74](https://gitee.com/link?target=https%3A%2F%2Fetherpad.openharmony.cn%2Fp%2Fpmc)

## 会议纪要(Minute of Meeting):

| 议题编号 | 议题名称               | 会议纪要                                     |
| ---- | ------------------ | ---------------------------------------- |
| No73 | 智慧城市蜂窝网络管理sig申请    | 结论：<br>1）同意智慧城市蜂窝终端管理方向成立SIG，补足OpenHarmony相关能力，并推动在相关领域/行业进行推广落地；<br>2）同意智慧城市蜂窝终端管理SIG开发行业专属SDK、建立行业标准、推动树立三表行业标杆示范项目 <br>遗留问题：<br>1）sig名称简化，并使用英文描述--负责人：张彬 完成时间：2022年6月8日。 <br>2）补充sig成员单位，不限于包含如下成员单位，模组+三表行业协会+表所属单位--负责人：彭昭 完成时间：2022年6月30日。 <br> 3）物模型：从鸿蒙内部尽量统一，负责人：张彬 完成时间：2022年6月9日。 <br>4)探讨丰富OpenHarmony OS，基于鸿蒙核心分布式的技术特征，其他方式做些协同工作，不是单纯的上报数据，电力公司交互，天翼物联交互，如电表上增加NFC，体现差异性--负责人：张彬 完成时间：2022年6月8日。<br>5）会后与兼容性SIG（高涵一：13693590671），讨论SDK接口一致性--负责人：张海名、谷龙龙 完成时间：2022年6月6日。 |
| No74 | 通报【主仓代码度量v2.0升级计划】 | 结论：<br>调整官网代码度量页面功能，支持多维度度量，支撑社区高效运营目标。责任人：孙健炜，完成时间 2022年6月15日<br> |

