PMC 例会 2022-04-21

## 参会人员 (Attendance):

| 姓名     | 账号                                       |
| ------ | ---------------------------------------- |
| 董金光    | [@dongjinguang](https://gitee.com/dongjinguang) |
| 任革林    | [@im-off-this-week](https://gitee.com/im-off-this-week) |
| 李家欣    | [@ninalijiaxin](https://gitee.com/ninalijiaxin) |
| 张明修    | [@zmx1104](https://gitee.com/zmx1104)    |
| 吴勇辉    | [@davidwulanxi](https://gitee.com/davidwulanxi) |
| 马耀辉    | [@stesen](https://gitee.com/stesen)      |
| 梁克雷    | [@xzmu](https://gitee.com/xzmu)          |
| 黄明龙    | [@minglonghuang](https://gitee.com/minglonghuang) |
| 赵文华    | [@shidi_snow](https://gitee.com/shidi_snow) |
| 邢文华    | [@xhuazi](https://gitee.com/xhuazi)      |
| 高涵一    | [@gaohanyi1982](https://gitee.com/gaohanyi1982) |
| 王意明    | [@youthdragon](https://gitee.com/youthdragon) |
| 丁勇     | [@ding-yong](https://gitee.com/ding-yong) |
| 强波     | [@huawei_qiangbo](https://gitee.com/huawei_qiangbo) |
| 议题相关人员 | 议题相关人员                                   |

## 议题(Agenda):

1. PMC etherpad 议题列表 [No64~70](https://gitee.com/link?target=https%3A%2F%2Fetherpad.openharmony.cn%2Fp%2Fpmc)

## 会议纪要(Minute of Meeting):

| 议题编号 | 议题名称                            | 会议纪要                                     |
| ---- | ------------------------------- | ---------------------------------------- |
| No64 | 欧洲侧发现的OpenHarmony社区问题更新         | 结论：<br>1）多个工具链问题：欢迎社区对clang工具链版本升级做贡献。Oniro团队提案的 clang 14 demo 与 编译运行时sig 对接讨论。负责人：刘建宇，安光霖。完成时间: 下一个release版本前 <br>2）对齐OpenHarmony和Oniro的开源软件BoM列表所应该包含的信息，确保符合OpenChain规定。负责人：刘建宇 ， 王意明。完成时间：2022年5月12日 <br>3）三方组件重复fork的问题：原则上如果能归一版本需要尽量归一，如由于场景不同确实需要不同版本，可另外审视允许。 负责人：各组件仓committer。暂无完成时间。 <br>4）二进制包开源和构建指导： 目前暂无进展，但是需要明确节奏。建议作为遗留问题定期追踪。负责人：刘建宇 ， 吴勇辉。ddl：定期追踪。 <br>5）. release版本版本号：以release sig为准。 |
| No65 | OpenHarmony代码仓分组下载管理方案          | 结论：<br>同意按照类别下载代码，同意开发板、产品以及CI工程名称统一的规则。<br>遗留问题：<br>1）支持按照类别下载代码后，需确定门禁看护策略。 责任人：王意明，完成时间：2021年05月13日<br>2）根据方案，刷新repo仓组织方式。 责任人：张小田，完成时间2022年4月30日.<br> 3）已支持的开发板建议根据规则逐步整改。  责任人：鲍国涛，完成时间：2022年7月30日 |
| No66 | 申请成立OpenCV SIG组                  | 结论：<br>建议进一步分析清楚两个问题，再进一步审视是否成立独立Sig。<br>1）OpenCV的适配哪些未来进入上游，哪些需要在OpenHarmony仓库上承载<br>2）从职责上分析与图形Sig的差异。责任人：巴延兴，完成时间：2022年05月31日 |
| No67 | 官网呈现PR、issue、sig、commits等数据统计规则 | 结论：<br>1）同意《OpenHarmony官网呈现数据统计规则》统计范围、统计接口、统计输出格式等规则。<br>2）同意PR数可以代表代码活跃性度，官网去掉commit数字展示。<br>3）同意委托祝尚元月中、月末周期性统计，QA SIG审核数据，交与基础设施组官网更新。 |
| No68 | OH Tech Day 情况通报                | 结论：<br>议题12选4。通过2轮总体组评审，2轮PMC评审，4个议题已经确认，议题演讲人与标题已确认，进展顺利。活动2022年4月25日进行。 |
| No69 | 社区代码贡献之星和社区代码卓越贡献单位颁奖设计的汇报      | 结论：<br>同意社区代码贡献之星和社区代码卓越贡献单位颁奖颁奖。<br>1）对于颁奖的标准，PMC建议同时考虑主仓代码度量结果和Community及Docs度量结果，采取权重相加的办法。<br>2）本次颁奖中，建议不要在奖项中显式化具体排名，可以采用TOP X的方式。3）对于本次颁奖，如果简单相加与单独代码度量结果一致，不影响颁奖受众的范围，则可直接采用名单颁奖；如果结果不一致，需要分析研究业界的权重惯例，按照惯例赋予代码及文档以权重。 |
| No70 | OpenHarmony开发工具SIG申请            | 结论：<br>1）同意成立ide-sig；<br>2）IDE定位作为developtools-sig的下游客户，已完成边界沟通和定义。<br>3）遗留问题：下一次PMC例会sig leader汇报ide插件市场构建的路标。 |

