PMC 例会 2023-08-10

## 参会人员 (Attendance)

| 姓名     | 账号                                       |
| ------ | ---------------------------------------- |
| 任革林    | [@im-off-this-week](https://gitee.com/im-off-this-week) |
| 董金光    | [@dongjinguang](https://gitee.com/dongjinguang) |
| 付天福    | [@futianfu](https://gitee.com/futianfu) |
| 吴勇辉    | [@davidwulanxi](https://gitee.com/davidwulanxi) |
| 强波 | [@huawei_qiangbo](https://gitee.com/huawei_qiangbo) |
| 鲜余强 | [@klooer](https://gitee.com/klooer) |
| 易见 | [@easy-to-see](https://gitee.com/easy-to-see) |
| 赵文华 | [@shidi_snow](https://gitee.com/shidi_snow) |
| 邢文华 | [@xhuazi](https://gitee.com/xhuazi)      |
| 高涵一 | [@gaohanyi1982](https://gitee.com/gaohanyi1982) |
| 王意明    | [@youthdragon](https://gitee.com/youthdragon) |
| 张小田 | [@handyohos](https://gitee.com/handyohos) |
| 李煜 | [@abbuu](https://gitee.com/abbuu) |
| 巴延兴 | [@bayanxing](https://gitee.com/bayanxing) |
| 议题相关人员 | 议题相关人员 |

## 议题(Agenda)

1. [PMC 议题列表](https://docs.qingque.cn/s/home/eZQB8yRFQfEFeAxk_6JKZEE0q?identityId=1tbICPd8j3s)

## 会议纪要(Minute of Meeting)

**议题1：sig_qa 工作进展汇报**  
汇报人：邢文华  
结论：  
同意QA-Sig工作总结和整体的重点工作规划  
1、明确重点工作落地计划，针对社区主要质量问题及时向PMC通报。  
2、尽快补充人力，确保重点工作能够稳步开展。  
3、和夏登平一起针对API质量在社区管理起来。  

**议题2：sig_docs工作进展汇报**  
汇报人：杨妮  
结论：  
1、官网内部搜索体验和头部搜索引擎查找OpenHarmony相关内容的体验需要提升。  
2、建议考虑文档如何参与官方论坛工作。  
3、社区翻译可以考虑邀请社区开发者、高校等参与。  


**议题3：sig_buildsystem工作进展汇报**  
汇报人：李文韬  
结论：  
1、规范SIG会议运作：明确会议开展的方式，会议纪要及时归档；  
2、对标业界好的项目，明确sig运作的目标、标杆，分析差距，梳理需求，如编译构建的速度、友好性等；  
3、组件化下载和张小田对齐下。  

**议题4：OpenHarmony社区3.0和3.1分支使用情况调查**  
汇报人：钟小明  
结论：  
1、根据数据分析和问卷调查，3.0和3.1分支维护过程中发布的补丁和版本使用量比较少，同意提前停止维护，仅对伙伴反馈的单点问题进行处理；  
2、提前停止维护要在8月份通过邮件向已使用的伙伴和单位收集意见，并通过社区进行公告。  
