PMC 例会 2023-03-23

## 参会人员 (Attendance)

| 姓名     | 账号                                       |
| ------ | ---------------------------------------- |
| 董金光    | [@dongjinguang](https://gitee.com/dongjinguang) |
| 任革林    | [@im-off-this-week](https://gitee.com/im-off-this-week) |
| 万承臻    | [@wanchengzhen](https://gitee.com/wanchengzhen) |
| 强波 | [@huawei_qiangbo](https://gitee.com/huawei_qiangbo) |
| 鲜余强 | [@klooer](https://gitee.com/klooer) |
| 李家欣 | [@ninalijiaxin](https://gitee.com/ninalijiaxin) |
| 马耀辉 | [@stesen](https://gitee.com/stesen) |
| 赵文华 | [@shidi_snow](https://gitee.com/shidi_snow) |
| 邢文华 | [@xhuazi](https://gitee.com/xhuazi)      |
| 高涵一 | [@gaohanyi1982](https://gitee.com/gaohanyi1982) |
| 王意明    | [@youthdragon](https://gitee.com/youthdragon) |
| 议题相关人员 | 议题相关人员                                   |

## 议题(Agenda)

1. [PMC 议题列表](https://docs.qingque.cn/s/home/eZQB8yRFQfEFeAxk_6JKZEE0q?identityId=1tbICPd8j3s)

## 会议纪要(Minute of Meeting)

**议题1：OpenHarmony-Graphics SIG工作进展汇报**  
汇报人：孟坤  
结论：  
1、SIG的运作会议纪要按时归档到正确的路径。  
遗留问题：  
1、通过将图形相关需求细化，纳入社区共建的需求规划中，吸引社区开发者参与。  
2、在社区开发板使能统一渲染能力（包括一些依赖统一渲染的动画的特性）。  

**议题2：OpenHarmony-SIG工作进展汇报 -- SystemApplication SIG**  
汇报人：张志军  
结论：  
1、系统应用要能够及时体现系统先进性，应用SIG可以和系统相关领域SIG共同规划，如何呈现。  
2、应用SIG要主动规划并对外发布任务，进一步激活社区。  
3、社区的代码下载要瘦身，应用部分即有代码也有二进制，建议根据场景可选择下载，减少带宽负载。  
遗留问题：  
1、中文输入法的诉求比较大，建议跟进输入法社区孵化项目进展，加速落地进入主干。  

**议题3：OH-HuaweiCloud-SIG申请**  
汇报人：陈星利  
结论：  
1、同意创建OH-HuaweiCloud-SIG，SIG的演进跟随OpenHarmony的LTS大版本进行演进  
2、SIG的的组件名称需要和OpenHarmony系统组件不冲突。  
3、对相关能力进一步拆分，基础通用功能可以考虑落入社区主干。  
遗留问题：  
1、代码仓的构建，每个组件是独立仓还是一起的，这一块后面要整理清楚  
--- 责任人：陈星利 完成时间：4月6日  
2 、OH-HuaweiCloud-SIG 包含了一些通用组件，通用组件和华为云业务相关的组件如何解耦上线前需要整理清楚  
--- 责任人：陈星利 完成时间：4月6日  

**议题4：OpenHarmony 社区治理章程及关键席位刷新策略**  
汇报人：董金光  
1、同意OpenHarmony社区PMC/Committer的推举/退出策略等治理章程的刷新建议。  
2、同意对OpenHarmony社区PMC核心成员的关键岗位职责进行清晰化定义。  
遗留问题：  
1、PMC/Committer治理章程刷新和完善。  
--- 责任人： 刘果、董金光  完成时间：4月16日  
2、PMC成员职责会后进一步评审。  
--- 责任人： PMC各成员   完成时间：4月16日  
