PMC 例会 2023-9-21

## 参会人员 (Attendance)

| 姓名     | 账号                                       |
| ------ | ---------------------------------------- |
| 任革林    | [@im-off-this-week](https://gitee.com/im-off-this-week) |
| 董金光    | [@dongjinguang](https://gitee.com/dongjinguang) |
| 万承臻    | [@wanchengzhen](https://gitee.com/wanchengzhen) |
| 付天福    | [@futianfu](https://gitee.com/futianfu) |
| 吴勇辉    | [@davidwulanxi](https://gitee.com/davidwulanxi) |
| 强波 | [@huawei_qiangbo](https://gitee.com/huawei_qiangbo) |
| 鲜余强 | [@klooer](https://gitee.com/klooer) |
| 余枝强 | [@yuzhiqiang101](https://gitee.com/yuzhiqiang101) |
| 易见 | [@easy-to-see](https://gitee.com/easy-to-see) |
| 马耀辉 | [@stesen](https://gitee.com/stesen) |
| 赵文华 | [@shidi_snow](https://gitee.com/shidi_snow) |
| 丁勇 | [@ding-yong](https://gitee.com/ding-yong) |
| 邢文华 | [@xhuazi](https://gitee.com/xhuazi)      |
| 高涵一 | [@gaohanyi1982](https://gitee.com/gaohanyi1982) |
| 王意明    | [@youthdragon](https://gitee.com/youthdragon) |
| 张小田 | [@handyohos](https://gitee.com/handyohos) |
| 李煜 | [@abbuu](https://gitee.com/abbuu) |
| 巴延兴 | [@bayanxing](https://gitee.com/bayanxing) |
| 议题相关人员 | 议题相关人员 |

## 议题(Agenda)

1. [PMC 议题列表](https://docs.qingque.cn/s/home/eZQB8yRFQfEFeAxk_6JKZEE0q?identityId=1tbICPd8j3s)

## 会议纪要(Minute of Meeting)

**议题1：社区4.0 Release版本路标发布汇报**  
汇报人：艾勇福  
结论：  
1、4.0 Release版本发布时间定在10月25号。  
2、版本路标发布建议补充API level、版本提供的重点特性和关键能力概要说明等信息。  
遗留问题：  
无。  

**议题2：sig_devboard工作进展汇报**  
汇报人：刘洋  
结论：  
1、建议与开发者更多互动，收集第三方开发板适配相关的问题或诉求，持续改进，支撑SIG更好运作。  
2、建议找一些开发者来验证当前开发板移植指导的效果，根据反馈不断优化，目标是要让开发者通过指导文档能解决其90%以上的问题。  
3、提前规划OH论坛中开发板版块的建设，后续要作为开发板相关开发者的主要交流阵地。  
4、重点工作的目标和完成时间点再细化刷新一下。  
遗留问题：  
1、当前SIG内资料较分散，求助渠道不太清晰，建议在开发板SIG的主页针对性优化。  

**议题3：sig_gaming工作进展汇报**  
汇报人：陆泽辉  
结论：  
1、重新审视本sig的目标、工作范围和交付件等。本SIG工作范围不只适配游戏引擎，在OpenHarmony上开发一个高效的游戏类应用，输出相关的开发工具、指导文档等内容也要涵盖。  
2、游戏类通用的技术放到社区SIG中。  
遗留问题：  
1、此前会议运作相关的纪要整理归档到社区中。  

**议题4：sig_opengfxdriver工作进展汇报**  
汇报人：张雷宇  
结论：  
1、社区的开发板尽快使能开源GPU驱动。  
2、交流渠道以社区渠道为主，沟通纪要及时归档到指定位置。  
遗留问题：  
1、验证工作：验证了哪些开发板，验证的哪个系统版本以及通过什么方式验证的，会后发给任革林。  

**议题5：sig_media工作进展汇报**  
汇报人：杜明亮  
结论：  
1、SIG要例行运作起来。  
2、Small系统上的能力要继续支撑演进。  
3、发布2024年的共建需求，需求认领后要加强协同，定期运作跟进需求交付。  
4、建议媒体领域跟随OpenHarmony版本发布节奏，多发布一些技术解读的文章、视频、样例等，内容要丰富起来。  
5、提前规划OH论坛中媒体部分的论坛支撑工作。  
遗留问题：  
无。  
