PMC 例会 2023-11-16

## 参会人员 (Attendance)

| 姓名     | 账号                                       |
| ------ | ---------------------------------------- |
| 任革林    | [@im-off-this-week](https://gitee.com/im-off-this-week) |
| 董金光    | [@dongjinguang](https://gitee.com/dongjinguang) |
| 吴勇辉    | [@davidwulanxi](https://gitee.com/davidwulanxi) |
| 鲜余强 | [@klooer](https://gitee.com/klooer) |
| 余枝强 | [@yuzhiqiang101](https://gitee.com/yuzhiqiang101) |
| 易见 | [@easy-to-see](https://gitee.com/easy-to-see) |
| 邢文华 | [@xhuazi](https://gitee.com/xhuazi)      |
| 高涵一 | [@gaohanyi1982](https://gitee.com/gaohanyi1982) |
| 王意明    | [@youthdragon](https://gitee.com/youthdragon) |
| 张小田 | [@handyohos](https://gitee.com/handyohos) |
| 李煜 | [@abbuu](https://gitee.com/abbuu) |
| 巴延兴 | [@bayanxing](https://gitee.com/bayanxing) |
| 议题相关人员 | 议题相关人员 |

## 议题(Agenda)

1. [PMC 议题列表](https://docs.qingque.cn/s/home/eZQB8yRFQfEFeAxk_6JKZEE0q?identityId=1tbICPd8j3s)

## 会议纪要(Minute of Meeting)

**议题1： OpenHarmony社区治理规则为适配OpenHarmony-TPC变更申请**  
汇报人：钟禄平  
结论：  
1、闭环如下遗留问题后再变更。  
遗留问题：  
1、OpenHarmony项目代码许可证与特殊许可证评审指导：  
1）可接纳的第三方依赖的许可证白名单，需增加OpenHarmony-TPC可接纳白名单。该白名单需要与法务对齐。 责任人：钟禄平，闭环时间 11.17  
2）特殊许可证评审的组织中“TPC代表”的描述建议修改为三方库SIG代表。同时需与原作者确认法务代表是否需要修改。责任人：钟禄平，闭环时间 11.17  
3）特殊许可证评审规则一中关于“用户态”一词的描述需与原作者确认是否可改为应用层，使其能涵盖三方库。  责任人：钟禄平，闭环时间 11.17  
2、第三方开源软件引入指导：新增OpenHarmony-TPC软件选型指导文档，需重新定义文档命名，调整内容，增加发布OHPM的指导内容。  责任人：钟禄平，闭环时间 11.23  
3、代码仓许可证与版权声明规范：OpenHarmony社区包含OpenHarmony-TPC，建议关于范围的部分，修改为本规范仅适用于OpenHarmony社区，不适用于将OpenHarmony项目应用于个人或企业以开发其它产品的场景。 责任人：钟禄平，闭环时间 11.16  
4、开源义务履行合规交付制品管理规范及指导：文档提议的开源软件NOTICE生成规则及要求，需要增加OpenHarmony-TPC的NOTICE生成机制，将其纳入编译发布环节实现自动化收集。        责任人：钟禄平    闭环时间  11.21  
5、OpenHarmony-TPC版本号命名规则，修改为只需参照社区三方库版本命名即可。   责任人：钟禄平    闭环时间：11.16  

**议题2： sig_infrastructure工作进展汇报**  
汇报人：王意明  
结论：  
1、整体工作内容饱满，有前瞻性，建议将工作组和SIG的工作区分开运作，SIG运作相关的纪要及时归档至社区指定位置。  
遗留问题：  
1、部件化解耦、部件化元数据治理和刘勋一起对齐讨论，纳入正式需求。  责任人： 王意明、刘勋  完成时间：2023.12.30  
2、针对三方开源软件的SBOM 设计树的全量化自动收集以及准确性校验机制需要尽快完成。  责任人：王意明  时间：2023.12.30  

**议题3： sig_loongarch工作进展汇报**  
汇报人：连志安  
结论：  
1、刷新技术地图：颗粒度再小一点，标注完成状态（已完成/未完成/部分完成）  
2、sig资料刷新到最新状态；  
3、sig进度较慢，刷新下一步计划的时间点；  
4、会议运作回归到社区，纪要等归档到社区中  
遗留问题：  
无。  

**议题4： sig_mips工作进展汇报**  
汇报人：洪涛  
结论：  
1、建议把基础能力的部分如内核/指令集相关的实现放到社区中。  
遗留问题：  
无。  

**议题5： sig_napi_generator工作进展汇报**  
汇报人：赵军霞  
结论：  
1、建议“API风险扫描工具”名称改为“API平台依赖分析扫描工具”；  
2、建议在开发者论坛加大宣传，包括工具下载路径、使用方式等，DevEco的使用方式暂时以离线方式提供，待DevEco插件市场成熟后再更新使用方式；  
3、建议工具可以根据自身需求与OS平台结合，相互促进演进；  
遗留问题：  
1、考虑如何与Aki合作，进行二者融合；  责任人： 赵军霞   时间： 2023.12.30  

**议题6： sig_crossplatformui工作进展汇报**  
汇报人：李辉  
结论：  
1、React Native要尽快在Gitee上建仓，按社区的流程规范运作起来。责任人：李国坤  完成时间 2023/11/30  
遗留问题：  
1、 请与sig_qt确认，是否继续独立运作，还是要合并到sig_crossplatformui中来。  
确认结果：目前qt一直由软通独立运作，不用合并到sig_crossplatformui中  

**议题7： sig_openblock工作进展汇报**  
汇报人：杜天微  
结论：  
1、汇报和讨论了openblock SIG当前的技术实现方式及应用领域。  
遗留问题：  
1、当前社区中关于本SIG的相关资料较少，需尽快将相关的操作指导/文档资料等刷新到community和 https://gitee.com/openharmony-sig/openblock仓下。 责任人： 杜天微 完成时间：2023/12/31日前。  
