PMC 例会 2023-11-30

## 参会人员 (Attendance)

| 姓名     | 账号                                       |
| ------ | ---------------------------------------- |
| 任革林    | [@im-off-this-week](https://gitee.com/im-off-this-week) |
| 董金光    | [@dongjinguang](https://gitee.com/dongjinguang) |
| 付天福    | [@futianfu](https://gitee.com/futianfu) |
| 吴勇辉    | [@davidwulanxi](https://gitee.com/davidwulanxi) |
| 强波 | [@huawei_qiangbo](https://gitee.com/huawei_qiangbo) |
| 鲜余强 | [@klooer](https://gitee.com/klooer) |
| 余枝强 | [@yuzhiqiang101](https://gitee.com/yuzhiqiang101) |
| 易见 | [@easy-to-see](https://gitee.com/easy-to-see) |
| 马耀辉 | [@stesen](https://gitee.com/stesen) |
| 赵文华 | [@shidi_snow](https://gitee.com/shidi_snow) |
| 邢文华 | [@xhuazi](https://gitee.com/xhuazi)      |
| 高涵一 | [@gaohanyi1982](https://gitee.com/gaohanyi1982) |
| 王意明    | [@youthdragon](https://gitee.com/youthdragon) |
| 张小田 | [@handyohos](https://gitee.com/handyohos) |
| 李煜 | [@abbuu](https://gitee.com/abbuu) |
| 巴延兴 | [@bayanxing](https://gitee.com/bayanxing) |
| 议题相关人员 | 议题相关人员 |

## 议题(Agenda)

1. [PMC 议题列表](https://docs.qingque.cn/s/home/eZQB8yRFQfEFeAxk_6JKZEE0q?identityId=1tbICPd8j3s)

## 会议纪要(Minute of Meeting)

**议题1： sig_cellular_device_mgr工作进展汇报**  
汇报人： 张彬  
结论：  
1、SIG的技术地图及运作的会议纪要归档至社区。  
2、当前SIG进展较慢，需加快进度。  
3、与PMC保持良好沟通互动，及时反馈进展。  
遗留问题：  
1、对后续规划和投入给出更明确规划，2月份前再汇报一次工作进展。  

**议题2： sig_opencv工作进展汇报**  
汇报人： 张守忠  
结论：  
1、建议opencv sig内部做好工作交接。  
2、重新澄清SIG的业务范围和计划。  
遗留问题：  
1、结合历史汇报纪要刷新材料近期再汇报一次。  

**议题3： sig_python工作进展汇报**  
汇报人： 唐佐林  
结论：  
1、会议讨论了项目的进度和设备开发情况，介绍了交互式命令行开发等。  
2、涉及开源版权声明的问题，建议可以联系基金会律师团队处理。  
3、吸纳更多成员加入，进一步壮大SIG组织，解决python在多端设备上尤其是标准设备上使能，以及自动化、工具等应用场景的生产力的问题。  
遗留问题：  
无。  

**议题4： sig_compliance工作进展汇报**  
汇报人： 高亮  
结论：  
1、合规SIG的社区运营规范，SIG成员多样性好，吸引了较多伙伴参与共建，同意合规SIG Leader换届结果。  
2、建议合规SIG帮助基础设施组完善SBOM规范。  
遗留问题：  
无。  

**议题5： sig_crossplatformui 技术范围变化及组织成员变更申请**  
汇报人： 李辉、刘子成  
结论：  
1、同意扩大sig_crossplatformui的技术范围，增加对Cordova框架的适配。  
2、同意sig_crossplatformui成员中增加Cordova框架对应的副组长和Committer。  
遗留问题：  
1、会后同步刷新社区SIG的描述，增加Cordova相关内容。   责任人：李辉  完成时间：2023/12/30  

**议题6： 社区共建优秀成员Committer名单推举**  
汇报人： 林志南、黄首西  
结论：  
1、同意连志安成为device_board_hihope、vendor_hihope仓的Committer。  
2、同意艾彬成为applications_app_samples仓的Committer。  
3、同意赵鑫成为xts_tools仓的Committer。  
遗留问题：  
无。  

**议题7： 社区共建优秀单位的PMC名单推举**  
汇报人： 林志南、黄首西  
结论：  
1、同意新增王石、候鹏飞、庞伟为PMC成员。  
遗留问题：  
无。  
