PMC 例会 2023-10-19

## 参会人员 (Attendance)

| 姓名     | 账号                                       |
| ------ | ---------------------------------------- |
| 任革林    | [@im-off-this-week](https://gitee.com/im-off-this-week) |
| 董金光    | [@dongjinguang](https://gitee.com/dongjinguang) |
| 付天福    | [@futianfu](https://gitee.com/futianfu) |
| 吴勇辉    | [@davidwulanxi](https://gitee.com/davidwulanxi) |
| 易见 | [@easy-to-see](https://gitee.com/easy-to-see) |
| 马耀辉 | [@stesen](https://gitee.com/stesen) |
| 赵文华 | [@shidi_snow](https://gitee.com/shidi_snow) |
| 邢文华 | [@xhuazi](https://gitee.com/xhuazi)      |
| 高涵一 | [@gaohanyi1982](https://gitee.com/gaohanyi1982) |
| 张小田 | [@handyohos](https://gitee.com/handyohos) |
| 李煜 | [@abbuu](https://gitee.com/abbuu) |
| 巴延兴 | [@bayanxing](https://gitee.com/bayanxing) |
| 议题相关人员 | 议题相关人员 |

## 议题(Agenda)

1. [PMC 议题列表](https://docs.qingque.cn/s/home/eZQB8yRFQfEFeAxk_6JKZEE0q?identityId=1tbICPd8j3s)

## 会议纪要(Minute of Meeting)

**议题1：sig_huaweicloud工作进展汇报**  
汇报人：聂雁凌  
结论：  
1、社区运作需更加规范，定期组织治理会议，通过社区运作进行需求讨论，特性合入，源码下载等。  
2、进一步完善开发者使用资料，方便开发者集成。  
遗留问题：  
1、明确SIG的目标和范围，根据用户使用成熟度确定孵化毕业时间。  

**议题2：sig_ide工作进展汇报**  
汇报人：何东杰  
结论：  
1、进一步扩大SIG的业务范，Device-Tools 建议开放到社区共建开发；  
2、DevEco Studio可考虑支持自身的插件开发，牵引开发者在DevEco Studio上开发插件；  
遗留问题：  
1、会后和黄首西讨论IDE社区运作策略。  

**议题3：应用商店工作进展汇报**  
汇报人：贾文洋  
结论：  
1、由于应用商店涉及部署、运营和商业等较为繁杂的事务，后面还需进一步磋商。  
2、技术上涉及云侧，上架审核，签名，账号体系（包括开发者账号和用户账号），需要和社区周边组织以及基金会共同探讨可行的方案。  
遗留问题：  
1、进一步明确在社区的定位，To B，To C or To D？  
2、云侧建议采用微服务化架构，朝着国产可控、安全可靠的方向演进。  

**议题4：社区共建优秀成员Committer名单推举**  
汇报人：林志南/黄首西  
结论：  
1、同意王石为communication_wifi、communication_bluetooth仓库的committer，张守忠为communication_bluetooth_service仓库的committer，董伟 xts_acts仓库的committer，祁金全drivers_peripheral仓的Committer。  
2、暂不同意贾文洋任命为hiviewdfx_hilog仓库的Committer，hilog本身进入稳定发展阶段，后续变化不大，已和贾文洋沟通，11月会进行规划对齐，明确方向后进行committer安排。  
3、暂不同意陈迅任命为arkcompiler_ets_runtime仓的committer，当前PR及Review无法体现对业务的深入理解，建议在此方面进一步提升。  
4、其余暂不满足标准（10PR+5Review）的贡献者，建议贡献者继续在社区活跃参与贡献，待满足后再进行一次推荐候选。建议能体现贡献者对本领域设计/实现的深入理解，做到持续贡献，评论有建设性等。  

**议题5&6：OH项目网站增加项目孵化状态说明 & OH项目网站增加基于OH开源项目的使用者列表**  
汇报人：杨政  
结论：  
1、OH官网孵化需求中关于Git仓孵化状态说明，同意采用在gitee项目介绍中新增项目正在孵化中的文案补充说明。  
2、OH官网“增加使用者列表”的需求，在OH官网导航栏中采用新增一级菜单入口“解决方案”，并设计开发详情页面。  
3、计划上线时间：10月30日。  
遗留问题：  
1、由基础设施官网工作组提供高保真设计图。  
2、由任革林老师和王意明老师协调解决官网当前开发人力缺口。（需要1位前端以及1位后端开发工程师），工作量前端4人/天，后端4人/天。  
3、由杨娜老师10月22日前收集完解决方案详细内容。  

**议题7： OpenHarmony 外设SIG申请汇报**  
汇报人：易海涛  
结论：  
1、同意成立OpenHarmony 外设SIG。  
遗留问题：  
1、更新P4页框图：明确外设SIG范围与驱动SIG的界面，责任人：易海涛、赵文华  
2、与打印机SIG梳理配合界面，责任人：易海涛  
