PMC 例会 2023-07-14

## 参会人员 (Attendance)

| 姓名     | 账号                                       |
| ------ | ---------------------------------------- |
| 任革林    | [@im-off-this-week](https://gitee.com/im-off-this-week) |
| 董金光    | [@dongjinguang](https://gitee.com/dongjinguang) |
| 吴勇辉    | [@davidwulanxi](https://gitee.com/davidwulanxi) |
| 鲜余强 | [@klooer](https://gitee.com/klooer) |
| 余枝强 | [@yuzhiqiang101](https://gitee.com/yuzhiqiang101) |
| 易见 | [@easy-to-see](https://gitee.com/easy-to-see) |
| 马耀辉 | [@stesen](https://gitee.com/stesen) |
| 赵文华 | [@shidi_snow](https://gitee.com/shidi_snow) |
| 邢文华 | [@xhuazi](https://gitee.com/xhuazi)      |
| 高涵一 | [@gaohanyi1982](https://gitee.com/gaohanyi1982) |
| 王意明    | [@youthdragon](https://gitee.com/youthdragon) |
| 张小田 | [@handyohos](https://gitee.com/handyohos) |
| 李煜 | [@abbuu](https://gitee.com/abbuu) |
| 议题相关人员 | 议题相关人员 |

## 议题(Agenda)

1. [PMC 议题列表](https://docs.qingque.cn/s/home/eZQB8yRFQfEFeAxk_6JKZEE0q?identityId=1tbICPd8j3s)

## 会议纪要(Minute of Meeting)

**议题1：社区维护分支chromium维护策略决策**  
汇报人：蒋晓峰  
结论：  
1、在A类捐献者没有发布基于OpenHarmony 3.1-release版本的web chromium内核的商用产品的情况下，同意后续不再维护3.1-release分支上chromium开源软件的漏洞。  
遗留问题：  
1、确认A类捐献者是否有发布基于OpenHarmony 3.1-release版本且使用web chromium内核的商用产品。如有发布，需再次上会评审。  

**议题2：OpenHarmony-合规 SIG例行进展汇报**  
汇报人：高亮  
结论：  
汇报合规SIG 4-7月进展，如下，  
1、OpenChain认证已通过电子标准院评审，待合同执行和证书发放；  
2、合规SIG当前已有7家单位的10名合作伙伴加入，共同建设，分为4个小组运作，同时在6月份与OpenEuler合规SIG在南京 润和进行了线下研讨活动；  
3、设计树SBOM和构建树SBOM 计划配套OpenHarmony 4.0 Beta2 发布SBOM树信息。  
4、SBOM数据治理过程中发现问题60+ ，已提issue进行跟踪，需各子系统加快以【SBOM数据治理】开头的issue处理，并提交给邢文华和赵鹏进行推动  
遗留问题：  
1、 SBOM数据治理中发现的问题，提交给QA-SIG邢文华和和Release-SIG赵鹏推动闭环。  

**议题3: Qt For OpenHarmony进展汇报**  
汇报人：蔡万苍  
结论：  
1、Qt-Sig进展正常，目标成果符合预期，可以提供相关生态用户正常使用；  
2、开发计划调整符合Sig目标要求，同意按照调整后的计划继续执行；  
3、鼓励相关生态开发者编写一些经验文章，从使用者角度对Sig进行建议，对使用过程中的问题进行说明；  
4、建议优先通过社区方式与OpenHarmony社区其它Sig沟通，譬如通过社区issue解决问题；  
5、Sig仓库增加License风险提示。  
遗留问题：  
无。  
