PMC 例会 2023-04-06

## 参会人员 (Attendance)

| 姓名     | 账号                                       |
| ------ | ---------------------------------------- |
| 董金光    | [@dongjinguang](https://gitee.com/dongjinguang) |
| 任革林    | [@im-off-this-week](https://gitee.com/im-off-this-week) |
| 万承臻    | [@wanchengzhen](https://gitee.com/wanchengzhen) |
| 付天福    | [@futianfu](https://gitee.com/futianfu) |
| 吴勇辉    | [@davidwulanxi](https://gitee.com/davidwulanxi) |
| 强波 | [@huawei_qiangbo](https://gitee.com/huawei_qiangbo) |
| 鲜余强 | [@klooer](https://gitee.com/klooer) |
| 余枝强 | [@yuzhiqiang101](https://gitee.com/yuzhiqiang101) |
| 马耀辉 | [@stesen](https://gitee.com/stesen) |
| 丁勇 | [@ding-yong](https://gitee.com/ding-yong) |
| 高涵一 | [@gaohanyi1982](https://gitee.com/gaohanyi1982) |
| 王意明    | [@youthdragon](https://gitee.com/youthdragon) |
| 议题相关人员 | 议题相关人员                                   |

## 议题(Agenda)

1. [PMC 议题列表](https://docs.qingque.cn/s/home/eZQB8yRFQfEFeAxk_6JKZEE0q?identityId=1tbICPd8j3s)

## 会议纪要(Minute of Meeting)

**议题1：OpenHarmony-合规 SIG工作进展汇报**  
汇报人：高亮  
结论：  
1、建议合规SIG除孵化毕业，及版本发布外，定期组织专项审计，面向社区多开展合规培训  
2、SBOM成分中建议将社区自研贡献的开源部件和第三方开源软件能够分区开，方便管理和查看。  
遗留问题：  
无。  

**议题2： OpenHarmony 社区治理制度及关键席位刷新策略决策**  
汇报人：董金光  
结论：  
1、同意对OH社区PMC/Committer的治理章程刷新  
2、同意Committer新增成员的建议名单  
3、同意PMC主席候选成员申报和后续改选  
4、同意PMC新增候选成员申报和后续改选  
遗留问题：  
1、收集现有PMC成员中有意向申请PMC主席的候选人名单  责任人：杨娜、完成时间：4月11日  
2、根据方案设计、PR提交数、社区运作、技术推广、方案评审等六个维度整理并征集新增PMC候选成员的自荐材料--- 责任人： 杨娜、董金光  完成时间：4月11日  
