PMC 例会 2023-05-18

## 参会人员 (Attendance)

| 姓名     | 账号                                       |
| ------ | ---------------------------------------- |
| 任革林    | [@im-off-this-week](https://gitee.com/im-off-this-week) |
| 董金光    | [@dongjinguang](https://gitee.com/dongjinguang) |
| 付天福    | [@futianfu](https://gitee.com/futianfu) |
| 吴勇辉    | [@davidwulanxi](https://gitee.com/davidwulanxi) |
| 鲜余强 | [@klooer](https://gitee.com/klooer) |
| 余枝强 | [@yuzhiqiang101](https://gitee.com/yuzhiqiang101) |
| 易见 | [@easy-to-see](https://gitee.com/easy-to-see) |
| 马耀辉 | [@stesen](https://gitee.com/stesen) |
| 丁勇 | [@ding-yong](https://gitee.com/ding-yong) |
| 邢文华 | [@xhuazi](https://gitee.com/xhuazi)      |
| 高涵一 | [@gaohanyi1982](https://gitee.com/gaohanyi1982) |
| 王意明    | [@youthdragon](https://gitee.com/youthdragon) |
| 张小田 | [@handyohos](https://gitee.com/handyohos) |
| 李煜 | [@abbuu](https://gitee.com/abbuu) |
| 议题相关人员 | 议题相关人员 |

## 议题(Agenda)

1. [PMC 议题列表](https://docs.qingque.cn/s/home/eZQB8yRFQfEFeAxk_6JKZEE0q?identityId=1tbICPd8j3s)

## 会议纪要(Minute of Meeting)

**议题1：OpenHarmony社区维护运作策略及3.0LTS分支生命周期调整**  
结论：  
1、社区维护运作策略本次会议不决策，建议参考业界通用做法，并输出运作和分工细则后再申报议题评审。  
2、同意社区release分支和LTS分支的默认生命周期，同意根据分支使用情况可以由Release SIG发起，由PMC评审，调整社区维护分支生命周期。  
3、同意3.0分支生命周期计划调整，主动维护期和被动维护期的具体结束时间需要与兼容性工作组和分支主要使用伙伴沟通后确认。  
遗留问题：  
1、3.0分支的具体维护周期，与兼容性工作组和分支主要使用伙伴沟通后确认——钟小明、5月30日  

**议题2：RISC-V SIG共建与运营规划汇报**  
结论：  
1、建议QEMU-RV社区接收方式：合入社区QEMU代码仓；  
2、尽快将OpenHarmony-RV的代码放到社区里建仓孵化；  
3、明确SIG与社区之间的技术支撑渠道：  
1) 大方向技术支撑，寻找对应SIG，通过提交议题，寻求技术帮助；  
2) 小的问题支撑，通过在对应代码仓提交issue寻求解决方式;  
3) 建议和本SIG关系密切的模块专家，纳入本SIG；  

遗留问题：  
无。  

**议题3：软总线SIG 工作进展汇报**  
结论：  
1、补充一下FAQ，针对常见社区疑问，包括问题定位，问题界面等作出说明。  
2、确认一下蓝牙服务相关共建进展和开展方式，纳入SIG管理。  
遗留问题：  
1、确认一下Rust接口的开放，是北向public接口，还是inner接口。  
