PMC 例会 2023-8-24

## 参会人员 (Attendance)

| 姓名     | 账号                                       |
| ------ | ---------------------------------------- |
| 任革林    | [@im-off-this-week](https://gitee.com/im-off-this-week) |
| 董金光    | [@dongjinguang](https://gitee.com/dongjinguang) |
| 强波 | [@huawei_qiangbo](https://gitee.com/huawei_qiangbo) |
| 易见 | [@easy-to-see](https://gitee.com/easy-to-see) |
| 马耀辉 | [@stesen](https://gitee.com/stesen) |
| 赵文华 | [@shidi_snow](https://gitee.com/shidi_snow) |
| 丁勇 | [@ding-yong](https://gitee.com/ding-yong) |
| 邢文华 | [@xhuazi](https://gitee.com/xhuazi)      |
| 高涵一 | [@gaohanyi1982](https://gitee.com/gaohanyi1982) |
| 王意明    | [@youthdragon](https://gitee.com/youthdragon) |
| 张小田 | [@handyohos](https://gitee.com/handyohos) |
| 李煜 | [@abbuu](https://gitee.com/abbuu) |
| 巴延兴 | [@bayanxing](https://gitee.com/bayanxing) |
| 议题相关人员 | 议题相关人员 |

## 议题(Agenda)

1. [PMC 议题列表](https://docs.qingque.cn/s/home/eZQB8yRFQfEFeAxk_6JKZEE0q?identityId=1tbICPd8j3s)

## 会议纪要(Minute of Meeting)

**议题1：社区代码提交commit message规范评审**  
汇报人：裴家俊  
结论：  
1、同意社区使用统一的代码提交commit message规范，增加约束“提交信息需要使用英文描述”。  
2、同意本次commit message的建议。  
遗留问题：  
1、测试项改成必选（如果有代码提交，是必选；非代码提交，可以描述一下不涉及测试的原因)。  
2、需要增加门禁拦截, 新增代码需要符合格式要求，具体拦截格式线下再规划 。 责任人：王意明  
3、提交信息线下跟 邢文华 对齐。  
4、PR是否限制只能包含一个commit。 责任人：张智伟  

**议题2： 申请成立sig_ads，在OpenHarmony社区统一广告标准，构建OpenHarmony广告技术能力**  
汇报人：姜明  
结论：  
1、同意新建立sig_ads。  
遗留问题：  
1、后续工作需要考虑如何在社区提供联调环境，方便测试联调。  
2、OpenHarmony应用当前允许集成三方广告SDK，后续需要考虑如何解决这种可能导致多份集成SDK的问题。  
3、需要评估广告能力后台常驻或者部分常驻的影响，如何保证系统安全和业务发展的平衡。  
4、需要考虑广告业务能力如何与OpenHarmony系统特有能力结合创新。  
5、需要明确广告内容审核责任的归属。  
6、广告业务的发展需要考虑商业收入和用户体验的平衡。  
7、sig的成员需要将三方广告平台一起纳入。  

**议题3：sig_crossplatformui 组织成员变更申请**  
汇报人：李辉  
结论：  
1、同意sig_crossplatformui 组织成员变更和工作范围调整申请。  
遗留问题：  
1、跨平台框架OpenHarmony适配工作要以社区的方式运作起来，在下一次PMC会议上汇报这些跨平台框架的进展。  （责任人：李辉  完成时间：2023/9/7）  
2、刷新sig_crossplatformui官网的工作范围、计划节奏，需要包含各跨平台框架的内容。  （责任人：李辉  完成时间：2023/9/7）  

**议题4：sig_appframework工作进展汇报**  
汇报人：强波  
结论：  
1、社区issue处理时长要注意，可以设定最长处理时间，保证响应闭环。  
2、审视AppFwk各代码仓committer是否需要扩充。  
遗留问题：  
1、社区共建可以从需求排序中选择优先级较低或长期需求。  
2、SIG包含的子系统范围，先与各领域充分讨论，达成一致后再做调整。  

**议题5：sig_api工作进展汇报**  
汇报人：夏登平  
结论：  
1、release后正式发布的API变更率要严格控制。  
2、API的beta要加强，丰富各类措施，调动多渠道力量加强beta的效果。  
3、社区共建 API的评审流程继续优化。  
遗留问题：  
1、API相关规范发布到社区。  
2、完成SIG成员和工作范围等内容的刷新。  
3、刷新下一步计划的落地时间。  

**议题6：sig_telephony工作进展汇报**  
汇报人：韩静/毛思平  
结论：  
1、提高issue处理的效率，2天内答复。  
2、补全WiFi相关信息。  
遗留问题：  
1、在社区发布共建需求（比如MQTT等物联网协议）。  
2、候选人满足社区贡献要求后再进行SIG Leader的更换。  
