PMC 例会 2023-05-04

## 参会人员 (Attendance)

| 姓名     | 账号                                       |
| ------ | ---------------------------------------- |
| 任革林    | [@im-off-this-week](https://gitee.com/im-off-this-week) |
| 董金光    | [@dongjinguang](https://gitee.com/dongjinguang) |
| 吴勇辉    | [@davidwulanxi](https://gitee.com/davidwulanxi) |
| 强波 | [@huawei_qiangbo](https://gitee.com/huawei_qiangbo) |
| 鲜余强 | [@klooer](https://gitee.com/klooer) |
| 易见 | [@easy-to-see](https://gitee.com/easy-to-see) |
| 马耀辉 | [@stesen](https://gitee.com/stesen) |
| 赵文华 | [@shidi_snow](https://gitee.com/shidi_snow) |
| 邢文华 | [@xhuazi](https://gitee.com/xhuazi)      |
| 高涵一 | [@gaohanyi1982](https://gitee.com/gaohanyi1982) |
| 王意明    | [@youthdragon](https://gitee.com/youthdragon) |
| 张小田 | [@handyohos](https://gitee.com/handyohos) |
| 李煜 | [@abbuu](https://gitee.com/abbuu) |
| 巴延兴 | [@bayanxing](https://gitee.com/bayanxing) |
| 议题相关人员 | 议题相关人员 |

## 议题(Agenda)

1. [PMC 议题列表](https://docs.qingque.cn/s/home/eZQB8yRFQfEFeAxk_6JKZEE0q?identityId=1tbICPd8j3s)

## 会议纪要(Minute of Meeting)

**议题1：《开源合规政策及指导》及《合规SIG运作共识》评审**  
汇报人：高亮  
结论：  
1、闭环以下遗留问题后，整体同意通过《开源合规政策及指导》文档。  
2、整体同意通过《合规SIG运作共识》。  
遗留问题：  
1、《开源合规政策及指导》：  
a. 开源合规类政策文档在docs仓contribute 目录下，再建一个开源合规目录，将新增文档统一纳入。  
b. 文档中“策略”的表述范围不准确换成“政策”。  
c. 开源合规文档中需要提现文档脉络关系，以开源引入-社区开发-社区发布来串联。  
d. 社区合规政策中包含二进制合规，不完全强调“开源合规”，整体为合规策略，进一步分文二进制和开源。  
e. 修订说明中 有“被追踪”的表述，建议修改。  
f. 上游社区贡献，upstream first 作为业界常见实践，不是合规问题，建议修正合规相关表述。  
2、OAT 项目可以进行孵化毕业评审进入主线，使得在工程工具领域有代码提交，更便于衡量工程工具相关贡献。  

**议题2、OpenHarmony-DataManagement SIG工作进展汇报**  
汇报人：龚阿世  
结论：  
1、SIG例会后面规范双周例行运作，会议纪要及时上传。  
2、端云协同是否可以对接应用，做一个样板。  
3、后续安排Committer支撑OH论坛答疑。  
遗留问题：  
1、梳理社区共建需求。---5月份完成  
2、上传下载、时间时区、主题框架、输入法框架，下次单独汇报。  
3、应用启动时，不依赖的数据管理相关库是否能按需加载，会后进一步排查。  
