PMC 例会 2024-03-14

## 参会人员 (Attendance)

| 姓名     | 账号                                       |
| ------ | ---------------------------------------- |
| 任革林    | [@im-off-this-week](https://gitee.com/im-off-this-week) |
| 董金光    | [@dongjinguang](https://gitee.com/dongjinguang) |
| 付天福    | [@futianfu](https://gitee.com/futianfu) |
| 强波 | [@huawei_qiangbo](https://gitee.com/huawei_qiangbo) |
| 余枝强 | [@yuzhiqiang101](https://gitee.com/yuzhiqiang101) |
| 易见 | [@easy-to-see](https://gitee.com/easy-to-see) |
| 赵文华 | [@shidi_snow](https://gitee.com/shidi_snow) |
| 丁勇 | [@ding-yong](https://gitee.com/ding-yong) |
| 邢文华 | [@xhuazi](https://gitee.com/xhuazi)      |
| 高涵一 | [@gaohanyi1982](https://gitee.com/gaohanyi1982) |
| 王意明    | [@youthdragon](https://gitee.com/youthdragon) |
| 张小田 | [@handyohos](https://gitee.com/handyohos) |
| 李煜 | [@abbuu](https://gitee.com/abbuu) |
| 巴延兴 | [@bayanxing](https://gitee.com/bayanxing) |
| 王石 | [@wshikh](https://gitee.com/wshikh) |
| 庞伟 | [@paworcn](https://gitee.com/paworcn) |
| 候鹏飞 | [@talkweb_houpengfei](https://gitee.com/talkweb_houpengfei) |
| 议题相关人员 | 议题相关人员 |

## 议题(Agenda)

1. [PMC 议题列表](https://docs.qingque.cn/s/home/eZQB8yRFQfEFeAxk_6JKZEE0q?identityId=1tbICPd8j3s)

## 会议纪要(Minute of Meeting)

**议题1：sig_dengluyi工作进展汇报**  
汇报人：毕泽鑫  
结论：  
1、dengluyi-sig的在OpenHarmony中的业务定位和后续的技术规划需要进一步明确。  
遗留问题：  
1、补充以上内容后下次会议再汇报一次。  

**议题2：sig_softbus工作进展汇报**  
汇报人：马尔利  
结论：  
1、softbus-sig作为OH关键子系统能力，缺少社区化运作和中长期的业务规划。  
2、sig会议例行开展起来，打开与外部连接的窗口。  
遗留问题：  
1、完成softbus-sig 24年的工作规划和改进措施制定，于5月份之前完成遗留问题的闭环。  

**议题3：sig_graphics工作进展汇报**  
汇报人：周杰  
结论：  
1、统一渲染要在OH5.0尽快完成落地，明确具体责任人，基于什么开发板验证等内容。  
2、梳理图形领域中长期可共建的需求，放到社区共建管道中，加大伙伴参与力度。  
遗留问题：  
无。  
