PMC 例会 2024-05-09

## 参会人员 (Attendance)

| 姓名     | 账号                                       |
| ------ | ---------------------------------------- |
| 任革林    | [@im-off-this-week](https://gitee.com/im-off-this-week) |
| 董金光    | [@dongjinguang](https://gitee.com/dongjinguang) |
| 付天福    | [@futianfu](https://gitee.com/futianfu) |
| 吴勇辉    | [@davidwulanxi](https://gitee.com/davidwulanxi) |
| 鲜余强 | [@klooer](https://gitee.com/klooer) |
| 余枝强 | [@yuzhiqiang101](https://gitee.com/yuzhiqiang101) |
| 易见 | [@easy-to-see](https://gitee.com/easy-to-see) |
| 马耀辉 | [@stesen](https://gitee.com/stesen) |
| 赵文华 | [@shidi_snow](https://gitee.com/shidi_snow) |
| 邢文华 | [@xhuazi](https://gitee.com/xhuazi)      |
| 高涵一 | [@gaohanyi1982](https://gitee.com/gaohanyi1982) |
| 李煜 | [@abbuu](https://gitee.com/abbuu) |
| 巴延兴 | [@bayanxing](https://gitee.com/bayanxing) |
| 王石 | [@wshikh](https://gitee.com/wshikh) |
| 庞伟 | [@paworcn](https://gitee.com/paworcn) |
| 候鹏飞 | [@talkweb_houpengfei](https://gitee.com/talkweb_houpengfei) |
| 议题相关人员 | 议题相关人员 |

## 议题(Agenda)

1. [PMC 议题列表](https://docs.qingque.cn/s/home/eZQB8yRFQfEFeAxk_6JKZEE0q?identityId=1tbICPd8j3s)

## 会议纪要(Minute of Meeting)

**议题1：sig_devboard工作进展汇报**  
汇报人：刘洋/连志安  
结论：  
1、切换开发板（例如7885），需要作为本SIG的首要工作。  
2、主干部分的芯片如果回退到TPC，需要有计划时间。  
3、开发板需要提前计划并说明后续版本跟进的情况，版本跨度太大长时间不适配的建议退休。  
4、关于开发板适配指导，除直播分享外，建议增加答疑，并在社区完善文档，给开发者提供详细的可直接拿来使用的指导文档并找具体的开发板实践验证指导效果。  
5、SIG工作开展要聚焦到开发板技术本身，与工作组的工作区分开，发现问题持续改进，对标业界，使开发板适配的工作效率更高。  
6、Laval社区的资料定期完成系统整理，同步提交至OH社区。  
7、与开发者交流发现的问题及时通过ISSUE和PR反馈给相关领域SIG。  
遗留问题：  
1、运作的历史会议纪要归档至指定路径。  
2、完成开发板的代码成份分析，包括开源软件和二进制文件。  
3、刷新技术地图：区分哪些是本领域、哪些是需要与周边配合的工作。  
4、在社区提供指向Laval论坛的入口。  
5、结合以上评审意见，刷新工作目标并拟定工作计划。  

**议题2： sig_huaweicloud工作进展汇报**  
汇报人： 聂雁凌  
结论：  
1、拉新活动可以更加有效，引导鼓励新的开发者进入OpenHarmony社区注册和贡献；  
2、合作伙伴后续能够更多的拓展到当前OpenHarmony贡献之外的公司，拉动新的伙伴进入社区贡献；  
3、SIG中增加功能统计使用OpenHarmony的设备数量。  
遗留问题：  
1、将SIG的例会会议纪要按照SIG规范方式归档至指定位置。  

**议题3： sig_ads 工作进展汇报**  
汇报人：姜明/仲立玉  
结论：  
1、刷新下一步计划及重点工作，制定可落地的目标，并执行起来。  
2、业务设计要考虑分布式场景。  
遗留问题：  
1、历史会议运作纪要分离后归档至指定位置。  
2、刷新领域技术地图至社区。  
3、关于广告服务的验证，要在社区搭建一套云服务环境以便满足社区功能可验收的要求。  

**议题4： sig_distributeddatamgr工作进展汇报**  
汇报人：龚阿世  
结论：  
1、介绍了分布式数据管理SIG过去整体运作情况，社区共建需求发布情况，未来的计划及重点工作，整体清晰明了。  
遗留问题：  
1、重点要把社区SIG例会运作例行运作起来，吸纳更多的社区开发者或合作伙伴参与到底座能力的共建中来。  

**议题5：金码达人名单汇报**  
汇报人：马迪欣  
结论：  
整体认可金码达人的推荐原则，有几点建议：  
1、推荐原则要综合多方面进行考虑：“金码”不仅要考虑数量更要注重代码质量和规范性，使金码达人成为社区开发者学习的榜样。  
2、对于个人开发者，可适当优化标准，树立优秀榜样。  
3、领域要多样，推荐名单尽可能分布更多的技术领域。  
遗留问题：  
1、推荐的金码达人名单，需请相关SIG专家审视，确保其代码满足高质量要求，并符合社区价值导向。  
