PMC 例会 2024-05-30

## 参会人员 (Attendance)

| 姓名     | 账号                                       |
| ------ | ---------------------------------------- |
| 任革林    | [@im-off-this-week](https://gitee.com/im-off-this-week) |
| 董金光    | [@dongjinguang](https://gitee.com/dongjinguang) |
| 付天福    | [@futianfu](https://gitee.com/futianfu) |
| 吴勇辉    | [@davidwulanxi](https://gitee.com/davidwulanxi) |
| 鲜余强 | [@klooer](https://gitee.com/klooer) |
| 余枝强 | [@yuzhiqiang101](https://gitee.com/yuzhiqiang101) |
| 易见 | [@easy-to-see](https://gitee.com/easy-to-see) |
| 赵文华 | [@shidi_snow](https://gitee.com/shidi_snow) |
| 邢文华 | [@xhuazi](https://gitee.com/xhuazi)      |
| 高涵一 | [@gaohanyi1982](https://gitee.com/gaohanyi1982) |
| 王意明    | [@youthdragon](https://gitee.com/youthdragon) |
| 李煜 | [@abbuu](https://gitee.com/abbuu) |
| 巴延兴 | [@bayanxing](https://gitee.com/bayanxing) |
| 王石 | [@wshikh](https://gitee.com/wshikh) |
| 庞伟 | [@paworcn](https://gitee.com/paworcn) |
| 候鹏飞 | [@talkweb_houpengfei](https://gitee.com/talkweb_houpengfei) |
| 议题相关人员 | 议题相关人员 |

## 议题(Agenda)

1. [PMC 议题列表](https://docs.qingque.cn/s/home/eZQB8yRFQfEFeAxk_6JKZEE0q?identityId=1tbICPd8j3s)

## 会议纪要(Minute of Meeting)

**议题1、OpenHarmony 非活跃Committer权限治理**  
汇报人：邢文华  
会议结论：  
1、OpenHarmony-SIG、OpenHarmony-TPC组织也一并审视，并逐步清理长期不活跃的仓库。  
2、长期非活跃Committer处理：收集个人反馈,根据实际情况做最终处理。  
遗留问题：  
1、制定明确公开的长期非活跃Committer清理计划,Q3完成清理。  

**议题2、OpenHarmony For X86 SIG 申请**  
汇报人：赵鹏  
会议结论：  
1、目前技术栈规划不完整，需要深入下X86的技术点的规划，修改材料，再汇报。  
遗留问题：  
1、技术栈全景图需要细化技术细节，体现出OpenHarmony社区在X86上需要适配的完整技术点，以及周边组件的适配规划，推动其他sig的联动。  

**议题3、sig_loongarch工作进展汇报**  
汇报人：连志安  
会议结论：  
1、技术全景图里面系统三方库、应用三方库要区分，应用三方库可以考虑放到应用，筛查重复的组件，IDE不要放到ArkUI里面，独立出来。  
2、提供相关指导和工具，如何编译出LA架构。  
3、确认是否支持rust以及支持的程度。  
4、代码预孵化、孵化流程要说明清楚。  
遗留问题：  
1、完成技术全景图的调整。  
2、编写并发布LA架构编译指导文档，开发相关工具。  
3、调研并形成rust支持报告。  
4、制定并公示代码预孵化和孵化详细流程。  
