PMC 例会 2024-02-22

## 参会人员 (Attendance)

| 姓名     | 账号                                       |
| ------ | ---------------------------------------- |
| 任革林    | [@im-off-this-week](https://gitee.com/im-off-this-week) |
| 董金光    | [@dongjinguang](https://gitee.com/dongjinguang) |
| 付天福    | [@futianfu](https://gitee.com/futianfu) |
| 吴勇辉    | [@davidwulanxi](https://gitee.com/davidwulanxi) |
| 强波 | [@huawei_qiangbo](https://gitee.com/huawei_qiangbo) |
| 易见 | [@easy-to-see](https://gitee.com/easy-to-see) |
| 赵文华 | [@shidi_snow](https://gitee.com/shidi_snow) |
| 邢文华 | [@xhuazi](https://gitee.com/xhuazi)      |
| 高涵一 | [@gaohanyi1982](https://gitee.com/gaohanyi1982) |
| 王意明    | [@youthdragon](https://gitee.com/youthdragon) |
| 张小田 | [@handyohos](https://gitee.com/handyohos) |
| 李煜 | [@abbuu](https://gitee.com/abbuu) |
| 巴延兴 | [@bayanxing](https://gitee.com/bayanxing) |
| 王石 | [@wshikh](https://gitee.com/wshikh) |
| 庞伟 | [@paworcn](https://gitee.com/paworcn) |
| 议题相关人员 | 议题相关人员 |

## 议题(Agenda)

1. [PMC 议题列表](https://docs.qingque.cn/s/home/eZQB8yRFQfEFeAxk_6JKZEE0q?identityId=1tbICPd8j3s)

## 会议纪要(Minute of Meeting)

**议题1：社区版本发布流程遗留问题闭环**  
汇报人：彭涛  
结论：  
1、同意社区版本发布流程上线。  
遗留问题：  
1、正式环境校验tag发布功能。  
2、录入正式的评审角色（由QA-SIG指定）。  
3、建议先在Weekly分支和版本上验收可用性，待验证通过后在OpenHarmony4.1 Release版本上落地。  

**议题2：sig_opencv工作进展汇报**  
汇报人：张守忠  
结论：  
1、寻求OpenCV在具体项目的应用、落地。  
2、研究、分析OpenCV AI能力在GPU上运行的可行性。  
遗留问题：  
1、补充opencv-sig的下一步计划。  
2、确认OpenCV ArkTS接口是否与c++接口一致。  
3、分析OpenCV原有JS API层接口，是否能满足OpenHarmony应用生态拓展需求，扩展的JS接口的合理性和必要性。  

**议题3：sig_qt工作进展汇报**  
汇报人：蔡万苍  
结论：  
1、OpenHarmony Qt SIG 社区工作按照预期推进，社区参与度较高，社区运营效果较好。  
遗留问题：  
1、内部例会按照每两周预期举行，持续吸引社区及生态用户积极参与。  
2、邀请社区SIG Leader参与PMC例会，打通OpenHarmony各组织相关信息渠道。  
3、对社区WebView进行预研，确认是否能够实现Qt + WebView的兼容，为社区用户提供基于Qt的Web渲染能力。  

**议题4：sig_riscv工作进展汇报**  
汇报人：于佳耕  
结论：  
1、RISC-V SIG涉及技术领域多，内容杂，任务繁重，运作难度较大。  
2、以开发者的视角，完善本领域技术全景图：RISC-V相关的内容/技术在此全景图中都能一目了然，board、库、Compiler、IDE以及RISC-V验证策略等方方面面，边边角角都体现并看护和推动起来。  
3、要以让开发者弱感知指令集平台的差异为目标，让开发者的开发适配过程简单化。  
4、让更多的单位参与进来，提升孵化速度。  
遗留问题：  
1、补充技术全景图。  

**议题5：sig_distributedhardwaremgr工作进展汇报**  
汇报人：侯朋飞  
结论：  
1、SIG的运作要进一步加强。  
2、此前已经联系过的共建伙伴继续沟通，运作起来。  
3、关于场景化资料的诉求可以反馈给Doc-SIG 杨妮。  
遗留问题：  
1、技术全景中补充分布式的内容。  
