PMC 例会 2024-04-11

## 参会人员 (Attendance)

| 姓名     | 账号                                       |
| ------ | ---------------------------------------- |
| 任革林    | [@im-off-this-week](https://gitee.com/im-off-this-week) |
| 董金光    | [@dongjinguang](https://gitee.com/dongjinguang) |
| 付天福    | [@futianfu](https://gitee.com/futianfu) |
| 余枝强 | [@yuzhiqiang101](https://gitee.com/yuzhiqiang101) |
| 易见 | [@easy-to-see](https://gitee.com/easy-to-see) |
| 马耀辉 | [@stesen](https://gitee.com/stesen) |
| 赵文华 | [@shidi_snow](https://gitee.com/shidi_snow) |
| 邢文华 | [@xhuazi](https://gitee.com/xhuazi)      |
| 高涵一 | [@gaohanyi1982](https://gitee.com/gaohanyi1982) |
| 张小田 | [@handyohos](https://gitee.com/handyohos) |
| 李煜 | [@abbuu](https://gitee.com/abbuu) |
| 巴延兴 | [@bayanxing](https://gitee.com/bayanxing) |
| 王石 | [@wshikh](https://gitee.com/wshikh) |
| 庞伟 | [@paworcn](https://gitee.com/paworcn) |
| 候鹏飞 | [@talkweb_houpengfei](https://gitee.com/talkweb_houpengfei) |
| 议题相关人员 | 议题相关人员 |

## 议题(Agenda)

1. [PMC 议题列表](https://docs.qingque.cn/s/home/eZQB8yRFQfEFeAxk_6JKZEE0q?identityId=1tbICPd8j3s)

## 会议纪要(Minute of Meeting)

**议题1：OpenHarmony程序分析SIG新建申请汇报**  
汇报人：黎立  
结论：  
同意成立程序分析SIG：  
1、程序分析工作对社区发展价值较高，运作过程建议和其他SIG充分协同，如广告SIG、DFX SIG、测试SIG等。  
2、程序分析I期建议扩大范围，纳入更多的组织、高校和个人加入SIG的工作。  
3、建议分析器底座同时支持基于源码分析和基于字节码的分析，以满足不同上架应用的分析需求。  
4、程序分析的演进，建议考虑传统程序分析技术和AI技术的结合，如基于AI大模型的程序分析技术。  
遗留问题：  
无。  

**议题2： OpenHarmony社区PMC/SIG/Committer度量与奖惩机制**  
汇报人：邢文华  
结论：  
同意制定的 “OpenHarmony社区SIG度量规则”，有以下几点建议：  
1、建议不区分主干仓和孵化仓。  
2、处理issue的数量和提交PR的数量纳入度量标准中，可以体现SIG技术的演进同时也避免对基数大的SIG度量失衡。  
3、待论坛运作机制明确后，度量维度可以加上论坛、技术文章、技术峰会等维度。  
4、对公共类的SIG如合规/质量/架构SIG等无需常规代码贡献的组织的度量和代码量的区分开。  
5、新增贡献者也纳入度量范围。  
6、负向扣分，如安全合规问题的扣分，建议要考虑问题影响的严重程度等级，分级扣分。  
7、对运作较好的SIG/个人等要进行激励，做的不好的及时预警改进。  
遗留问题：  
1、完成后先在社区试用一段时间，看是否能反映社区SIG运作的真实情况。  
2、对运作较好的SIG/个人等要进行激励，如何激励和运营工作组一起进行策划。  
3、考虑将PMC、SIG、Committer等运营数据的度量通过工具平台实时获取，为社区运营提供可信的数据支撑。  
4、将OpenHarmony社区的PMC/SIG/Committer/个人的度量规则以公开、透明的方式在社区进行公示。  

**议题3： OpenHarmony开源人才认证考试大纲评审**  
汇报人：董金光  
结论：  
1、同意梳理的“OpenHarmony开源人才认证考试大纲”，作为第一版发布提供给出题人作为指导出题，后续根据OpenHarmony版本内容的演进逐步刷新。  
2、考纲出题比例应侧重于与”应用开发”相关的子系统，如应用框架、UI框架、多媒体、图形等，这些是OpenHarmony开发的重点领域。  
3、应用开发、设备开发和基础概念的出题比例为 80% : 15% : 5%，体现OpenHarmony认证的实践导向。  
遗留问题：  
无。  

**议题4： sig_systemapplications工作进展汇报**  
汇报人：张晓伟  
结论：  
1、建议应用SIG后续例行运作起来。  
2、将系统应用差异化的能力也纳入到社区系统应用SIG重点工作中。  
4、建议主动规划而非被动接受新增应用的申请以及应用新特性。  
5、当前应用生态已经在蓬勃发展中了，对系统应用业务的要求与创建之初也有了较大的变化；争取做到开发者能够基于开源应用进行少量修改（例如10%）甚至不改即可商用。  
6、开源应用的诉求要保证UX风格一致。  
7、同意新增系统应用要经过系统应用SIG与架构SIG的评审才能通过。  
遗留问题：  
1、补齐OH系统应用能力差异分析，目前南向OEM厂商需求很迫切，建议尽快以开源共建或其他方式提需求补齐或者重建。  
2、部分应用从业务上归属某一特定SIG，如何分工以及划分责任边界，系统应用SIG是否需要看护、如何看护需要讨论。  

**议题5： sig_test工作进展汇报**  
汇报人：高涵一/纪永  
结论：  
1、测试SIG整体运作规范性好，包括会议运作/社区共建/重点工作等都做的不错，继续保持。  
遗留问题：  
1、PCS5.X发布前需要上PMC完成评审。  
2、XTS效率提升，明确今年的效率提升目标。  

**议题6： sig_compliance工作进展汇报**  
汇报人：高亮  
结论：  
1、SIG整体运作规范性较好。  
遗留问题：  
1、和基础设施SIG一起对齐SBOM规范落地计划，要确保在OH 5.0版本发布之前落地；  
2、未来社区开发者规模变大，群体更多样时，合规方面要做好应对，提前布局相关措施。  

**议题7： sig_docs工作进展汇报**  
汇报人：杨妮  
结论：  
1、整体运作规范性较好。  
遗留问题：  
1、资料翻译是否可以借助工具/大模型等，降低人工投入。  

**议题8： sig_appframework工作进展汇报**  
汇报人：强波/王根良  
结论：  
1、应用框架SIG的社区话运作要尽快运作起来，及时响应社区共建单位反馈诉求和问题。  
遗留问题：  
1、针对部分代码量较大、工作量大的仓库，尽快补充和刷新Commiter成员，以便支撑好社区的SLO目标。  
2、社区共建需求细化，支撑共建伙伴能易于理解和交付。  

**议题9：sig_napi_generator SIG Leader更换汇报**  
汇报人：王石  
结论：  
1、同意王石为sig_napi_generator Leader。  
遗留问题：  
1、提交PR申请刷新SIG_NAPI的SIG Leader成员。  
