PMC 例会 2024-06-13

## 参会人员 (Attendance)

| 姓名     | 账号                                       |
| ------ | ---------------------------------------- |
| 任革林    | [@im-off-this-week](https://gitee.com/im-off-this-week) |
| 董金光    | [@dongjinguang](https://gitee.com/dongjinguang) |
| 吴勇辉    | [@davidwulanxi](https://gitee.com/davidwulanxi) |
| 强波 | [@huawei_qiangbo](https://gitee.com/huawei_qiangbo) |
| 鲜余强 | [@klooer](https://gitee.com/klooer) |
| 易见 | [@easy-to-see](https://gitee.com/easy-to-see) |
| 赵文华 | [@shidi_snow](https://gitee.com/shidi_snow) |
| 丁勇 | [@ding-yong](https://gitee.com/ding-yong) |
| 邢文华 | [@xhuazi](https://gitee.com/xhuazi)      |
| 高涵一 | [@gaohanyi1982](https://gitee.com/gaohanyi1982) |
| 王意明    | [@youthdragon](https://gitee.com/youthdragon) |
| 李煜 | [@abbuu](https://gitee.com/abbuu) |
| 巴延兴 | [@bayanxing](https://gitee.com/bayanxing) |
| 王石 | [@wshikh](https://gitee.com/wshikh) |
| 庞伟 | [@paworcn](https://gitee.com/paworcn) |
| 议题相关人员 | 议题相关人员 |

## 议题(Agenda)

1. [PMC 议题列表](https://docs.qingque.cn/s/home/eZQB8yRFQfEFeAxk_6JKZEE0q?identityId=1tbICPd8j3s)

## 会议纪要(Minute of Meeting)

**议题1、sig_api工作进展汇报**  
汇报人：夏登平  
会议结论：  
1、加强对API行为变更的看护，细化API行为定义，并对每一种行为进行看护约束，指导XTS的设计。  
2、近期优先提升API从设计到上线的流程效率，API社区共建流程在6.0版本要完善落地。  
3、已发布的API需要运营，对高频调用的API和高频使用的API需重点看护，低频API要加强打中靶心。  
4、API设计规范逐步完善到社区。  
遗留问题:  
1、针对深开鸿提出的API兼容问题，安排闫汉麟到兼容性sig跟踪。  

**议题2、sig_opengfxdriver工作进展汇报**  
汇报人：林洪亮  
会议结论：  
1、明确SIG目标，当前mesa3D主要用于在没有闭源驱动支持的情况下使能GPU，如果soc闭源驱动支持，优先使用soc自己的闭源驱动。  
遗留问题：  
1、社区要有一个能用的稳定mesa3D版本；  
2、和其他SIG沟通，确认图形统一渲染是否有对硬件的需求，是否需要依赖GPU驱动支持。  
3、支持对vulkan适配和使能。  
