# 架构SIG例会 2021-12-21 9:30-11:30(UTC+08:00)Beijing

## 议题(Agenda)

议题1、新增仓communication_netmanager_base和communication_netmanager_ext  
议题2、新增开源仓libexif  
议题3、新建全局资源调度子系统sig仓  
议题4、新增开源仓auxiliary_tools  
议题5、测试子系统开源仓third_party_benchmark孵化毕业评审  
议题6、新增AI子系统(MindSpore)开源仓  
议题7、新增PPG功能框架开源仓sensors_health  
议题8、适配esp32需要对现有sig仓库名进行调整  
议题9、新增开源仓data_share_extension  

## 与会人(Attendees)

任革林 [@im-off-this-week](https://gitee.com/im-off-this-week)  
董金光 [@dongjinguang](https://gitee.com/dongjinguang)  
赵文华 [@shidi_snow](https://gitee.com/shidi_snow)  
万承臻 [@wanchengzhen](https://gitee.com/wanchengzhen)  
强波   [@huawei_qiangbo](https://gitee.com/huawei_qiangbo)  

## 会议纪要(Notes)

**议题1、新增仓communication_netmanager_base和communication_netmanager_ext**  
汇报人：毛思平、贾艳红、张海丰  
会议结论：  
1、communication_netmanager_base和communication_netmanager_ext同意建仓，communication_netstack仓需要对仓名重新进行评估。  

**议题2、新增开源仓libexif**  
汇报人：张晓波  
会议结论：  
无。  

**议题3、新建全局资源调度子系统sig仓**  
汇报人：唐城开  
会议结论：  
无。  

**议题4、新增开源仓auxiliary_tools**  
汇报人：赵军霞  
会议结论：  
无。  

**议题5、测试子系统开源仓third_party_benchmark孵化毕业评审**  
汇报人：任翔  
会议结论：  
无。  

**议题6、新增AI子系统(MindSpore)开源仓**  
汇报人：翟智强  
会议结论：  
无。  

**议题7、新增PPG功能框架开源仓sensors_health**  
汇报人：武和波  
会议结论：  
1、同意，仓库名称需要修改  

**议题8、适配esp32需要对现有sig仓库名进行调整**  
汇报人：王兵  
会议结论：  
1、同意，请按照最新规范更名。  

**议题9、新增开源仓data_share_extension**  
汇报人：徐大庆  
会议结论：  
1、同意，仓名改为data_share  
