# 架构SIG例会 2022-5-31 9:30-11:30(UTC+08:00)Beijing

## 议题(Agenda)

议题1、ipc_lite仓申请退休  
议题2、sig仓申请建仓device_soc_amlogic  
议题3、communication_netmanager_standard退休  
议题4、sig仓申请vendor_osware  
议题5、sig仓申请建仓device_board_openvalley，device_soc_espressif，vendor_openvalley  
议题6、sig仓申请孵化毕业，third_party_alsa-lib，third_party_alsa-utils  
议题7、sig仓申请孵化毕业，notification_eventhandler  
议题8、sig仓申请孵化毕业，device_board_isoftstone，vendor_isoftstone  

## 与会人(Attendees)

任革林 [@im-off-this-week](https://gitee.com/im-off-this-week)  
董金光 [@dongjinguang](https://gitee.com/dongjinguang)  
赵文华 [@shidi_snow](https://gitee.com/shidi_snow)  
万承臻 [@wanchengzhen](https://gitee.com/wanchengzhen)  
强波   [@huawei_qiangbo](https://gitee.com/huawei_qiangbo)  
黄明龙 [@minglonghuang](https://gitee.com/minglonghuang)  
梁克雷 [@xzmu](https://gitee.com/xzmu)  

## 会议纪要(Notes)

**议题1、ipc_lite仓申请退休**  
汇报人：席禹豪（xiyuhao@huawei.com)  
会议结论：  
同意communication_ipc_lite仓退休，按照仓退休流程处理。  
1、communication_ipc_lite轻量进程间通信已收编至communication_ipc；  
2、communication_ipc_lite对应的LTS版本和3.1release版本需要支撑维护；  
遗留问题：  
无。  

**议题2、sig仓申请建仓device_soc_amlogic**  
汇报人：于敏杰(minjie.yu@unionman.com.cn)  
会议结论：  
1、同意创建孵化仓：device_soc_amlogic  
遗留问题：  
1、统一整改uboot，并择期在架构SIG会议进行汇报。责任人：SIG_DevBoard  

**议题3、communication_netmanager_standard退休**  
汇报人：毛思平(maosiping@huawei.com)  
会议结论：  
1、同意communication_netmanager_standard 退休。  
遗留问题：  
无。  

**议题4、sig仓申请vendor_osware**  
汇报人：赵秀成(zhaoxc0502@thundersoft.com)  
会议结论：  
1、同意创建仓库：vendor_osware。  
遗留问题：  
无。  

**议题5、sig仓申请建仓device_board_openvalley，device_soc_espressif，vendor_openvalley**  
汇报人：方烨(fangye@talkweb.com.cn)  
会议结论：  
1、同意新建仓库：device_board_openvalley、vendor_openvalley。  
2、device_soc_espressif仓当前已经存在，与其共用即可。需要规范命名为device_soc_esp。  
3、示例整改至vendor目录下。  
遗留问题：  
无。  

**议题6、sig仓申请孵化毕业，third_party_alsa-lib，third_party_alsa-utils**  
汇报人：张云虎（zhangyunhu@huawei.com）  
会议结论：  
1、同意third_party_alsa-lib、third_party_alsa-utils两个孵化仓毕业准出。  
遗留问题：  
1、supportlib与alsa-plugin属性相同，命名建议改为XXX_plugin;  
2、插件层对社区支持方式说明：社区开发者在产品化过程中，可以通过自己实现插件对接tinyalsa或其他接口库；  
3、现有Demo后续定位应该作为调试工具，建议改名并不断完善；  

**议题7、sig仓申请孵化毕业，notification_eventhandler**  
汇报人：陈理恩（chenlien@huawei.com）  
会议结论：  
1、同意notification_eventhandler孵化仓毕业准出。  
遗留问题：  
无。  

**议题8、sig仓申请孵化毕业，device_board_isoftstone，vendor_isoftstone**  
汇报人：陈甲印（jychenfi@isoftstone.com）  
会议结论：  
1、暂不同意孵化至主干，先在孵化仓完成kernel patch的整改。  
遗留问题：  
无。  
