# 架构SIG例会 2022-7-5 9:30-11:30(UTC+08:00)Beijing

## 议题(Agenda):
议题1、同功能开源软件替换（libjpeg -> libjpeg-turbo)评审<br>
议题2、三方库sig仓 6月份申请建仓<br>
议题3、third_party/cares仓申请退休<br>
议题4、sig仓申请孵化毕业：third_party_llvm-project，third_party_lldb-mi<br>
议题5、cellular_device_mgr sig建仓申请<br>
议题6、CompileRuntime SIG 建仓申请：arkcompiler_runtime_core，arkcompiler_ets_frontend，arkcompiler_ets_runtime<br>

## 与会人(Attendees)： 
任革林 [@im-off-this-week](https://gitee.com/im-off-this-week)<br>
董金光 [@dongjinguang](https://gitee.com/dongjinguang)<br>
赵文华 [@shidi_snow](https://gitee.com/shidi_snow)<br>
万承臻 [@wanchengzhen](https://gitee.com/wanchengzhen)<br>
强波   [@huawei_qiangbo](https://gitee.com/huawei_qiangbo)<br>
黄明龙 [@minglonghuang](https://gitee.com/minglonghuang)<br>
梁克雷 [@xzmu](https://gitee.com/xzmu)<br>

## 会议纪要(Notes)
**议题1、同功能开源软件替换（libjpeg -> libjpeg-turbo)评审**<br>
汇报人：刘永畅<br>
会议结论：<br>
1、同意新建libjpeg-turbo仓库，如下遗留问题在仓库毕业时闭环。<br>
遗留问题：<br>
1、确认NOTICE文件；<br>
2、归一flutter的libjpeg-turbo；<br>
3、确认媒体和包管理的使用方式；<br>
4、确认轻量设备上libjpeg的SIMD是否有效以及RAM占用。<br>

**议题2、三方库sig仓 6月份申请建仓**<br>
汇报人：刘宝玉<br>
会议结论：<br>
1、同意SmartRefrigerator、Verbal_Expressions、SmartWatch_seven、NeumorphismDesign、CircleImage、roundimage、MaterialRadio、UtilCode、SmartWatch4、MaterialFloatingActionButton、LocationUtil、MaterialSlider三方库建仓。<br>
遗留问题：<br>
1、关于算法类的仓，使用JS语言的性能如何，需要包含选型评估，如：选型是否可以C库 napi；<br>
2、是否和oh平台相关，有些仓描述不准确，需要进一步优化；<br>
3、仿写版权，确认结论；<br>
4、剩余的48个三方库遗留和相关SIG沟通后再申请建仓。<br>

**议题3、third_party/cares仓申请退休**<br>
汇报人：张璀<br>
会议结论：<br>
1、重新完善材料后再上会评审。<br>
遗留问题：<br>
无。<br>

**议题4、sig仓申请孵化毕业：third_party_llvm-project，third_party_lldb-mi**<br>
汇报人：李文韬<br>
会议结论：<br>
1、遗留问题闭环后，同意仓库third_party_llvm-project和third_party_lldb-mi毕业。<br>
遗留问题：<br>
1、LLVM工具链编译产物需要同时归档二进制来源、使用方法，使用授权等信息；<br>
2、LLVM build指导文档补充编译流程说明，各模块关系信息，确保可以复现编译结果；<br>
3、提供manifest验证流程指导。<br>

**议题5、cellular_device_mgr sig建仓申请**<br>
汇报人：张彬<br>
会议结论：<br>
1、同意新建cellular_device_mgr仓库，仓库目录结构和王少锋对齐。<br>
遗留问题：<br>
无。<br>

**议题6、CompileRuntime SIG 建仓申请：arkcompiler_runtime_core，arkcompiler_ets_frontend，arkcompiler_ets_runtime**<br>
汇报人：彭彪<br>
会议结论：<br>
1、同意新建arkcompiler_runtime_core、arkcompiler_ets_frontend、arkcompiler_ets_runtime仓库。<br>
遗留问题：<br>
无。<br>