# 架构SIG例会 2022-9-6 9:30-12:00(UTC+08:00)Beijing

## 议题(Agenda)

议题1、sig仓申请孵化毕业vulkan-headers  
议题2、新建sig仓：third_party_lzma  
议题3、third_party/boringssl仓申请退休  
议题4、测试SIG相关代码仓名修改申请  
议题5、xlnt三方库sig建仓遗留问题闭环  
议题6、加解密算法库框架建仓申请  
议题7、fastjson开源软件引入选型评审  
议题8、amountinputtext 三方库sig建仓申请  

## 与会人(Attendees)

任革林 [@im-off-this-week](https://gitee.com/im-off-this-week)  
董金光 [@dongjinguang](https://gitee.com/dongjinguang)  

## 会议纪要(Notes)

**议题1、sig仓申请孵化毕业vulkan-headers**  
汇报人：张召  
会议结论：  
1、同意third_party_vulkan孵化毕业，仓名修改为third_party_vulkan-headers，同意该仓毕业。  
2、在OpenHarmony组织下建仓third_party_vulkan-headers，文件位置//third_pary/vulkan-headers。  
遗留问题：  
1、vulkan_wrapper评审后申请建仓；  
2、通过syscap通知使用者是否支持Vulkan。  

**议题2、新建sig仓：third_party_lzma**  
汇报人：严梦昭  
会议结论：  
1、不同意新建third_party_lzma。  
遗留问题：  
1、与安光霖讨论预置xz工具的编译方法；  
2、与龚俊松讨论js/ts代码时debuginfo解压选型的问题；  
3、轻量级上debuginfo的支持方式，目前选型是否满足。  

**议题3、third_party/boringssl仓申请退休**  
汇报人：张璀、臧磊真  
会议结论：  
1、同意boringssl退休。  
遗留问题：  
1、是否可用uRPC替代grpc？  

**议题4、测试SIG相关代码仓名修改申请**  
汇报人：任熠  
会议结论：  
1、同意以下部件对应代码仓名称修改方案：  
developertest部件仓名修改为testfwk_developer_test；  
arkxtest部件仓名修改为testfwk_arkxtest；  
xdevice部件仓名修改为testfwk_xdevice；  
wukong部件仓名修改为ostest_wukong。  
遗留问题：  
无。  

**议题5、xlnt三方库sig建仓遗留问题闭环**  
汇报人：高建明  
会议结论：  
1、同意xlnt在openharmony-sig组织下建孵化仓。  
遗留问题：  
1、会后发送详细的性能对比结果。  

**议题6、加解密算法库框架建仓申请**  
汇报人：吕元民  
会议结论：  
1、同意在openharmony-sig组织下的SIG_security下新建crypto_framework仓进行孵化。  
遗留问题：  
无。  

**议题7、fastjson开源软件引入选型评审**  
汇报人：帅煜韬  
会议结论：  
1、同意在OpenHarmony中使用fastjson 1.2.83版本  
2、同意在openharmony-sig中建立孵化仓  
遗留问题：  
1、确认在sdk notice中是否有开源使用声明。  

**议题8、amountinputtext 三方库sig建仓申请**  
汇报人：刘子成  
会议结论：  
1、同意在openharmony-sig中建立amountinputtext孵化仓。  
遗留问题：  
丰富组件能力，主要包括：  
1、结合使用设备的特性以及货币本身的特征使功能更具有通用性（支持多币种，能自动显示币种符号、支持小数点等），真正做到简化用户输入。  
2、一多支持，对横竖屏切换、组件遮挡等特殊场景增加适配。  
