# 架构SIG例会 2022-5-24 9:30-11:30(UTC+08:00)Beijing

## 议题(Agenda)

议题1、申请建仓，third_party_mimalloc  
议题2、规范部件仓名和目录申请-包管理、用户IAM子系统、元能力  
议题3、sig仓申请孵化毕业：device_soc_telink、device_board_telink、vendor_telink  
议题4、sig仓申请孵化毕业：third_party_llvm-project、third_party_lldb-mi  
议题5、sig仓申请孵化毕业：third_party_vixl  
议题6、sig仓申请孵化毕业，third_party_iptables  

## 与会人(Attendees)

任革林 [@im-off-this-week](https://gitee.com/im-off-this-week)  
董金光 [@dongjinguang](https://gitee.com/dongjinguang)  
赵文华 [@shidi_snow](https://gitee.com/shidi_snow)  
万承臻 [@wanchengzhen](https://gitee.com/wanchengzhen)  
强波   [@huawei_qiangbo](https://gitee.com/huawei_qiangbo)  
黄明龙 [@minglonghuang](https://gitee.com/minglonghuang)  
梁克雷 [@xzmu](https://gitee.com/xzmu)  

## 会议纪要(Notes)

**议题1、申请建仓，third_party_mimalloc**  
汇报人：陈杰  
会议结论：  
1、同意创建仓库：third_party_mimalloc，并在毕业时闭环以下遗留问题。  
遗留问题：  
1、移动终端mimalloc与musl实测数据系统化对比：内存开销、性能等，包括优势及劣势。  
2、媒体库当前使用的glibc是否考虑切换？  
3、跟编译运行时子系统对齐切换的可能影响。  

**议题2、规范部件仓名和目录申请-包管理、用户IAM子系统、元能力**  
汇报人：韩锋、丁瑶、马小双  
会议结论：  
1、同意议题中仓名，部件名和路径名称的相关修改，参考既有方法步骤进行修改。  
遗留问题：  
无。  

**议题3、sig仓申请孵化毕业：device_soc_telink、device_board_telink、vendor_telink**  
汇报人：刘杰  
会议结论：  
1、闭环以下遗留问题，继续在QA-SIG评审毕业。  
遗留问题：  
1、规范仓库的目录结构和命名，线下与王少峰/李开龙一起评审，根据结果进行修改。  
2、对引用的二进制库进行扫描。  

**议题4、sig仓申请孵化毕业：third_party_llvm-project、third_party_lldb-mi**  
汇报人：彭卓立  
会议结论：  
1、暂不同意毕业，在孵化仓完成针对LLVM的适配后再上会评审。  
遗留问题：  
无。  

**议题5、sig仓申请孵化毕业：third_party_vixl**  
汇报人：魏福伦  
会议结论：  
1、暂不同意毕业，补充JS应用AOT后数据再上会评审。  
遗留问题：  
无。  

**议题6、sig仓申请孵化毕业，third_party_iptables**  
汇报人：毛思平  
会议结论：  
1、同意毕业。  
遗留问题：  
1、继续在QA-SIG评审合规性等其他要求。  
