# 架构SIG例会 2022-2-15 9:30-11:30(UTC+08:00)Beijing

## 议题(Agenda)

议题1、申请新建开源仓：third_party_cef  
议题2、申请新建开源仓：sfc  
议题3、申请新建开源仓：ArkAsm  
议题4、accessibility申请孵化毕业  
议题5、新建SIG仓applications_filepicker  
议题6、新建SIG仓：vendor_bananapi、device_board_bananapi  
议题7、新建sig仓tee_client、tee_os、tee_tzdriver、tee_dev_kit  
议题8、申请新建仓interface_native_h  

## 与会人(Attendees)

任革林 [@im-off-this-week](https://gitee.com/im-off-this-week)  
董金光 [@dongjinguang](https://gitee.com/dongjinguang)  
赵文华 [@shidi_snow](https://gitee.com/shidi_snow)  
万承臻 [@wanchengzhen](https://gitee.com/wanchengzhen)  
强波   [@huawei_qiangbo](https://gitee.com/huawei_qiangbo)  
黄明龙 [@minglonghuang](https://gitee.com/minglonghuang)  
梁克雷 [@xzmu](https://gitee.com/xzmu)  

## 会议纪要(Notes)

**议题1、申请新建开源仓：third_party_cef**  
汇报人：李征  
会议结论：  
1、同意新建third_party_cef仓，基于Chromium Embedded Framework (CEF)构建webview  

**议题2、申请新建开源仓：sfc**  
汇报人：马尔利  
会议结论：  
1、线下与架构讨论并输出纪要并闭环  

**议题3、申请新建开源仓：ArkAsm**  
汇报人：王帅  
会议结论：  
1、同意先建立孵化仓，待产品成熟后再考虑合入主干仓。  
需要额外关注问题：  
1、关注交互性能问题。  
2、注意外部社区吸收，可能遇到的冲突等。  

**议题4、accessibility申请孵化毕业**  
汇报人：赖癸仲  
会议结论：  
1、同意准出  
遗留问题：  
1、要确认代码移除无需交付的对外接口，只提供内部子系统依赖接口，确认已完成整改后并入主线。  
2、额外问题：后续版本要补充隐私问题的功能设计，找隐私、UX细化具体要求（该遗留问题不影响此次准出）。  

**议题5、新建SIG仓applications_filepicker**  
汇报人：陈佳乐  
会议结论：  
1、同意建仓  
遗留问题：  
1、应用1选择文件后私发给应用2如何控制；是否对每个拉起文件选择器选择的文件生成的uri都是唯一的，且仅改应用可用？  
遗留问题答复： uri在被使用的时候有权限校验的；应用1发给应用2的是uri， uri都是只能通过helper打开的， 那应用2的helper拉起mediaLib的时候应该会进行MEDIA_RW权限校验  

**议题6、新建SIG仓：vendor_bananapi、device_board_bananapi**  
汇报人：张韬庚  
会议结论：  
1、同意建仓：在sig上建立vendor_bananapi与device_board_bananapi代码仓  

**议题7、新建sig仓tee_client、tee_os、tee_tzdriver、tee_dev_kit**  
汇报人：张德耀  
会议结论：  
1、tee_os rom和ram填实际大小，占用内存不包含ta，占用rom为实际镜像占用大小。  
2、tee_os运行框架和内核是否分开，需要评估一下。  
闭环结论：  
1、teeos rom和ram内存修改为只表示teeos系统运行时需要的内存，后续各产品使能tee，给tee系统配置安全内存和镜像分区大小时，还需要考虑该产品所包含的所有安全业务（TA/驱动/服务等）占用的大小。  
2、tee_os部件拆分为两个部件：tee_os_kernel(rom: 2048KB ram: 8192KB), tee_os_framework(rom: 4096KB ram: 20480KB)  

**议题8、申请新建仓interface_native_h**  
汇报人：时睿  
会议结论：  
1、同意新建interface_native_h仓，用于维护对外开放接口的.h文件。如会议汇报，该仓用于规范化.h文件中注释的写作、评审、翻译流程，同时需通过工具进行一致性校验，保证代码仓与API文档一致性。  
