# 架构SIG例会 2022-1-18 9:30-11:30(UTC+08:00)Beijing

## 议题(Agenda)

议题1、ai_framework_sig 申请第三方仓  
议题2、新建SIG仓applications_note  
议题3、softbus_lite仓申请退休  
议题4、新建开源仓：OpenHarmony增加联系人数据库、小区广播和stk代码仓评审  
议题5、third_party_pyymal仓从SIG毕业合入  
议题6、drivers_interface仓从SIG毕业合入  
议题7、vendor_huawei_hdf仓下线  
议题8、新增update孵化仓  
议题9、新建开源仓: global_timezone  
议题10、新建sig仓:base_enterprise_device_management  
议题11、新建开源仓: openSLES  
议题12、新建sig仓openharmony-sig/knowledge_demo_entertainment和openharmony-sig/knowledge_demo_getstarted  
议题13、新建SIG仓utils_memory  

## 与会人(Attendees)

任革林 [@im-off-this-week](https://gitee.com/im-off-this-week)  
董金光 [@dongjinguang](https://gitee.com/dongjinguang)  
赵文华 [@shidi_snow](https://gitee.com/shidi_snow)  
万承臻 [@wanchengzhen](https://gitee.com/wanchengzhen)  
强波   [@huawei_qiangbo](https://gitee.com/huawei_qiangbo)  
黄明龙 [@minglonghuang](https://gitee.com/minglonghuang)  
梁克雷 [@xzmu](https://gitee.com/xzmu)  

## 会议纪要(Notes)

**议题1：新建dev-board SIG下建软通动力的4块开发板的仓**  
汇报人：袁博文  
会议结论：  
1、开发板仓命名规则以企业名称或芯片企业名称命名，不以开发板名称单独建仓  
2、将代码仓按照规范整改命名及代码功能模块放置到对应仓（由李开龙评估）  
3、同意新建device和vendor仓  

**议题2：新增SIG仓：rme**  
汇报人：张伟  
会议结论：  
1、插件如何分？rme插件感觉功能有点庞杂  
2、rme仓名问题，范围太大了，建议改名  
3、整个架构图整改，需要将接口库这部分放到rme内部  
4、目录命名不是很清楚，比如ueaservice这些，需要修改为更表意的名字  
5、会下对齐，闭环这些遗留问题后再建仓  

**议题3：新增device_soc_chipsea、device_board_chipsea、vendor_chipsea**  
汇报人：郭超胜  
会议结论：  
1、补充开发板名称：cst85_wblink  
2、芯片和开发板解耦，目录分开。  

**议题4：新建dev-board SIG下建兆易创新的1块开发板的仓**  
汇报人：高志阳  
会议结论：  
1、材料准备不充分，需要线下提供支撑材料  
2、需要提供代码、代码仓目录结构、开发板或芯片开发进展及图片  
3、线下对齐后，将材料递交齐后可建仓  

**议题5：third_party_pyymal仓从SIG毕业合入**  
汇报人：许勇  
会议结论：  
遗留问题已经闭环，已经准出毕业  

**议题6：drivers_interface仓从SIG毕业合入**
汇报人：袁博
会议结论：
遗留问题已经闭环，已经准出毕业  

**议题7：vendor_huawei_hdf仓下线**  
汇报人：刘飞虎  
会议结论：  
1、同意下线  
2、代码仓下线、废弃的具体流程和机制需要明确（马明帅 董金光 任革林 邢文华 黄明龙 以及其他架构一起参与讨论  

**议题8：新增update孵化仓**  
汇报人：卢伟超  
会议结论：  
1、结论同意建立孵化仓，名字OTA_Reference  
2、提供服务器的样例代码，需要考虑易用性，例如用户通过配置后，即可使用；  
3、Server端不合入主线，提交到孵化仓做为参考实现和测试server  
4、客服端代码完善后，可以合并到主干；  
5、代码注意命名规范，不能有公司名字等；  
6、不提供端云接口，接口由各家厂商自行开发。  

**议题9：新建开源仓: global_timezone**  
汇报人：孙耀祖  
会议结论：  
1、拉杂散子系统明确接口分工  

**议题10：新建sig仓:base_enterprise_device_management**  
汇报人：李恒  
会议结论：  
1、按方案二执行，将edm(企业设备管理)和cust(定制框架)作为定制子系统(Customization Subsystem)
包含定制框架(代码仓customization_cust_lite 代码仓路径 base/customization/cust_lite)、企业设备管理(代码仓customization_enterprise_device_management 代码仓路径 base/customization/enterprise_device_management)、企业设备管理业务发放应用(代码仓applications_admin_provisioning 代码仓路径 applications/standard/admin_provisioning)  
2、创建sig仓 customization_enterprise_device_management 和 applications_admin_provisioning  
3、定制框架代码(代码仓名cust_lite)从全球化子系统迁移到定制子系统(代码仓customization_cust_lite 代码仓路径 base/customization/cust_lite)  

**议题11：新建开源仓: openSLES**  
汇报人：程成  
会议结论：  
1、结论同意建立孵化仓，名字 third_party_opensles  
2、直接在主线建仓  

**议题12：新建sig仓openharmony-sig/knowledge_demo_entertainment和openharmony-sig/knowledge_demo_getstarted**  
汇报人：马迪欣  
会议结论：  
1、开发样例是否按场景放置，会后拉群单独讨论  

**议题13：新建SIG仓utils_memory**  
汇报人：孙采  
会议结论：  
同意新建SIG仓：utils_memory仓。  
该仓负责：对内核内存管理驱动做封装，提供标准的内存系统库接口主要包括功能：  
1、libdambufheap：提供分配共享内存的接口，给图形图像、安全等系统服务调用（app不直接调用）。  
2、libmeminfo：提供内存占用查询接口，主要给内存占用维测（hidumper）、和低内存查杀（lmks）服务使用。  
3、libmemleak：配合malloc_debug做native heap内存泄漏检测的系统库。  
4、libpurgeable：可丢弃类型内存的管理接口，给多媒体库调用。  
