# 架构SIG例会 2022-6-14 9:30-11:30(UTC+08:00)Beijing

## 议题(Agenda)

议题1、sig仓申请建仓：device_board_starfive，device_soc_starfive，device_vendor_starfive  
议题2、sig仓申请建仓：third_party_elfutils  
议题3、规范部件仓名和目录申请：multimedia_medialibrary_standard，windowmanager  
议题4、iot_link、驱动子系统部件仓和目录优化  

## 与会人(Attendees)

任革林 [@im-off-this-week](https://gitee.com/im-off-this-week)  
董金光 [@dongjinguang](https://gitee.com/dongjinguang)  
赵文华 [@shidi_snow](https://gitee.com/shidi_snow)  
万承臻 [@wanchengzhen](https://gitee.com/wanchengzhen)  
强波   [@huawei_qiangbo](https://gitee.com/huawei_qiangbo)  
黄明龙 [@minglonghuang](https://gitee.com/minglonghuang)  
梁克雷 [@xzmu](https://gitee.com/xzmu)  

## 会议纪要(Notes)

**议题1、sig仓申请建仓：device_board_starfive，device_soc_starfive，device_vendor_starfive**  
汇报人：娄山林  
会议结论：  
1、暂不同意新建。开发板相关内容待RISC-V SIG的工作对接OpenHarmony社区后再孵化。  
遗留问题：  
1、择期在PMC例会汇报RISC-V SIG整体工作内容、方案及其进展。责任人：RISC-V SIG。  

**议题2、sig仓申请建仓：third_party_elfutils**  
汇报人：毛思平  
会议结论：  
1、暂不同意新建。继续分析本系统如何使用该软件，使用其哪些部分，对应开源协议是什么，后续如何维护等情况后再汇报决策。  
遗留问题：  
无。  

**议题3、规范部件仓名和目录申请：multimedia_medialibrary_standard，windowmanager**  
汇报人：罗嘉豪、毛江平  
会议结论：  
暂不同意修改。  
1、multimedia_medialibrary_standard：媒体域从整体审视后统一整改，不单独修改；  
2、windowmanager：拉通轻量级设备窗口仓名统一修改。  
遗留问题：  
无。  

**议题4、iot_link、驱动子系统部件仓和目录优化**  
汇报人：裴太乙  
会议结论：  
同意iot_link和驱动相关的部件名、仓和路径的优化方案：  
1、将iot_link下的源码归并到sample_wifi_iot部件下，保留为三方link厂商提供快速集成的示例功能，iot_link仓停止维护，domain/iot/link目录删除；  
2、驱动drivers/framework和drivers/adapter目录合并一个部件hdf_core, drivers/peripheral和drivers/interface下的部件按外设划分23个部件，命名方式为“drivers_peripheral_<外设>“和”drivers_interface_<外设>”。  
遗留问题：  
无。  
