# 架构SIG例会 2022-1-3 9:30-12:00(UTC+08:00)Beijing

## 议题(Agenda)

议题1、新建SIG仓：tangram  
议题2、新建SIG仓：Gaming  
议题3、SIG仓申请毕业孵化合入主干：device_board_ubtech，device_soc_asrmicro，vendor_ubtech  
议题4、SIG仓申请毕业孵化合入主干：device_board_ubtech，device_soc_xinsheng，vendor_ubtech  

## 与会人(Attendees)

任革林 [@im-off-this-week](https://gitee.com/im-off-this-week)  
董金光 [@dongjinguang](https://gitee.com/dongjinguang)  

## 会议纪要(Notes)

**议题1、新建SIG仓：tangram**  
汇报人：周黎生  
会议结论：  
1、不同意新建tangram仓，现在的Tangram没有做到数据驱动的动态化。每次在定义的模板之外新增布局和type的时候，还需要应用配合修改代码来升级。做不到像H5那样，不需要APP升级就能实现动态化。  
遗留问题：  
1、需要再去调研如何才能像H5那样，不需要APP升级就能实现动态化。  

**议题2、新建SIG仓：Gaming**  
汇报人：张雷宇  
会议结论：  
1、同意新建cocos2dx和third_party_cocos2d代码SIG仓，按照上游社区的规定毕业到上游，增加OpenHarmony相关的编译指导。  
遗留问题：  
1、Lua2JS 按字面意思理解有歧义，名称建议修改；  
2、明确三方仓源码如何下载；  
3、梳理三方仓下OpenHarmony适配需要依赖哪些三方库；  
4、明确三方仓编译方式；  
5、确认一下 lua的编译方式，是否需要在DevEco IDE中增加编译检查插件。  

**议题3、SIG仓申请毕业孵化合入主干：device_board_ubtech，device_soc_asrmicro，vendor_ubtech**  
汇报人：曾庆彬  
会议结论：  
1、完成遗留问题后再上会评审。  
遗留问题：  
1、修改优化目录结构：如lwip-2.1/include为什么要保持lwip-2.1的命名及其目录结构，文件中的版权头信息结构等；  
2、补充二进制文件的许可协议及说明；  
3、figure目录中的图片建议使用英文命名，同时也需要获得相关许可授权；  
4、确认gcc工具链的相关法务问题。  

**议题4、SIG仓申请毕业孵化合入主干：device_board_ubtech，device_soc_xinsheng，vendor_ubtech**  
汇报人：曾庆彬  
会议结论：  
1、相关代码合并在sig仓后再上会评审，参考议题3的结论提前对代码仓结构及内容进行调整合入。  
遗留问题：  
无。  
