# 架构SIG例会 2023-2-28 9:30-12:00(UTC+08:00)Beijing

## 议题(Agenda)

议题1、sig仓申请孵化毕业third_party_libabigail和third_party_elfutils  
议题2、新建sig仓：third_party_Vulkan-Loader  
议题3、新建sig仓：third_party_Vulkan-Validation-Layers  
议题4、新建SIG仓：kernel_linux_common_modules_xpm  
议题5、轻量图形部分仓名修改  

## 与会人(Attendees)

任革林 [@im-off-this-week](https://gitee.com/im-off-this-week)  
董金光 [@dongjinguang](https://gitee.com/dongjinguang)  

## 会议纪要(Notes)

**议题1、sig仓申请孵化毕业third_party_libabigail和third_party_elfutils**  
汇报人：张海波  
会议结论：  
1、同意third_party_libabigail和third_party_elfutils仓孵化毕业。  
遗留问题：  
1、思考如何尽量减少升级包的大小，减少打包无谓的依赖项。  

**议题2、新建sig仓：third_party_Vulkan-Loader**  
汇报人：佘刚斌  
会议结论：  
1、同意在OpenHarmony-SIG新建third_party_Vulkan-Loader仓库。  
遗留问题：  
1、补充在Graphic SIG汇报的正式纪要。  

**议题3、新建sig仓：third_party_Vulkan-Validation-Layers**  
汇报人：佘刚斌  
会议结论：  
1、同意在OpenHarmony-SIG新建third_party_Vulkan-ValidatianLayers仓库。  
遗留问题：  
1、补充在Graphic SIG汇报的正式纪要。  

**议题4、新建SIG仓：kernel_linux_common_modules_xpm**  
汇报人：张盼  
会议结论：  
1、同意在OpenHarmony-SIG新建kernel_linux_common_modules_xpm孵化仓，并在孵化过程中回答遗留问题；  
遗留问题：  
1、xpm安全地址范围保留的虚地址空间与固定映射的so存在潜在冲突的可能，要梳理OH应用的内存布局，以文档方式对外说明机制的存在和运作；  
2、HAP包中多签的非代码内容会导致fs-verity hash tree的增大，是否会显著影响页校验效率。  

**议题5、轻量图形部分仓名修改**  
汇报人：周元杰  
会议结论：  
1、同意以下部件对应代码仓名称修改方案：  
graphic_ui部件仓名修改为arkui_ui_lite、  
graphic_utils部件仓名修改为graphic_graphic_utils_lite、  
graphic_surface部件仓名修改为graphic_surface_lite、  
graphic_wms部件仓名修改为window_window_manager_lite。  
遗留问题：  
1、修改后在社区 release note 提供接口变更说明，做好各项适配工作；  
2、新仓的sig架构图 ui lite 从图形删除，添加到arkui 更新；wms从图形删除，添加到window中更新。  
