# 架构SIG例会 2023-1-31 9:30-12:00(UTC+08:00)Beijing

## 议题(Agenda)

议题1、新建SIG仓：tools_previewer  
议题2、新建SIG仓：vimicro  
议题3、新建SIG仓：kernel_linux_common_modules_pac  
议题4、新建SIG仓：BabybusLibs  

## 与会人(Attendees)

任革林 [@im-off-this-week](https://gitee.com/im-off-this-week)  
董金光 [@dongjinguang](https://gitee.com/dongjinguang)  

## 会议纪要(Notes)

**议题1、新建SIG仓：tools_previewer**  
汇报人：周凯  
会议结论：  
1、同意在OpenHarmony-SIG新建tools_previewer仓，达到孵化标准毕业后合入主干。注意要体现孵化过程，不要一次全量代码提交，按特性拆分孵化。孵化毕业后可以一次全量代码合入到主干。  
2、编译门禁是基础保障，社区开发需要加上基本的静态扫描、编译构建门禁。  
遗留问题：  
1、轻量ArkUI接口建议做成标准ArkUI接口的子集，拉通讨论确认。责任人：周凯，贾德祥，吴海滨  
2、跟马家骏确认SDK的冒烟测试现状，分析业界SDK是否有对应的测试保证。责任人：周凯，马家骏  

**议题2、新建SIG仓：vimicro**  
汇报人：刘文  
会议结论：  
1、和开发板SIG沟通对齐后，同意新建vimicro开发板相关孵化仓：device_soc_vimicro，device_board_vimicro，vendor_vimicro。  
遗留问题：  
1、建议切换到OpenHarmony3.2版本；  
2、毕业时审视开发板的使用情况。  

**议题3、新建SIG仓：kernel_linux_common_modules_pac**  
汇报人：黄节两  
会议结论：  
1、同意在OpenHarmony-SIG新建kernel_linux_common_modules_pac孵化仓；  
遗留问题：  
1、跟踪推进内核common_modules按大颗粒特性归属同一仓，并给出整改计划；  
2、PAC方案修改要确保内核的稳定性，并给出性能影响测试；  
3、PAC方案需要经过安全SIG评审，充分考虑机制本身的鲁棒性；  

**议题4、新建SIG仓：BabybusLibs**  
汇报人：毛林楠  
会议结论：  
1、框架结构暂不适合以组件形式开源，建议以应用示例方式，提供给开发者代码片段式复用。  
遗留问题：  
1、架构设计思想需同应用框架专家再次分析是否建仓。  
