# 架构SIG例会 2023-3-21 9:30-12:00(UTC+08:00)Beijing

## 议题(Agenda)

议题1、新建sig仓 device_board_xhilink，vendor_xhilink  
议题2、新建SIG仓：OpenHarmony-SIG 新建fsverity-utils仓  
议题3、新建SIG仓：OpenHarmony-SIG 新建arangojs仓  
议题4、linux-4.19内核仓退休  
议题5、正式仓申请停用：third_party_u-boot  
议题6、distributedhardware_distributed_audio和distributedhardware_distributed_input sig仓申请毕业  
议题7、新建SIG仓：OpenHarmony-SIG 新建device_soc_t_head仓  
议题8、新建SIG仓：OpenHarmony-SIG 新建rust，tokio仓  
议题9、新建SIG仓：OpenHarmony-SIG 新建bindgen, cxx，libc, num-traits, nix仓  
议题10、新建SIG仓：OpenHarmony-SIG 新建 hyber, reqwest仓  

## 与会人(Attendees)

任革林 [@im-off-this-week](https://gitee.com/im-off-this-week)  
董金光 [@dongjinguang](https://gitee.com/dongjinguang)  
万承臻 [@wanchengzhen](https://gitee.com/wanchengzhen)  

## 会议纪要(Notes)

**议题1、新建sig仓 device_board_xhilink，vendor_xhilink**  
汇报人：曾祥新  
会议结论：  
1、同意在OpenHarmony-SIG新建device_board_xhilink，vendor_xhilink，由于主线已有相同soc的开发板，建议孵化毕业至tpc-sig。  
遗留问题：  
无。  

**议题2、新建SIG仓：OpenHarmony-SIG 新建fsverity-utils仓**  
汇报人：李鹤皓  
会议结论：  
1、同意OpenHarmony-SIG新建孵化仓fsverity_utils。  
遗留问题：  
无。  

**议题3、新建SIG仓：OpenHarmony-SIG 新建arangojs仓**  
汇报人：杨志强  
会议结论：  
1、同意在OpenHarmony-SIG新建arangojs孵化仓。  
遗留问题：  
1、考虑到维护成本，尽量推动上游适配OpenHarmony；  
2、调研ArangoDB官方针对各个平台及语言的驱动开发情况，并给出回复。  

**议题4、linux-4.19内核仓退休**  
汇报人：朱佳鑫  
会议结论：  
1、同意linux-4.19内核仓退休  
遗留问题：  
1、与测试领域确认退休是否有影响。（确认结果：测试领域反馈，该仓退休无影响）  

**议题5、正式仓申请停用：third_party_u-boot**  
汇报人：钱凯  
会议结论：  
1、同意third_party_u-boot仓退休。  
遗留问题：  
无。  

**议题6、distributedhardware_distributed_audio和distributedhardware_distributed_input sig仓申请毕业**  
汇报人：丁浩  
会议结论：  
1、同意distributedhardware_distributed_audio、distributedhardware_distributed_input sig仓毕业，继续至QA-SIG进行评审。  
遗留问题：  
无。  

**议题7、新建SIG仓：OpenHarmony-SIG 新建device_soc_t_head仓**  
汇报人：连志安  
会议结论：  
1、当前润和联合平头哥完成了TH1520芯片平台（RISC-V指令集）适配标准系统的工作申请成立平头哥soc仓库，仓库名为：device_soc_t_head，board和vendor沿用之前的hihope相关仓库；开发板预计4月份开始可以给到开发者使用，后续适配工作正常进行中，平头哥会参与底层相关的支持。  
2、同意在OpenHarmony-Sig新建device_soc_t_head。  
遗留问题：  
1、方舟编译器适配存在一些跟指令集架构相关的代码，需要联合risc-v sig一起解决该问题；  
2、初步计划年底完成技术孵化。  

**议题8、新建SIG仓：OpenHarmony-SIG 新建rust，tokio仓**  
汇报人：王兴  
会议结论：  
1、同意在OpenHarmony-SIG新建rust, tokio及其依赖组件仓申请。  
遗留问题：  
1、提供所有需要新建仓的列表，包括确切的目录，来源；  
2、引入库和依赖库的所属SIG需要梳理清楚；  
3、和董金光梳理引入rust库对SBOM的影响。  

**议题9、新建SIG仓：OpenHarmony-SIG 新建bindgen, cxx，libc, num-traits, nix仓**  
汇报人：郝拓  
会议结论：  
1、同意在OpenHarmony-SIG新建bindgen/cxx/libc/nix/num-traits及其依赖组件仓申请。  
遗留问题：  
1、提供所有需要新建仓的列表，包括确切的目录，来源。  

**议题10、新建SIG仓：OpenHarmony-SIG 新建 hyber, reqwest仓**  
汇报人：王兴  
会议结论：  
1、同意在OpenHarmony-SIG新建hyber, reqwest及其依赖组件仓申请  
遗留问题：  
1、提供所有需要新建仓的列表，包括确切的目录，来源；  
2、引入库和依赖库的所属SIG需要梳理清楚。  
